!! To do / Problems
!! ================
!! Tagging transitive and intransitive verbs.
!!      - Difference between св_нп_1a and св_1a?
!!      - нп = intransitive in ALL meanings.(i.e. lack of нп does not always signify transitivity, rather only the possibility of it). Which lemmas are ONLY transitive?
!! Manually check for consistency on issues such as:
!!      - passive forms for transitive imperfectives
!!      - present passives
!!      - past passives
!!      - impersonal tags
! POTENTIAL FORMS
! ===============
! Infinitive            (+Inf)
! Past                  (+Pst)
! Past verbal adverb    (+PstAct+Adv)
! Present               (+Prs)
! Present verbal adverb (+Pres+Adv)
! Future                (+Fut)
! Subjunctive           (+Subj) (included in Past tense lexicons)
! Imperative1           (+Imp+Pl1)
! Imperative2           ()
! Present active ppl
! Present passive ppl
! Past active ppl
! Past passive ppl
! ======= (the following are formed from transitive impf only)
! Passive Infinitive            (+Inf)
! Passive Past                  (+Pst)
! Passive Present               (+Prs)
! Passive Future                (+Fut)
! Passive Subjunctive           (+Subj)
! Passive Past "active" ppl
! Passive Present "active" ppl

!====================================== Stem type 1 ======================================
!                                       читать, etc.
! 1A has present passive ppl

LEXICON нсв_1a
нсв_нп_1a ;
+V+Impf+TV: Impf_Inf_V_stem_w/Pass ;
+V+Impf+TV: Impf_Pres_1_stem_w/Pass ;
+V+Impf+TV:е PresPass ;

LEXICON нсв_нп_1a/6a_14_ать
:а нсв_нп_1a ;
+V+Impf+IV+Prs: PresFut_1_mut_stem_Fac ;
+V+Impf+IV:%^M%<у PresAct_Fac ;

LEXICON нсв_нп_6a/1a_14_ать
+V+Impf+IV:а Impf_Inf_V_stem ;
+V+Impf+IV+Prs:а PresFut_1_stem_Fac ;
+V+Impf+IV:а%<у PresAct_Fac ;
+V+Impf+IV:а Imper_unstressed ;
+V+Impf+IV:а PresVrbAdv_stem ;
+V+Impf+IV+Prs: PresFut_1_mut_stem ;
+V+Impf+IV:%^M%<у PresAct ;

LEXICON нсв_нп_6a/1a_14_а́ть
+V+Impf+IV:а́ Impf_Inf_V_stem ;
+V+Impf+IV+Prs:а́ PresFut_1_stem_Fac ;
+V+Impf+IV:а́%<у PresAct_Fac ;
+V+Impf+IV:а́ Imper_unstressed ;
+V+Impf+IV:а́ PresVrbAdv_stem ;
+V+Impf+IV+Prs: PresFut_1_mut_stem ;
+V+Impf+IV:%^M%<у PresAct ;

LEXICON нсв_1a/6a_14_ать_R
:а нсв_1a_R ;
+V+Impf+IV+Prs: PresFut_1_mut_stem_R_Fac ;
+V+Impf+IV:%^M%<у PresAct_R_Fac ;

LEXICON нсв_6a/1as_14_а́ть
нсв_нп_6a/1a_14_а́ть ;
+V+Impf+TV:а́ Impf_Inf_V_stem ;
+V+Impf+TV+Prs:а́ PresFut_1_stem_Fac ;
+V+Impf+TV:а́%<у PresAct_Fac ;
+V+Impf+TV:а́ Imper_unstressed ;
+V+Impf+TV:а́ PresVrbAdv_stem ;
+V+Impf+TV+Prs: PresFut_1_mut_stem ;
+V+Impf+TV:%^M%<у PresAct ;
+V+Impf+TV:а PastPass_нн_stem_Prb ;

LEXICON нсв_6a/1a_14_а́ть_R
+V+Impf+IV:а́ Impf_Inf_stem_R ;
+V+Impf+IV+Prs:а́ PresFut_1_stem_R_Fac ;
+V+Impf+IV:а́%<у PresAct_R_Fac ;
+V+Impf+IV:а́ Imper_unstressed_R ;
+V+Impf+IV:а́ PresVrbAdv_stem_R ;
+V+Impf+IV+Prs: PresFut_1_mut_stem_R ;
+V+Impf+IV:%^M%<у PresAct_R ;

LEXICON нсв_1a_страд._нет
нсв_нп_1a ;
+V+Impf+TV: Impf_Inf_V_stem ;
+V+Impf+TV: Impf_Pres_1_stem ;

LEXICON нсв_1a_pp
нсв_1a ;
+V+Impf+TV: PastPass_нн_stem ;

LEXICON нсв_1a_pp_а́ть
:а́ нсв_нп_1a ;
+V+Impf+TV:а́ Impf_Inf_V_stem_w/Pass ;
+V+Impf+TV:а́ Impf_Pres_1_stem_w/Pass ;
+V+Impf+TV:а́е PresPass ;
+V+Impf+TV:а PastPass_нн_stem ;

LEXICON нсв_1a_безл.
+V+Impf+TV: Impf_Inf_V_stem_безл. ;
+V+Impf+TV: Impf_Pres_1_stem_безл. ;

LEXICON нсв_1a_в_лит._языке_наст._и_буд._нет ! TODO FST can't block synthetic future (i.e. from infinitive)
+V+Impf+IV: Impf_Inf_V_stem ;
+V+Impf+IV: Impf_Pres_1_stem_Prb ;
+V+Impf+TV: Impf_Inf_V_stem_w/Pass ;
+V+Impf+TV: Impf_Pres_1_stem_w/Pass_Prb ;
+V+Impf+TV:е PresPass_Prb ;

LEXICON нсв_1a_R
+V+Impf+IV: Impf_Inf_stem_R ;
+V+Impf+IV: Impf_Pres_1_stem_R ;

LEXICON нсв_1a_R_обязываться
+V+Impf+IV:ыва Impf_Inf_stem_R ;
+V+Impf+IV:%>у́ Impf_Pres_1_stem_R ;
+V+Impf+IV:ыва Impf_Pres_1_stem_R_Fac ;

LEXICON нсв_1a_R_безл.
+V+Impf+IV: Impf_Inf_stem_R_безл. ;
+V+Impf+IV: Impf_Pres_1_stem_R_безл. ;

LEXICON нсв_1as
нсв_нп_1a ;
+V+Impf+TV: Impf_Inf_V_stem_w/Pass ;
+V+Impf+TV: Impf_Pres_1_stem_w/Pass ;
+V+Impf+TV:е PresPass ;
+V+Impf+TV: PastPass_нн_stem_Prb ;               ! TODO POSSIBLY WRONG STRESS HERE

LEXICON нсв_1a?
нсв_нп_1a ;
+V+Impf+TV: Impf_Inf_V_stem_w/Pass ;
+V+Impf+TV: Impf_Pres_1_stem_w/Pass ;
+V+Impf+TV:е PresPass ;

LEXICON нсв_1a?_многокр.                        ! ITERATIVE TODO: do we need to tag these?
нсв_нп_1a ;
+V+Impf+TV: Impf_Inf_V_stem_w/Pass ;
+V+Impf+TV: Impf_Pres_1_stem_w/Pass ;
+V+Impf+TV:е PresPass ;

LEXICON нсв_нп_1a
+V+Impf+IV: Impf_Inf_V_stem ;
+V+Impf+IV: Impf_Pres_1_stem ;

LEXICON нсв_нп_1a_безл.
+V+Impf+IV: Impf_Inf_V_stem_безл. ;
+V+Impf+IV: Impf_Pres_1_stem_безл. ;

LEXICON нсв_нп_1a_имеется_страд.
+V+Impf+IV: Impf_Inf_V_stem_w/Pass ;
+V+Impf+IV: Impf_Pres_1_stem_w/Pass ;
+V+Impf+IV:е PresPass ;

LEXICON нсв_[но_в_прош._и_инф._также_св]_1a
нсв_1a ;
+V+Perf+IV: Perf_Inf_V_stem ;
+V+Perf+TV: Perf_Inf_V_stem ;
+V+Perf+IV: Perf_Fut_1_stem_Fac ;
+V+Perf+TV: Perf_Fut_1_stem_Fac ;

LEXICON нсв_[но_в_прош._и_инф._также_св]_1a_R
нсв_1a_R ;
+V+Perf+IV: Perf_Inf_stem_R ;
+V+Perf+IV: Perf_Fut_1_stem_R_Fac ;

LEXICON св_1a
св_нп_1a ;
+V+Perf+TV: Perf_Inf_V_stem ;
+V+Perf+TV: Perf_Fut_1_stem ;
+V+Perf+TV: PastPass_нн_stem ;

LEXICON св_1a/6a_14_ать_R
:а св_1a_R ;
+V+Perf+IV+Fut: PresFut_1_mut_stem_R_Fac ;
+V+Perf+IV+Imp+Pl1+Fac:%^M%<емся # ;

LEXICON св_нп_1a/6a_14_ать
:а св_нп_1a ;
+V+Perf+IV+Fut: PresFut_1_mut_stem_Fac ;
+V+Perf+IV+Imp+Pl1+Fac:%^M%<ем # ;

LEXICON св_6a/1a_14_ать
св_6a/1as_14_ать ;
+V+Perf+TV:а PastPass_нн_stem ;

LEXICON св_6a/1as_14_а́ть
св_нп_6a/1a_14_а́ть ;
+V+Perf+TV:а́ Perf_Inf_V_stem ;
+V+Perf+TV+Fut:а́ PresFut_1_stem_Fac ;
+V+Perf+TV:а́ Imper_unstressed ;
+V+Perf+TV+Imp+Pl1+Fac:а́%<ем # ;
+V+Perf+TV+Fut: PresFut_1_mut_stem ;
+V+Perf+TV+Imp+Pl1:%^M%<ем # ;

LEXICON св_6a/1as_14_ать
св_нп_6a/1a_14_ать ;
+V+Perf+TV:а Perf_Inf_V_stem ;
+V+Perf+TV+Fut:а PresFut_1_stem_Fac ;
+V+Perf+TV:а Imper_unstressed ;
+V+Perf+TV+Imp+Pl1+Fac:а%<ем # ;
+V+Perf+TV+Fut: PresFut_1_mut_stem ;
+V+Perf+TV+Imp+Pl1:%^M%<ем # ;

LEXICON св_нп_6a/1a_14_ать
+V+Perf+IV:а Perf_Inf_V_stem ;
+V+Perf+IV+Fut:а PresFut_1_stem_Fac ;
+V+Perf+IV:а Imper_unstressed ;
+V+Perf+IV+Imp+Pl1+Fac:а%<ем # ;
+V+Perf+IV+Fut: PresFut_1_mut_stem ;
+V+Perf+IV+Imp+Pl1:%^M%<ем # ;

LEXICON св_нп_6a/1a_14_а́ть
+V+Perf+IV:а́ Perf_Inf_V_stem ;
+V+Perf+IV+Fut:а́ PresFut_1_stem_Fac ;
+V+Perf+IV:а́ Imper_unstressed ;
+V+Perf+IV+Imp+Pl1+Fac:а́%<ем # ;
+V+Perf+IV+Fut: PresFut_1_mut_stem ;
+V+Perf+IV+Imp+Pl1:%^M%<ем # ;

LEXICON св_6a/1a_14_а́ть_R
+V+Perf+IV:а́ Perf_Inf_stem_R ;
+V+Perf+IV+Fut:а́ PresFut_1_stem_R_Fac ;
+V+Perf+IV:а́ Imper_unstressed_R ;
+V+Perf+IV+Imp+Pl1+Fac:а́%<емся # ;
+V+Perf+IV+Fut: PresFut_1_mut_stem_R ;
+V+Perf+IV+Imp+Pl1:%^M%<емся # ;

LEXICON св_1a_R
+V+Perf+IV: Perf_Inf_stem_R ;
+V+Perf+IV: Perf_Fut_1_stem_R ;

LEXICON св_1a_R_безл.
+V+Perf+IV: Perf_Inf_stem_R_безл. ;
+V+Perf+IV: Perf_Fut_1_stem_R_безл. ;

LEXICON св-нсв_1a_R
нсв_1a_R ;
св_1a_R ;

LEXICON св_1a_R_буд._в_лит._языке_нет
+V+Perf+IV: Perf_Inf_stem_R ;
+V+Perf+IV: Perf_Fut_1_stem_R_Prb ;

LEXICON св_нп_1a
+V+Perf+IV: Perf_Inf_V_stem ;
+V+Perf+IV: Perf_Fut_1_stem ;

LEXICON св_нп_1a_безл.
+V+Perf+IV: Perf_Inf_V_stem_безл. ;
+V+Perf+IV: Perf_Fut_1_stem_безл. ;

LEXICON св_1a_а́ть
:а́ св_нп_1a ;
+V+Perf+TV:а́ Perf_Inf_V_stem ;
+V+Perf+TV:а́ Perf_Fut_1_stem ;
+V+Perf+TV:а PastPass_нн_stem ;

LEXICON св-нсв_1a_а́ть
:а́ нсв_1a ;
св_1a_а́ть ;

LEXICON св_1a?
св_нп_1a ;
+V+Perf+TV: Perf_Inf_V_stem ;
+V+Perf+TV: Perf_Fut_1_stem ;

LEXICON св-нсв_1a?
нсв_1a? ;
св_1a? ;

LEXICON св_1a?_буд._в_лит._языке_нет
+V+Perf+IV: Perf_Inf_V_stem ;
+V+Perf+IV: Perf_Fut_1_stem_Prb ;
+V+Perf+TV: Perf_Inf_V_stem ;
+V+Perf+TV: Perf_Fut_1_stem_Prb ;

LEXICON св_1as
св_нп_1a ;
+V+Perf+TV: Perf_Inf_V_stem ;
+V+Perf+TV: Perf_Fut_1_stem ;
+V+Perf+TV: PastPass_нн_stem_Prb ;

LEXICON св_1as_а́ть
:а́ св_нп_1a ;
+V+Perf+TV:а́ Perf_Inf_V_stem ;
+V+Perf+TV:а́ Perf_Fut_1_stem ;
+V+Perf+TV:а PastPass_нн_stem_Prb ;

LEXICON св_1as_я́ть
:я́ св_нп_1a ;
+V+Perf+TV:я́ Perf_Inf_V_stem ;
+V+Perf+TV:я́ Perf_Fut_1_stem ;
+V+Perf+TV:я PastPass_нн_stem_Prb ;

LEXICON св_1a_е́ть
:е́ св_нп_1a ;
+V+Perf+TV:е́ Perf_Inf_V_stem ;
+V+Perf+TV:е́ Perf_Fut_1_stem ;
+V+Perf+TV:е PastPass_нн_stem ;

LEXICON св_1a_я́ть
св_1a_я́ть? ;
+V+Perf+TV:я PastPass_нн_stem ;

LEXICON св_1a_я́ть?
:я́ св_нп_1a ;
+V+Perf+TV:я́ Perf_Inf_V_stem ;
+V+Perf+TV:я́ Perf_Fut_1_stem ;

LEXICON св_1a_я́ть_прич._страд._V/енный
св_1a_я́ть? ;
:е PastPass_нн_stem ;

LEXICON св_1a_ё_еба́ть
:еба́ св_нп_1a ;
+V+Perf+TV:еба́ Perf_Inf_V_stem ;
+V+Perf+TV:еба́ Perf_Fut_1_stem ;
+V+Perf+TV:ёба PastPass_нн_stem ;

LEXICON св_1a_ё_ева́ть
:ева́ св_нп_1a ;
+V+Perf+TV:ева́ Perf_Inf_V_stem ;
+V+Perf+TV:ева́ Perf_Fut_1_stem ;
+V+Perf+TV:ёва PastPass_нн_stem ;

LEXICON св_1a_ё_ега́ть
:ега́ св_нп_1a ;
+V+Perf+TV:ега́ Perf_Inf_V_stem ;
+V+Perf+TV:ега́ Perf_Fut_1_stem ;
+V+Perf+TV:ёга PastPass_нн_stem ;

LEXICON св_1a_ё_едла́ть
:едла́ св_нп_1a ;
+V+Perf+TV:едла́ Perf_Inf_V_stem ;
+V+Perf+TV:едла́ Perf_Fut_1_stem ;
+V+Perf+TV:ёдла PastPass_нн_stem ;

LEXICON св_1a_ё_ена́ть_PstPss_атый/утый
:ена́ св_нп_1a ;
+V+Perf+TV:ена́ Perf_Inf_V_stem ;
+V+Perf+TV:ена́ Perf_Fut_1_stem ;
+V+Perf+TV:ёна PastPass_stem ;
+V+Perf+TV:ёну PastPass_stem ;

LEXICON св_1a_ё_епа́ть
:епа́ св_нп_1a ;
+V+Perf+TV:епа́ Perf_Inf_V_stem ;
+V+Perf+TV:епа́ Perf_Fut_1_stem ;
+V+Perf+TV:ёпа PastPass_нн_stem ;

LEXICON св_1a_ё_ерка́ть
:ерка́ св_нп_1a ;
+V+Perf+TV:ерка́ Perf_Inf_V_stem ;
+V+Perf+TV:ерка́ Perf_Fut_1_stem ;
+V+Perf+TV:ёрка PastPass_нн_stem ;

LEXICON св_1a_ё_ерста́ть
:ерста́ св_нп_1a ;
+V+Perf+TV:ерста́ Perf_Inf_V_stem ;
+V+Perf+TV:ерста́ Perf_Fut_1_stem ;
+V+Perf+TV:ёрста PastPass_нн_stem ;

LEXICON св_1a_ё_ерха́ть
:ерха́ св_нп_1a ;
+V+Perf+TV:ерха́ Perf_Inf_V_stem ;
+V+Perf+TV:ерха́ Perf_Fut_1_stem ;
+V+Perf+TV:ёрха PastPass_нн_stem ;

LEXICON св_1a_ё_ета́ть
:ета́ св_нп_1a ;
+V+Perf+TV:ета́ Perf_Inf_V_stem ;
+V+Perf+TV:ета́ Perf_Fut_1_stem ;
+V+Perf+TV:ёта PastPass_нн_stem ;

!====================================== Stem type 2 ======================================
!                                     чувствовать, etc.
! 2A has present passive ppl

LEXICON нсв_2a
нсв_нп_2a ;
+V+Impf+TV:%>ова Impf_Inf_V_stem_w/Pass ;
+V+Impf+TV:%>у Impf_Pres_1_stem_w/Pass ;
+V+Impf+TV:%>уе PresPass ;

LEXICON нсв_[но_в_прош._также_св]_2a
нсв_2a ;
+V+Impf+IV:%>ова Impf_Inf_V_stem ;
+V+Impf+TV:%>ова Impf_Inf_V_stem ;
+V+Impf+IV:%>у Impf_Pres_1_stem_Fac ;
+V+Impf+TV:%>у Impf_Pres_1_stem_Fac ;

LEXICON нсв_нп_2a
+V+Impf+IV:%>ова Impf_Inf_V_stem ;
+V+Impf+IV:%>у Impf_Pres_1_stem ;

LEXICON нсв_нп_2a_имеется_прич._страд._наст.
нсв_нп_2a ;
+V+Impf+IV:%>уе PresPass ;

LEXICON нсв_2a_R
+V+Impf+IV:%>ова Impf_Inf_stem_R ;
+V+Impf+IV:%>у Impf_Pres_1_stem_R ;

LEXICON нсв_2a_ова́
нсв_нп_2a_ова́ ;
+V+Impf+TV:%>ова́ Impf_Inf_V_stem_w/Pass ;
+V+Impf+TV:%>у́ Impf_Pres_1_stem_w/Pass ;
+V+Impf+TV:%>у́е PresPass ;

LEXICON нсв_нп_2a_ова́
+V+Impf+IV:%>ова́ Impf_Inf_V_stem ;
+V+Impf+IV:%>у́ Impf_Pres_1_stem ;

LEXICON нсв_2a_ова́_R
+V+Impf+IV:%>ова́ Impf_Inf_stem_R ;
+V+Impf+IV:%>у́ Impf_Pres_1_stem_R ;

LEXICON нсв_2a_ова́_R_безл.
+V+Impf+IV:%>ова́ Impf_Inf_stem_R_безл. ;
+V+Impf+IV:%>у́ Impf_Pres_1_stem_R_безл. ;

LEXICON нсв_[но_в_прош._также_св]_2a_ова́_R
нсв_2a_ова́_R ;
+V+Perf+IV:%>ова́ Perf_Inf_stem_R ;
+V+Perf+TV:%>ова́ Perf_Inf_stem_R ;
+V+Perf+IV:%>у́ Perf_Fut_1_stem_Fac ;
+V+Perf+TV:%>у́ Perf_Fut_1_stem_Fac ;

LEXICON нсв_2a_ё_ова́
+V+Impf+TV:%>ова́ Impf_Inf_V_stem_w/Pass ;
+V+Impf+IV:%>ова́ Impf_Inf_V_stem ;
+V+Impf+TV:%>у́ Impf_Pres_1_stem_w/Pass ;
+V+Impf+IV:%>у́ Impf_Pres_1_stem ;
+V+Impf+TV:%>у́е PresPass ;
+V+Impf+TV:%>ёва PastPass_нн_stem ;

LEXICON св_2a
св_нп_2a ;
+V+Perf+TV:%>ова Perf_Inf_V_stem ;
+V+Perf+TV:%>у Perf_Fut_1_stem ;
+V+Perf+TV:%>ова PastPass_нн_stem ;

LEXICON св_нп_2a
+V+Perf+IV:%>ова Perf_Inf_V_stem ;
+V+Perf+IV:%>у Perf_Fut_1_stem ;

LEXICON св_2a_R
+V+Perf+IV:%>ова Perf_Inf_stem_R ;
+V+Perf+IV:%>у Perf_Fut_1_stem_R ;

LEXICON св_2a_ова́
св_нп_2a_ова́ ;
+V+Perf+TV:%>ова́ Perf_Inf_V_stem ;
+V+Perf+TV:%>у́ Perf_Fut_1_stem ;
+V+Perf+TV:%>ова́ PastPass_нн_stem ;

LEXICON св_нп_2a_ова́
+V+Perf+IV:%>ова́ Perf_Inf_V_stem ;
+V+Perf+IV:%>у́ Perf_Fut_1_stem ;

LEXICON св_2a_ова́_R
+V+Perf+IV:%>ова́ Perf_Inf_stem_R ;
+V+Perf+IV:%>у́ Perf_Fut_1_stem_R ;

LEXICON св_[но_в_наст.-буд._также_нсв]_2a_ова́
св_2a_ова́ ;
+V+Impf+IV:%>ова́ Impf_Inf_V_stem_Fac ;
+V+Impf+TV:%>ова́ Impf_Inf_V_stem_Fac ;
+V+Impf+IV:%>у́ Impf_Pres_1_stem ;
+V+Impf+TV:%>у́ Impf_Pres_1_stem ;

LEXICON св_[но_в_личных_формах_наст.-буд._также_нсв]_2a_ова́
св_2a_ова́ ;
+V+Impf+IV:%>ова́ Impf_Inf_V_stem_Fac ;
+V+Impf+TV:%>ова́ Impf_Inf_V_stem_Fac ;
+V+Impf+IV+Prs:%>у́ PresFut_1_stem ;
+V+Impf+IV+Prs:%>у́ Imper_unstressed_Fac ;
+V+Impf+IV+Prs:%>у́%<у PresAct_Fac ;
+V+Impf+IV+Prs:%>у́ PresVrbAdv_stem_Fac ;
+V+Impf+TV+Prs:%>у́ PresFut_1_stem ;
+V+Impf+TV+Prs:%>у́ Imper_unstressed_Fac ;
+V+Impf+TV+Prs:%>у́%<у PresAct_Fac ;
+V+Impf+TV+Prs:%>у́ PresVrbAdv_stem_Fac ;

LEXICON св_[но_в_наст.-буд._также_нсв]_2a_ова́_R
св_2a_ова́_R ;
+V+Impf+IV:%>ова́ Impf_Inf_stem_R_Fac ;
+V+Impf+IV:%>у́ Impf_Pres_1_stem_R ;

LEXICON св_2a_ё_ова́
+V+Perf+TV:%>ова́ Perf_Inf_V_stem ;
+V+Perf+IV:%>ова́ Perf_Inf_V_stem ;
+V+Perf+TV:%>у́ Perf_Fut_1_stem ;
+V+Perf+IV:%>у́ Perf_Fut_1_stem ;
+V+Perf+TV:%>ёва PastPass_нн_stem ;

LEXICON св-нсв_2a_ё_ова́
нсв_2a_ё_ова́ ;
св_2a_ё_ова́ ;

LEXICON св-нсв_2a
нсв_2a ;
св_2a ;

LEXICON св-нсв_2a_R
нсв_2a_R ;
св_2a_R ;

LEXICON св-нсв_нп_2a
нсв_нп_2a ;
св_нп_2a ;

LEXICON св-нсв_2a_ова́
нсв_2a_ова́ ;
св_2a_ова́ ;

LEXICON св-нсв_2as_ова́
св-нсв_2a_ова́ ;
+V+Impf+TV:%>о́ва PastPass_нн_stem_Prb ;

LEXICON св-нсв_2a_ова́_R
нсв_2a_ова́_R ;
св_2a_ова́_R ;

LEXICON св-нсв_нп_2a_ова́
нсв_нп_2a_ова́ ;
св_нп_2a_ова́ ;

LEXICON нсв_2b
нсв_нп_2b ;
+V+Impf+TV:%>ова́ Impf_Inf_V_stem_w/Pass ;
+V+Impf+TV:%>у́ Impf_Pres_1_end_w/Pass ;

LEXICON нсв_2b_R
+V+Impf+IV:%>ова́ Impf_Inf_stem_R ;
+V+Impf+IV:%>у́ Impf_Pres_1_end_R ;

LEXICON нсв_нп_2b
+V+Impf+IV:%>ова́ Impf_Inf_V_stem ;
+V+Impf+IV:%>у́ Impf_Pres_1_end ;

LEXICON нсв_2b_ё
нсв_нп_2b ;
+V+Impf+TV:%>ова́ Impf_Inf_V_stem_w/Pass ;
+V+Impf+TV:%>у́ Impf_Pres_1_end_w/Pass ;
+V+Impf+TV:%>ёва PastPass_нн_stem ;

LEXICON св_2b
св_нп_2b ;
+V+Perf+TV:%>ова́ Perf_Inf_V_stem ;
+V+Perf+TV:%>у́ Perf_Fut_1_end ;
+V+Perf+TV:%>о́ва PastPass_нн_stem ;

LEXICON св_2b_буд._избегается
св_нп_2b_буд._избегается ;
+V+Perf+TV:%>ова́ Perf_Inf_V_stem ;
+V+Perf+TV:%>у́ Perf_Fut_1_end_FutFac ;
+V+Perf+TV:%>о́ва PastPass_нн_stem ;

LEXICON св_нп_2b
+V+Perf+IV:%>ова́ Perf_Inf_V_stem ;
+V+Perf+IV:%>у́ Perf_Fut_1_end_FutFac ;

LEXICON св_нп_2b_буд._избегается
+V+Perf+IV:%>ова́ Perf_Inf_V_stem ;
+V+Perf+IV:%>у́ Perf_Fut_1_end ;

LEXICON св_2b_R
+V+Perf+IV:%>ова́ Perf_Inf_stem_R ;
+V+Perf+IV:%>у́ Perf_Fut_1_end_R ;

LEXICON св_2b_ё
св_нп_2b ;
+V+Perf+TV:%>ова́ Perf_Inf_V_stem ;
+V+Perf+TV:%>у́ Perf_Fut_1_end ;
+V+Perf+TV:%>ёва PastPass_нн_stem ;

!====================================== Stem type 3 ======================================
!                                       сунуть, etc.
! No present verbal adverbs
! No present passive ppl

LEXICON нсв_нп_3a
+V+Impf+IV:ну Impf_Inf_V_stem ;
+V+Impf+IV:н Impf_Pres_1_stem ;

LEXICON нсв_нп_3a_zero56
+V+Impf+IV+Inf:нуть # ;
+V+Impf+IV: Past_stem5 ;
+V+Impf+IV:ну Impf_PastVrbAdv_V ;
+V+Impf+IV:ну PastAct ;
+V+Impf+IV:н Impf_Pres_1_stem ;

LEXICON нсв_нп_3a_zero[5]6
+V+Impf+IV+Inf:нуть # ;
+V+Impf+IV: Past_stem[5] ;
+V+Impf+IV:ну Impf_PastVrbAdv_V ;
+V+Impf+IV:ну PastAct ;
+V+Impf+IV:н Impf_Pres_1_stem ;

LEXICON нсв_нп_3a_zero[56]
+V+Impf+IV+Inf:нуть # ;
+V+Impf+IV: Past_stem[5] ;
+V+Impf+IV: Impf_PastVrbAdv_V ;
+V+Impf+IV: PastAct ;
+V+Impf+IV:ну Impf_PastVrbAdv_V_Fac ; ! TODO already Fac
+V+Impf+IV:ну PastAct_Fac ;
+V+Impf+IV:н Impf_Pres_1_stem ;

LEXICON св_3a
св_нп_3a ;
+V+Perf+TV:ну Perf_Inf_V_stem ;
+V+Perf+TV:н Perf_Fut_1_stem ;
+V+Perf+TV:ну PastPass_stem ;

LEXICON св_3a_R
+V+Perf+IV:ну Perf_Inf_stem_R ;
+V+Perf+IV:н Perf_Fut_1_stem_R ;

LEXICON св_нп_3a
+V+Perf+IV:ну Perf_Inf_V_stem ;
+V+Perf+IV:н Perf_Fut_1_stem ;

LEXICON св_3a2
св_нп_3a2 ;
+V+Perf+TV:ну Perf_Inf_V_stem ;
+V+Perf+TV:н Perf_Fut_1_stem2 ;
+V+Perf+TV:ну PastPass_stem ;

LEXICON св_3a2_R
+V+Perf+IV:ну Perf_Inf_stem_R ;
+V+Perf+IV:н Perf_Fut_1_stem2_R ;

LEXICON св_нп_3a2
+V+Perf+IV:ну Perf_Inf_V_stem ;
+V+Perf+IV:н Perf_Fut_1_stem2 ;

LEXICON св_3a3
св_нп_3a3 ;
+V+Perf+TV:ну Perf_Inf_V_stem ;
+V+Perf+TV:н Perf_Fut_1_stem3 ;
+V+Perf+TV:ну PastPass_stem ;

LEXICON св_3a3_R
+V+Perf+IV:ну Perf_Inf_stem_R ;
+V+Perf+IV:н Perf_Fut_1_stem3_R ;

LEXICON св_нп_3a3
+V+Perf+IV:ну Perf_Inf_V_stem ;
+V+Perf+IV:н Perf_Fut_1_stem3 ;

LEXICON св_3a[3]
св_нп_3a[3] ;
+V+Perf+TV:ну Perf_Inf_V_stem ;
+V+Perf+TV:н Perf_Fut_1_stem[3] ;
+V+Perf+TV:ну PastPass_stem ;

LEXICON св_нп_3a[3]
+V+Perf+IV:ну Perf_Inf_V_stem ;
+V+Perf+IV:н Perf_Fut_1_stem[3] ;

LEXICON св_3a[3]_R
+V+Perf+IV:ну Perf_Inf_stem_R ;
+V+Perf+IV:н Perf_Fut_1_stem[3]_R ;

LEXICON св_3a_zero[56]
св_нп_3a_zero[56] ;
+V+Perf+TV: Perf_Inf_C_stem_zero[56] ;
+V+Perf+TV:н Perf_Fut_1_stem ;
+V+Perf+TV:ну PastPass_stem ;

LEXICON св_3a_zero[56]_w/Inf_чь
св_3a_zero[56] ;
+V+Perf+IV+Inf:%<ть # ;
+V+Perf+TV+Inf:%<ть # ;

LEXICON св_3a_zero[56]_R
+V+Perf+IV: Perf_Inf_C_stem_zero[56]_R ;
+V+Perf+IV:н Perf_Fut_1_stem_R ;

LEXICON св_нп_3a_zero
+V+Perf+IV: Perf_Inf_C_stem_zero ;
+V+Perf+IV:н Perf_Fut_1_stem ;

LEXICON св_3a_zero_R
+V+Perf+IV: Perf_Inf_stem_zero_R ;
+V+Perf+IV:н Perf_Fut_1_stem_R ;

LEXICON св_нп_3a_zero56
+V+Perf+IV: Perf_Inf_C_stem_zero56 ;
+V+Perf+IV:н Perf_Fut_1_stem ;

LEXICON св_нп_3a_zero6
+V+Perf+IV: Perf_Inf_C_stem_zero6 ;
+V+Perf+IV:н Perf_Fut_1_stem ;

LEXICON св_нп_3a_zero[6]
+V+Perf+IV: Perf_Inf_C_stem_zero[6] ;
+V+Perf+IV:н Perf_Fut_1_stem ;

LEXICON св_нп_3a_zero[56]
+V+Perf+IV: Perf_Inf_C_stem_zero[56] ;
+V+Perf+IV:н Perf_Fut_1_stem ;

LEXICON св_нп_3a_zero[56]_w/Inf_чь
св_нп_3a_zero[56] ;
+V+Perf+IV+Inf:%<ть # ;

LEXICON нсв_3b
нсв_нп_3b ;
+V+Impf+TV:ну́ Impf_Inf_V_stem_w/Pass ;
+V+Impf+TV:н Impf_Pres_1_end_w/Pass ;

LEXICON нсв_3b_R
+V+Impf+IV:ну́ Impf_Inf_stem_R ;
+V+Impf+IV:н Impf_Pres_1_end_R ;

LEXICON нсв_нп_3b
+V+Impf+IV:ну́ Impf_Inf_V_stem ;
+V+Impf+IV:н Impf_Pres_1_end ;

LEXICON св_3b
св_3b? ;
+V+Perf+TV:ну PastPass_stem ;

LEXICON св_3b_R
+V+Perf+IV:ну́ Perf_Inf_stem_R ;
+V+Perf+IV:н Perf_Fut_1_end_R ;

LEXICON св_3b_R_безл.
+V+Perf+IV:ну́ Perf_Inf_stem_R ;
+V+Perf+IV:н Perf_Fut_1_end_R_безл. ;

LEXICON св_нп_3b
+V+Perf+IV:ну́ Perf_Inf_V_stem ;
+V+Perf+IV:н Perf_Fut_1_end ;

LEXICON св_3bs
св_3b? ;
+V+Perf+TV+PstPss:ну PastPass_stem_Prb ;

LEXICON св_3b?
св_нп_3b ;
+V+Perf+TV:ну́ Perf_Inf_V_stem ;
+V+Perf+TV:н Perf_Fut_1_end ;

LEXICON нсв_3c
нсв_нп_3c ;
+V+Impf+TV:ну́ Impf_Inf_V_stem_w/Pass ;
+V+Impf+TV:н Impf_Pres_1_shift_w/Pass ;

LEXICON нсв_3c_имеется_деепр._(затрудн.)
нсв_3c ;
+V+Impf+IV: PresVrbAdv_end_Prb ;
+V+Impf+TV: PresVrbAdv_end_Prb ;

LEXICON нсв_3c_R_имеется_деепр._(затрудн.)
нсв_3c_R ;
+V+Impf+IV: PresVrbAdv_end_R_Prb ;

LEXICON нсв_3c_R
+V+Impf+IV:ну́ Impf_Inf_stem_R ;
+V+Impf+IV:н Impf_Pres_1_shift_R ;

LEXICON нсв_нп_3c
+V+Impf+IV:ну́ Impf_Inf_V_stem ;
+V+Impf+IV:н Impf_Pres_1_shift ;

LEXICON св_3c
св_3c? ;
+V+Perf+TV:ну PastPass_stem ;

LEXICON св_3c?
св_нп_3c ;
+V+Perf+TV:ну́ Perf_Inf_V_stem ;
+V+Perf+TV:н Perf_Fut_1_shift ;

LEXICON св_3cs
св_3c? ;
+V+Perf+TV:ну PastPass_stem_Prb ;

LEXICON св_нп_3c
+V+Perf+IV:ну́ Perf_Inf_V_stem ;
+V+Perf+IV:н Perf_Fut_1_shift ;

LEXICON св_3c_R
+V+Perf+IV:ну́ Perf_Inf_stem_R ;
+V+Perf+IV:н Perf_Fut_1_shift_R ;

!====================================== Stem type 4 ======================================
!                                      говорить, etc.
! нсв_4 has present passive ppl's (with high/archaic register)

LEXICON нсв_4a
нсв_4a? ;

LEXICON нсв_4a_мучить
нсв_4a? ;
:а Impf_Pres_1_stem_Fac ;

LEXICON нсв_4as
нсв_4a? ;
+V+Impf+TV:е PastPass_нн_stem_Prb ;

LEXICON нсв_4a?
нсв_нп_4a ;
+V+Impf+TV:и Impf_Inf_V_stem_w/Pass ;
+V+Impf+TV: Impf_Pres_2_stem_w/Pass ;
+V+Impf+TV:и PresPass_Ant ;

LEXICON нсв_4a_безл. ! TODO CHECK FIX can transitive impf impersonal verbs be passivized?
нсв_нп_4a_безл. ;
+V+Impf+TV:и Impf_Inf_V_stem_безл. ;
+V+Impf+TV: Impf_Pres_2_stem_безл. ;

LEXICON нсв_4a_R
+V+Impf+IV:и Impf_Inf_stem_R ;
+V+Impf+IV: Impf_Pres_2_stem_R ;

LEXICON нсв_4a_R_наст._1_ед._затрудн.
+V+Impf+IV:и Impf_Inf_stem_R ;
+V+Impf+IV: Impf_Pres_2_stem_R_1_ед._затрудн. ;

LEXICON нсв_4a_R_безл.
+V+Impf+IV:и Impf_Inf_stem_R_безл. ;
+V+Impf+IV: Impf_Pres_2_stem_R_безл. ;

LEXICON нсв_нп_4a
+V+Impf+IV:и Impf_Inf_V_stem ;
+V+Impf+IV: Impf_Pres_2_stem ;

LEXICON нсв_нп_4a_безл.
+V+Impf+IV:и Impf_Inf_V_stem_безл. ;
+V+Impf+IV: Impf_Pres_2_stem_безл. ;

LEXICON св_4a
св_нп_4a ;
+V+Perf+TV:и Perf_Inf_V_stem ;
+V+Perf+TV: Perf_Fut_2_stem ;
+V+Perf+TV:%^Mе PastPass_нн_stem ;

LEXICON св_4a_Impи
св_нп_4a_Impи ;
+V+Perf+TV:и Perf_Inf_V_stem ;
+V+Perf+TV: Perf_Fut_2_stem_Impи ;
+V+Perf+TV:%^Mе PastPass_нн_stem ;

LEXICON св_4a_буд._1_ед._затрудн.
св_нп_4a_1_ед._затрудн. ;
+V+Perf+TV:и Perf_Inf_V_stem ;
+V+Perf+TV: Perf_Fut_2_stem_1_ед._затрудн. ;
+V+Perf+TV:%^Mе PastPass_нн_stem ;

LEXICON св_4a_(-щ-)
св_нп_4a_(-щ-) ;
+V+Perf+TV:ти Perf_Inf_V_stem ;
+V+Perf+TV:щ Perf_Fut_2_stem ;
+V+Perf+TV:ще PastPass_нн_stem ;

LEXICON св_4as
св_нп_4a ;
+V+Perf+TV:и Perf_Inf_V_stem ;
+V+Perf+TV: Perf_Fut_2_stem ;
+V+Perf+TV:%^Mе PastPass_нн_stem_Prb ;

LEXICON св-нсв_4a
нсв_4a ;
св_4a ;

LEXICON св_4a_-мерить
+V+Perf+IV:ме́ри Perf_Inf_V_stem ;
+V+Perf+IV:ме́р Perf_Fut_2_stem ;
+V+Perf+IV:меря́ Perf_Fut_1_stem ;
+V+Perf+TV:ме́ри Perf_Inf_V_stem ;
+V+Perf+TV:ме́р Perf_Fut_2_stem ;
+V+Perf+TV:меря́ Perf_Fut_1_stem ;
+V+Perf+TV:ме́р%^Mе PastPass_нн_stem ;

LEXICON св_4a_-мучить
+V+Perf+IV:му́чи Perf_Inf_V_stem ;
+V+Perf+IV:му́ч Perf_Fut_2_stem ;
+V+Perf+IV:муча́ Perf_Fut_1_stem ;
+V+Perf+TV:му́чи Perf_Inf_V_stem ;
+V+Perf+TV:му́ч Perf_Fut_2_stem ;
+V+Perf+TV:муча́ Perf_Fut_1_stem ;
+V+Perf+TV:му́ч%^Mе PastPass_нн_stem ;

LEXICON св_4a_R
+V+Perf+IV:и Perf_Inf_stem_R ;
+V+Perf+IV: Perf_Fut_2_stem_R ;

LEXICON св_4a_R_Impи
+V+Perf+IV:и Perf_Inf_stem_R ;
+V+Perf+IV: Perf_Fut_2_stem_R_Impи ;

LEXICON св_4a_R_буд._1_ед._затрудн.
+V+Perf+IV:и Perf_Inf_stem_R ;
+V+Perf+IV: Perf_Fut_2_stem_R_1_ед._затрудн. ;

LEXICON св_4a_R_безл.
+V+Perf+IV:и Perf_Inf_stem_R_безл. ;
+V+Perf+IV: Perf_Fut_2_stem_R_безл. ;

LEXICON св_4a_R_-мериться
+V+Perf+IV:ме́ри Perf_Inf_stem_R ;
+V+Perf+IV:ме́р Perf_Fut_2_stem_R ;
+V+Perf+IV:меря́ Perf_Fut_1_stem_R ;

LEXICON св_4a_R_-мучиться
+V+Perf+IV:му́чи Perf_Inf_stem_R ;
+V+Perf+IV:му́ч Perf_Fut_2_stem_R ;
+V+Perf+IV:муча́ Perf_Fut_1_stem_R ;

LEXICON св_нп_4a
+V+Perf+IV:и Perf_Inf_V_stem ;
+V+Perf+IV: Perf_Fut_2_stem ;

LEXICON св_нп_4a_Impи
+V+Perf+IV:и Perf_Inf_V_stem ;
+V+Perf+IV: Perf_Fut_2_stem_Impи ;

LEXICON св_нп_4a_1_ед._затрудн.
+V+Perf+IV:и Perf_Inf_V_stem ;
+V+Perf+IV: Perf_Fut_2_stem_1_ед._затрудн. ;

LEXICON св_нп_4a_(-щ-)
+V+Perf+IV:ти Perf_Inf_V_stem ;
+V+Perf+IV:щ Perf_Fut_2_stem ;

LEXICON св_4a_(-щ-)_R
+V+Perf+IV:ти Perf_Inf_stem_R ;
+V+Perf+IV:щ Perf_Fut_2_stem_R ;

LEXICON св_4a_прич._страд._-жд-
:д св_нп_4a ;
+V+Perf+TV:ди Perf_Inf_V_stem ;
+V+Perf+TV:д Perf_Fut_2_end ;
+V+Perf+TV:ждё PastPass_нн_end ;

LEXICON св_4a2
св_нп_4a2 ;
+V+Perf+TV:и Perf_Inf_V_stem ;
+V+Perf+TV: Perf_Fut_2_stem2 ;
+V+Perf+TV:%^Mе PastPass_нн_stem ;

LEXICON св_нп_4a2
+V+Perf+IV:и Perf_Inf_V_stem ;
+V+Perf+IV: Perf_Fut_2_stem2 ;

LEXICON св_4a2_R
+V+Perf+IV:и Perf_Inf_stem_R ;
+V+Perf+IV: Perf_Fut_2_stem2_R ;

LEXICON нсв_4a[2]
нсв_нп_4a[2] ;
+V+Impf+TV:и Impf_Inf_V_stem ;
+V+Impf+TV: Impf_Pres_2_stem[2] ;

LEXICON нсв_4a[2]s
нсв_4a[2] ;
+V+Impf+TV:е PastPass_нн_stem ;

LEXICON нсв_нп_4a[2]
+V+Impf+IV:и Impf_Inf_V_stem ;
+V+Impf+IV: Impf_Pres_2_stem[2] ;

LEXICON нсв_4a[2]_R
+V+Impf+IV:и Impf_Inf_stem_R ;
+V+Impf+IV: Impf_Pres_2_stem[2]_R ;

LEXICON нсв_4a3
нсв_нп_4a3 ;
+V+Impf+TV:и Impf_Inf_V_stem ;
+V+Impf+TV: Impf_Pres_2_stem3 ;

LEXICON нсв_нп_4a3
+V+Impf+IV:и Impf_Inf_V_stem ;
+V+Impf+IV: Impf_Pres_2_stem3 ;

LEXICON нсв_4a3_R
+V+Impf+IV:и Impf_Inf_stem_R ;
+V+Impf+IV: Impf_Pres_2_stem3_R ;

LEXICON нсв_4a[3]
нсв_нп_4a[3] ;
+V+Impf+TV:и Impf_Inf_V_stem ;
+V+Impf+TV: Impf_Pres_2_stem[3] ;

LEXICON нсв_4a[3]s
нсв_4a[3] ;
+V+Impf+TV:е PastPass_нн_stem ;

LEXICON нсв_нп_4a[3]
+V+Impf+IV:и Impf_Inf_V_stem ;
+V+Impf+IV: Impf_Pres_2_stem[3] ;

LEXICON нсв_4a[3]_R
+V+Impf+IV:и Impf_Inf_stem_R ;
+V+Impf+IV: Impf_Pres_2_stem[3]_R ;

LEXICON св_4a[2]
св_нп_4a[2] ;
+V+Perf+TV:и Perf_Inf_V_stem ;
+V+Perf+TV: Perf_Fut_2_stem[2] ;
+V+Perf+TV:%^Mе PastPass_нн_stem ;

LEXICON св_4a[2]_R
+V+Perf+IV:и Perf_Inf_stem_R ;
+V+Perf+IV: Perf_Fut_2_stem[2]_R ;

LEXICON св_нп_4a[2]
+V+Perf+IV:и Perf_Inf_V_stem ;
+V+Perf+IV: Perf_Fut_2_stem[2] ;

LEXICON св_4a3
св_нп_4a3 ;
+V+Perf+TV:и Perf_Inf_V_stem ;
+V+Perf+TV: Perf_Fut_2_stem3 ;
+V+Perf+TV:%^Mе PastPass_нн_stem ;

LEXICON св_4a3_R
+V+Perf+IV:и Perf_Inf_stem_R ;
+V+Perf+IV: Perf_Fut_2_stem3_R ;

LEXICON св_нп_4a3
+V+Perf+IV:и Perf_Inf_V_stem ;
+V+Perf+IV: Perf_Fut_2_stem3 ;

LEXICON св_4a[3]
св_нп_4a[3] ;
+V+Perf+TV:и Perf_Inf_V_stem ;
+V+Perf+TV: Perf_Fut_2_stem[3] ;
+V+Perf+TV:%^Mе PastPass_нн_stem ;

LEXICON св_4a[3][7]
св_4a[3] ;
+V+Perf+TV:%^Mё PastPass_нн_stem_Fac ;

LEXICON св_4a[3]_R
+V+Perf+IV:и Perf_Inf_stem_R ;
+V+Perf+IV: Perf_Fut_2_stem[3]_R ;

LEXICON св_нп_4a[3]
+V+Perf+IV:и Perf_Inf_V_stem ;
+V+Perf+IV: Perf_Fut_2_stem[3] ;

LEXICON св_4a7
: св_нп_4a ;
+V+Perf+TV:и Perf_Inf_V_stem ;
+V+Perf+TV: Perf_Fut_2_stem ;
+V+Perf+TV:%^Mё PastPass_нн_stem ;

LEXICON нсв_4b
нсв_4b? ;
! TODO FIX CHECK pastpass participle?

LEXICON нсв_4b_Impи
нсв_4b?_Impи ;
! TODO FIX CHECK pastpass participle?

LEXICON нсв_4bs
нсв_4b? ;
+V+Impf+TV:%^Mё PastPass_нн_end_Prb ;

LEXICON нсв_4b?
нсв_нп_4b ;
+V+Impf+TV:и́ Impf_Inf_V_stem_w/Pass ;
+V+Impf+TV: Impf_Pres_2_end_w/Pass ;
+V+Impf+TV:и́ PresPass_Ant ;

LEXICON нсв_4b?_Impи
нсв_нп_4b ;
+V+Impf+TV:и́ Impf_Inf_V_stem_w/Pass ;
+V+Impf+TV: Impf_Pres_2_end_w/Pass_Impи ;
+V+Impf+TV:и́ PresPass_Ant ;

LEXICON нсв_4b8
нсв_нп_4b ;
+V+Impf+TV:и́ Impf_Inf_V_stem_w/Pass ;
+V+Impf+TV: Impf_Pres_2_end_w/Pass ;
+V+Impf+TV:и́ PresPass_Ant ;
+V+Impf+TV:%^Mе PastPass_нн_stem ;

LEXICON нсв_4b8_Impи
нсв_нп_4b_Impи ;
+V+Impf+TV:и́ Impf_Inf_V_stem_w/Pass ;
+V+Impf+TV: Impf_Pres_2_end_w/Pass_Impи ;
+V+Impf+TV:и́ PresPass_Ant ;
+V+Impf+TV:%^Mе PastPass_нн_stem ;

LEXICON нсв_4b_R
+V+Impf+IV:и́ Impf_Inf_stem_R ;
+V+Impf+IV: Impf_Pres_2_end_R ;

LEXICON нсв_4b_R_Impи
+V+Impf+IV:и́ Impf_Inf_stem_R ;
+V+Impf+IV: Impf_Pres_2_end_R_Impи ;

LEXICON нсв_нп_4b
+V+Impf+IV:и́ Impf_Inf_V_stem ;
+V+Impf+IV: Impf_Pres_2_end ;

LEXICON нсв_нп_4b_Impи
+V+Impf+IV:и́ Impf_Inf_V_stem ;
+V+Impf+IV: Impf_Pres_2_end_Impи ;

LEXICON нсв_нп_4b_имеется_прич._страд._наст.
+V+Impf+IV:и́ Impf_Inf_V_stem ;
+V+Impf+IV: Impf_Pres_2_end ;
+V+Impf+IV:и́ PresPass ;

LEXICON св_4b
св_4b? ;
+V+Perf+TV:%^Mё PastPass_нн_end ;

LEXICON св_4b_Impи
св_4b?_Impи ;
+V+Perf+TV:%^Mё PastPass_нн_end ;

LEXICON св_4bs
св_4b? ;
+V+Perf+TV:%^Mё PastPass_нн_end_Prb ;

LEXICON св_4b?
св_нп_4b ;
+V+Perf+TV:и́ Perf_Inf_V_stem ;
+V+Perf+TV: Perf_Fut_2_end ;

LEXICON св_4b?_Impи
св_нп_4b_Impи ;
+V+Perf+TV:и́ Perf_Inf_V_stem ;
+V+Perf+TV: Perf_Fut_2_end_Impи ;

LEXICON св_4b?_буд._1_ед._затрудн.
+V+Perf+IV:и́ Perf_Inf_V_stem ;
+V+Perf+IV: Perf_Fut_2_end_1_ед._затрудн. ;
+V+Perf+TV:и́ Perf_Inf_V_stem ;
+V+Perf+TV: Perf_Fut_2_end_1_ед._затрудн. ;

LEXICON св-нсв_4b
нсв_4b ;
св_4b ;

LEXICON св_4b[8]
св_нп_4b ;
+V+Perf+TV:и́ Perf_Inf_V_stem ;
+V+Perf+TV: Perf_Fut_2_end ;
+V+Perf+TV:%^Mё PastPass_нн_end ;
+V+Perf+TV:%^Mе PastPass_нн_stem_Fac ;

LEXICON св_4b[8]_Impи
св_нп_4b_Impи ;
+V+Perf+TV:и́ Perf_Inf_V_stem ;
+V+Perf+TV: Perf_Fut_2_end_Impи ;
+V+Perf+TV:%^Mё PastPass_нн_end ;
+V+Perf+TV:%^Mе PastPass_нн_stem_Fac ;

LEXICON св_4b_R
+V+Perf+IV:и́ Perf_Inf_stem_R ;
+V+Perf+IV: Perf_Fut_2_end_R ;

LEXICON св_4b_R_Impи
+V+Perf+IV:и́ Perf_Inf_stem_R ;
+V+Perf+IV: Perf_Fut_2_end_R_Impи ;

LEXICON св_4b_R_буд._1_ед._затрудн.
+V+Perf+IV:и́ Perf_Inf_stem_R ;
+V+Perf+IV: Perf_Fut_2_end_R_1_ед._затрудн. ;

LEXICON св_нп_4b
+V+Perf+IV:и́ Perf_Inf_V_stem ;
+V+Perf+IV: Perf_Fut_2_end ;

LEXICON св_нп_4b_Impи
+V+Perf+IV:и́ Perf_Inf_V_stem ;
+V+Perf+IV: Perf_Fut_2_end_Impи ;

LEXICON св_нп_4b_буд._1_ед._затрудн.
+V+Perf+IV:и́ Perf_Inf_V_stem ;
+V+Perf+IV: Perf_Fut_2_end_1_ед._затрудн. ;

LEXICON св_4b_прич._страд._-жд-
:д св_нп_4b ;
+V+Perf+TV:ди́ Perf_Inf_V_stem ;
+V+Perf+TV:д Perf_Fut_2_end ;
+V+Perf+TV:ждё PastPass_нн_end ;

LEXICON св_4b_здить_прич._страд._-жд-
:зд св_нп_4b ;
+V+Perf+TV:зди́ Perf_Inf_V_stem ;
+V+Perf+TV:зд Perf_Fut_2_end ;
+V+Perf+TV:ждё PastPass_нн_end ;

LEXICON св_4b_буд._1_ед._затрудн.
: св_нп_4b_буд._1_ед._затрудн. ;
+V+Perf+TV:и́ Perf_Inf_V_stem ;
+V+Perf+TV: Perf_Fut_2_end_1_ед._затрудн. ;
+V+Perf+TV:%^Mё PastPass_нн_end ;

LEXICON св_4b_(-щ-)
св_нп_4b_(-щ-) ;
+V+Perf+TV:ти́ Perf_Inf_V_stem ;
+V+Perf+TV: Perf_Fut_2_end_(-щ-) ;
+V+Perf+TV:щё PastPass_нн_end ;

LEXICON св_4b_(-щ-)_R
+V+Perf+IV:ти́ Perf_Inf_stem_R ;
+V+Perf+IV: Perf_Fut_2_end_(-щ-)_R ;

LEXICON св_нп_4b_(-щ-)
+V+Perf+IV:ти́ Perf_Inf_V_stem ;
+V+Perf+IV: Perf_Fut_2_end_(-щ-) ;

LEXICON св_4b8
св_нп_4b ;
+V+Perf+TV:и́ Perf_Inf_V_stem ;
+V+Perf+TV: Perf_Fut_2_end ;
+V+Perf+TV+PstPss:%^Mе PastPass_нн_stem ;

LEXICON св_4b8_Impи
св_нп_4b_Impи ;
+V+Perf+TV:и́ Perf_Inf_V_stem ;
+V+Perf+TV: Perf_Fut_2_end_Impи ;
+V+Perf+TV+PstPss:%^Mе PastPass_нн_stem ;

LEXICON св-нсв_4b/c_(в_св)_и_4b_(в_нсв) ! родить
+V+Perf+TV:и́ Perf_Inf_V_shift ;
+V+Perf+TV: Perf_Fut_2_end ;
+V+Impf+TV:и́ Impf_Inf_V_stem ;
+V+Impf+TV: Impf_Pres_2_end ;
+V+Impf+IV:и́ Impf_Inf_V_stem ;
+V+Impf+IV: Impf_Pres_2_end ;
+V+Perf+TV:%^Mё PastPass_нн_end ;

LEXICON св-нсв_4b/c''_(прош._м_роди/лся/)_(в_св)_и_4b_(в_нсв)_R
+V+Impf+IV:и́ Impf_Inf_stem_R ;
+V+Impf+IV: Impf_Pres_2_end_R ;
+V+Perf+IV:и́ Perf_Inf_shift''_R ;
+V+Perf+IV: Perf_Fut_2_end_R ;

LEXICON нсв_4c
нсв_нп_4c ;
+V+Impf+TV:и́ Impf_Inf_V_stem_w/Pass ;
+V+Impf+TV: Impf_Pres_2_shift_w/Pass ;
+V+Impf+TV:и́ PresPass_Ant ;

LEXICON нсв_4c_Impи
нсв_нп_4c_Impи ;
+V+Impf+TV:и́ Impf_Inf_V_stem_w/Pass ;
+V+Impf+TV: Impf_Pres_2_shift_w/Pass_Impи ;
+V+Impf+TV:и́ PresPass_Ant ;

LEXICON нсв_4c_R
+V+Impf+IV:и́ Impf_Inf_stem_R ;
+V+Impf+IV: Impf_Pres_2_shift_R ;

LEXICON нсв_4c_R_Impи
+V+Impf+IV:и́ Impf_Inf_stem_R ;
+V+Impf+IV: Impf_Pres_2_shift_R_Impи ;

LEXICON нсв_нп_4c
+V+Impf+IV:и́ Impf_Inf_V_stem ;
+V+Impf+IV: Impf_Pres_2_shift ;

LEXICON нсв_нп_4c_Impи
+V+Impf+IV:и́ Impf_Inf_V_stem ;
+V+Impf+IV: Impf_Pres_2_shift_Impи ;

LEXICON нсв_4c4
нсв_нп_4c4 ;
+V+Impf+TV:и́ Impf_Inf_V_stem_w/Pass ;
+V+Impf+TV: Impf_Pres_2_shift4_w/Pass ;
+V+Impf+TV:и PresPass_Ant ;

LEXICON нсв_нп_4c4
+V+Impf+IV:и́ Impf_Inf_V_stem ;
+V+Impf+IV: Impf_Pres_2_shift4 ;

LEXICON нсв_4c4_R
+V+Impf+IV:и́ Impf_Inf_stem_R ;
+V+Impf+IV: Impf_Pres_2_shift4_R ;

LEXICON нсв_4c47
нсв_4c4 ;
+V+Impf+TV:ё PastPass_нн_end ;

LEXICON нсв_4c[4]
нсв_нп_4c[4] ;
+V+Impf+TV:и́ Impf_Inf_V_stem_w/Pass ;
+V+Impf+TV: Impf_Pres_2_shift[4]_w/Pass ;
+V+Impf+TV:и PresPass_Ant ;

LEXICON нсв_4c[4]s
нсв_4c[4] ;
+V+Impf+TV:е PastPass_нн_end_Prb ;

LEXICON нсв_4c[4]7
нсв_4c[4] ;
+V+Impf+TV:ё PastPass_нн_end ;

LEXICON нсв_нп_4c[4]
+V+Impf+IV:и́ Impf_Inf_V_stem ;
+V+Impf+IV: Impf_Pres_2_shift[4] ;

LEXICON нсв_4c[4]_R
+V+Impf+IV:и́ Impf_Inf_stem_R ;
+V+Impf+IV: Impf_Pres_2_shift[4]_R ;

LEXICON нсв_4c7
нсв_4c ;
+V+Impf+TV:ё PastPass_нн_end ;

LEXICON нсв_4c[7]
нсв_4c ;
+V+Impf+TV:ё PastPass_нн_end_Fac ;

LEXICON св_4c
св_4c? ;
+V+Perf+TV:%^Mе PastPass_нн_stem ;

LEXICON св_4c_Impи
св_4c?_Impи ;
+V+Perf+TV:%^Mе PastPass_нн_stem ;

LEXICON св_4c?
св_нп_4c ;
+V+Perf+TV:и́ Perf_Inf_V_stem ;
+V+Perf+TV: Perf_Fut_2_shift ;

LEXICON св_4c?_Impи
св_нп_4c_Impи ;
+V+Perf+TV:и́ Perf_Inf_V_stem ;
+V+Perf+TV: Perf_Fut_2_shift_Impи ;

LEXICON св_4c7
св_нп_4c ;
+V+Perf+TV:и́ Perf_Inf_V_stem ;
+V+Perf+TV: Perf_Fut_2_shift ;
+V+Perf+TV:%^Mё PastPass_нн_stem ;

LEXICON св_4c7_(-щ-)
+V+Perf+IV:ти́ Perf_Inf_V_stem ;
+V+Perf+IV: Perf_Fut_2_shift_(-щ-) ;
+V+Perf+TV:ти́ Perf_Inf_V_stem ;
+V+Perf+TV: Perf_Fut_2_shift_(-щ-) ;
+V+Perf+TV:щё PastPass_нн_stem ;

LEXICON св-нсв_4c7
нсв_4c7 ;
св_4c7 ;

LEXICON св_4c7_прич._страд._-жд-
:д св_нп_4c ;
+V+Perf+TV:ди́ Perf_Inf_V_stem ;
+V+Perf+TV:д Perf_Fut_2_shift ;
+V+Perf+TV:ждё PastPass_нн_stem ;

LEXICON св_4c[7]
св_нп_4c ;
+V+Perf+TV:и́ Perf_Inf_V_stem ;
+V+Perf+TV: Perf_Fut_2_shift ;
+V+Perf+TV:%^Mе PastPass_нн_stem ;
+V+Perf+TV:%^Mё PastPass_нн_stem_Fac ;

LEXICON св_4c_R
+V+Perf+IV:и́ Perf_Inf_stem_R ;
+V+Perf+IV: Perf_Fut_2_shift_R ;

LEXICON св_4c_R_Impи
+V+Perf+IV:и́ Perf_Inf_stem_R ;
+V+Perf+IV: Perf_Fut_2_shift_R_Impи ;

LEXICON св_4c_(-щ-)_R
+V+Perf+IV:ти́ Perf_Inf_stem_R ;
+V+Perf+IV: Perf_Fut_2_shift_(-щ-)_R ;

LEXICON св-нсв_4c_R
нсв_4c_R ;
св_4c_R ;

LEXICON св_4c_R_буд._1_ед._затрудн.
+V+Perf+IV:и́ Perf_Inf_stem_R ;
+V+Perf+IV: Perf_Fut_2_shift_R_1SgPrb ;

LEXICON св_нп_4c
+V+Perf+IV:и́ Perf_Inf_V_stem ;
+V+Perf+IV: Perf_Fut_2_shift ;

LEXICON св_нп_4c_Impи
+V+Perf+IV:и́ Perf_Inf_V_stem ;
+V+Perf+IV: Perf_Fut_2_shift_Impи ;

LEXICON св-нсв_4c4
нсв_4c4 ;
св_4c ;

LEXICON св-нсв_4c4_R
нсв_4c4_R ;
св_4c_R ;

LEXICON нсв_4c_15
+V+Impf+IV:и́ Impf_Inf_V_stem ;
+V+Impf+IV: Impf_Pres_1_shift ;
+V+Impf+TV:и́ Impf_Inf_V_stem ;
+V+Impf+TV: Impf_Pres_1_shift ;
+V+Impf+TV:и́ PresPass ;

LEXICON нсв_4c_15_R
+V+Impf+IV:и́ Impf_Inf_stem_R ;
+V+Impf+IV: Impf_Pres_1_shift_R ;

LEXICON св_4c_15 ! -стелить
+V+Perf+IV:и́ Perf_Inf_V_stem ;
+V+Perf+IV: Perf_Fut_1_shift ;
+V+Perf+TV:и́ Perf_Inf_V_stem ;
+V+Perf+TV: Perf_Fut_1_shift ;
+V+Perf+TV:е PastPass_нн_stem ;

LEXICON св_4c_15_R ! -стелиться
+V+Perf+IV:и́ Perf_Inf_stem_R ;
+V+Perf+IV: Perf_Fut_1_shift_R ;

!====================================== Stem type 5 ======================================
!                              молчать, бояться, видеть, etc.
! Some 5 verbs have present passive ppl

LEXICON нсв_5a_еть_повел._затрудн._прич._страд._ви/денный
+V+Impf+IV:е Impf_Inf_V_stem ;
+V+Impf+IV: Impf_Pres_2_stem_ImpPrb ;
+V+Impf+TV:е Impf_Inf_V_stem ;
+V+Impf+TV: Impf_Pres_2_stem_ImpPrb ;
+V+Impf+TV:е PastPass_нн_stem ;

LEXICON нсв_5a_ать_повел._затрудн.
+V+Impf+IV:а Impf_Inf_V_stem ;
+V+Impf+IV: Impf_Pres_2_stem_ImpPrb ;
+V+Impf+TV:а Impf_Inf_V_stem ;
+V+Impf+TV: Impf_Pres_2_stem_ImpPrb ;
+V+Impf+TV:а PastPass_нн_stem ;

LEXICON нсв_5a_ать_R_повел._затрудн.
+V+Impf+IV:а Impf_Inf_stem_R ;
+V+Impf+IV: Impf_Pres_2_stem_R_ImpPrb ;

LEXICON св_5a_ать
св_нп_5a_ать ;
+V+Perf+TV:а Perf_Inf_V_stem ;
+V+Perf+TV: Perf_Fut_2_stem ;
+V+Perf+TV:а PastPass_нн_stem ;

LEXICON св_нп_5a_ать
+V+Perf+IV:а Perf_Inf_V_stem ;
+V+Perf+IV: Perf_Fut_2_stem_Impи ;

LEXICON св_5a_ать_повел._затрудн.
+V+Perf+IV:а Perf_Inf_V_stem ;
+V+Perf+IV: Perf_Fut_2_stem_ImpPrb ;
+V+Perf+TV:а Perf_Inf_V_stem ;
+V+Perf+TV: Perf_Fut_2_stem_ImpPrb ;
+V+Perf+TV:а PastPass_нн_stem ;

LEXICON св_5a_ать_выгнать
+V+Perf+IV:на Perf_Inf_V_stem ;
+V+Perf+IV:он Perf_Fut_2_stem_Impи ;
+V+Perf+TV:на Perf_Inf_V_stem ;
+V+Perf+TV:он Perf_Fut_2_stem_Impи ;
+V+Perf+TV:на PastPass_нн_stem ;

LEXICON св_5a_ать_R
+V+Perf+IV:а Perf_Inf_stem_R ;
+V+Perf+IV: Perf_Fut_2_stem_R ;

LEXICON св_5a_ать_R_повел._затрудн.
+V+Perf+IV:а Perf_Inf_stem_R ;
+V+Perf+IV: Perf_Fut_2_stem_R_ImpPrb ;

LEXICON нсв_5a?_еть
+V+Impf+IV:е Impf_Inf_V_stem ;
+V+Impf+IV: Impf_Pres_2_stem ;
+V+Impf+TV:е Impf_Inf_V_stem ;
+V+Impf+TV: Impf_Pres_2_stem ;

LEXICON нсв_5a_еть_R_повел._затрудн.
+V+Impf+IV:е Impf_Inf_stem_R ;
+V+Impf+IV: Impf_Pres_2_stem_R_ImpPrb ;

LEXICON св_5a_еть
св_5a?_еть ;
+V+Perf+TV:%^Mе PastPass_нн_stem ;

LEXICON св_5a?_еть
+V+Perf+IV:е Perf_Inf_V_stem ;
+V+Perf+IV: Perf_Fut_2_stem ;
+V+Perf+TV:е Perf_Inf_V_stem ;
+V+Perf+TV: Perf_Fut_2_stem ;

LEXICON св_5a?_еть_повел._затрудн.
+V+Perf+IV:е Perf_Inf_V_stem ;
+V+Perf+IV: Perf_Fut_2_stem_ImpPrb ;
+V+Perf+TV:е Perf_Inf_V_stem ;
+V+Perf+TV: Perf_Fut_2_stem_ImpPrb ;

LEXICON св_нп_5a_еть
+V+Perf+IV:е Perf_Inf_V_stem ;
+V+Perf+IV: Perf_Fut_2_stem ;

LEXICON св_5a_еть_прич._страд._ви/денный
+V+Perf+IV:е Perf_Inf_V_stem ;
+V+Perf+IV: Perf_Fut_2_stem ;
+V+Perf+TV:е Perf_Inf_V_stem ;
+V+Perf+TV: Perf_Fut_2_stem ;
+V+Perf+TV:е PastPass_нн_stem ;

LEXICON св_5a_еть_R
+V+Perf+IV:е Perf_Inf_stem_R ;
+V+Perf+IV: Perf_Fut_2_stem_R ;

LEXICON св_5a_еть_R_повел._затрудн.
+V+Perf+IV:е Perf_Inf_stem_R ;
+V+Perf+IV: Perf_Fut_2_stem_R_ImpPrb ;

LEXICON нсв_нп_5a_еть
+V+Impf+IV:е Impf_Inf_V_stem ;
+V+Impf+IV: Impf_Pres_2_stem ;

LEXICON нсв_5b_а́ть
нсв_5b?_а́ть ;

LEXICON нсв_5b?_а́ть
нсв_нп_5b_а́ть ;
+V+Impf+TV:а́ Impf_Inf_V_stem_w/Pass ;
+V+Impf+TV: Impf_Pres_2_end_w/Pass ;
+V+Impf+TV:и́ PresPass_Ant ;

LEXICON нсв_5bs_а́ть
нсв_5b?_а́ть ;
+V+Impf+TV:а́ PastPass_нн_end_Prb ;

LEXICON нсв_нп_5b/c_а́ть_деепр._затрудн. ! спать
+V+Impf+IV:а́ Impf_Inf_V_stem ;
+V+Impf+IV: Impf_Pres_2_end_VAPrb ;

LEXICON нсв_5b_а́ть_R
+V+Impf+IV:а́ Impf_Inf_stem_R ;
+V+Impf+IV: Impf_Pres_2_end_R ;

LEXICON нсв_5b_а́ть_R_безл.
+V+Impf+IV:а́ Impf_Inf_stem_R_безл. ;
+V+Impf+IV: Impf_Pres_2_end_R_безл. ;

LEXICON нсв_нп_5b_а́ть
+V+Impf+IV:а́ Impf_Inf_V_stem ;
+V+Impf+IV: Impf_Pres_2_end ;

LEXICON нсв_нп_5b_а́ть_безл.
+V+Impf+IV:а́ Impf_Inf_V_stem_безл. ;
+V+Impf+IV: Impf_Pres_2_end_безл. ;

LEXICON нсв_5b_е́ть
нсв_5b?_е́ть ;

LEXICON нсв_5b?_е́ть
нсв_нп_5b_е́ть ;
+V+Impf+TV:е́ Impf_Inf_V_stem_w/Pass ;
+V+Impf+TV: Impf_Pres_2_end_w/Pass ;
+V+Impf+TV:и́ PresPass_Ant ;

LEXICON нсв_5b_е́ть_R
+V+Impf+IV:е́ Impf_Inf_stem_R ;
+V+Impf+IV: Impf_Pres_2_end_R ;

LEXICON нсв_нп_5b_е́ть
+V+Impf+IV:е́ Impf_Inf_V_stem ;
+V+Impf+IV: Impf_Pres_2_end ;

LEXICON нсв_5b_е́ть_страд._нет_деепр._stem
нсв_нп_5b_е́ть_деепр._stem ;
+V+Impf+TV:е́ Impf_Inf_V_stem ;
+V+Impf+TV: Impf_Pres_2_end_VAunstressed ;

LEXICON нсв_нп_5b_е́ть_деепр._stem
+V+Impf+IV:е́ Impf_Inf_V_stem ;
+V+Impf+IV: Impf_Pres_2_end_VAunstressed ;

LEXICON нсв_нп_5b_е́ть_наст._1_ед._затрудн.
+V+Impf+IV:е́ Impf_Inf_V_stem ;
+V+Impf+IV: Impf_Pres_2_end_1_ед._затрудн. ;

LEXICON нсв_5b_я́ть_R ! бояться
+V+Impf+IV:я́ Impf_Inf_stem_R ;
+V+Impf+IV: Impf_Pres_2_end_R ;

LEXICON нсв_нп_5b_я́ть_деепр._stem
+V+Impf+IV:я́ Impf_Inf_V_stem ;
+V+Impf+IV: Impf_Pres_2_end_VAunstressed ;

LEXICON нсв_нп_5b_а́ть_деепр._stem
+V+Impf+IV:а́ Impf_Inf_V_stem ;
+V+Impf+IV: Impf_Pres_2_end_VAunstressed ;

LEXICON нсв_нп_5b_я́ть_повел._затрудн.
+V+Impf+IV:я́ Impf_Inf_V_stem ;
+V+Impf+IV+Prs: PresFut_2_end ;
+V+Impf+IV: Imper_stressed_Prb ;
+V+Impf+IV:%<я́ PresAct ;

LEXICON св_5b_а́ть
св_5b?_а́ть ;
+V+Perf+TV:а PastPass_нн_stem ;

LEXICON св_5bs_а́ть
св_5b?_а́ть ;
+V+Perf+TV:а PastPass_нн_stem_Prb ;

LEXICON св_5b_а́ть_R
+V+Perf+IV:а́ Perf_Inf_stem_R ;
+V+Perf+IV: Perf_Fut_2_end_R ;

LEXICON св_нп_5b_а́ть
+V+Perf+IV:а́ Perf_Inf_V_stem ;
+V+Perf+IV: Perf_Fut_2_end ;

LEXICON св_нп_5b_а́ть_бежать
+V+Perf+IV:жа́ Perf_Inf_V_stem ;
+V+Perf+IV+Fut+Sg1:гу́ # ;
+V+Perf+IV+Fut+Sg2:жи́шь # ;
+V+Perf+IV+Fut+Sg3:жи́т # ;
+V+Perf+IV+Fut+Pl1:жи́м # ;
+V+Perf+IV+Fut+Pl2:жи́те # ;
+V+Perf+IV+Fut+Pl3:гу́т # ;
+V+Perf+IV:г Imper_stressed ;
+V+Perf+IV+Imp+Pl1:жи́м # ;

LEXICON св_нп_5b_а́ть_бежаться
+V+Perf+IV:жа́ Perf_Inf_stem_R ;
+V+Perf+IV+Fut+Sg1:гу́сь # ;
+V+Perf+IV+Fut+Sg2:жи́шься # ;
+V+Perf+IV+Fut+Sg3:жи́тся # ;
+V+Perf+IV+Fut+Pl1:жи́мся # ;
+V+Perf+IV+Fut+Pl2:жи́тесь # ;
+V+Perf+IV+Fut+Pl3:гу́тся # ;
+V+Perf+IV:г Imper_stressed_R ;
+V+Perf+IV+Imp+Pl1:жи́мся # ;

LEXICON св_5b?_а́ть_бежать
св_нп_5b_а́ть_бежать ;
+V+Perf+TV:жа́ Perf_Inf_V_stem ;
+V+Perf+TV+Fut+Sg1:гу́ # ;
+V+Perf+TV+Fut+Sg2:жи́шь # ;
+V+Perf+TV+Fut+Sg3:жи́т # ;
+V+Perf+TV+Fut+Pl1:жи́м # ;
+V+Perf+TV+Fut+Pl2:жи́те # ;
+V+Perf+TV+Fut+Pl3:гу́т # ;
+V+Perf+TV:г Imper_stressed ;
+V+Perf+TV+Imp+Pl1:жи́м # ;

LEXICON св_5b?_а́ть
св_нп_5b_а́ть ;
+V+Perf+TV:а́ Perf_Inf_V_stem ;
+V+Perf+TV: Perf_Fut_2_end ;

LEXICON св_5b_е́ть
св_5b?_е́ть ;
+V+Perf+TV:е PastPass_нн_stem ;

LEXICON св_5b_е́ть_R
+V+Perf+IV:е́ Perf_Inf_stem_R ;
+V+Perf+IV: Perf_Fut_2_end_R ;

LEXICON св_5b_е́ть_R_безл.
+V+Perf+IV:е́ Perf_Inf_stem_R_безл. ;
+V+Perf+IV: Perf_Fut_2_end_R_безл. ;

LEXICON св_нп_5b_е́ть
+V+Perf+IV:е́ Perf_Inf_V_stem ;
+V+Perf+IV: Perf_Fut_2_end ;

LEXICON св_нп_5b_е́ть_буд._1_ед._затрудн.
+V+Perf+IV:е́ Perf_Inf_V_stem ;
+V+Perf+IV: Perf_Fut_2_end_1_ед._затрудн. ;

LEXICON св_5b?_е́ть
св_нп_5b_е́ть ;
+V+Perf+TV:е́ Perf_Inf_V_stem ;
+V+Perf+TV: Perf_Fut_2_end ;

LEXICON св_5b_я́ть
св_5b?_я́ть ;
+V+Perf+TV:я PastPass_нн_stem ;

LEXICON св_5b_я́ть_повел._затрудн.
св_5b?_я́ть_повел._затрудн. ;
+V+Perf+TV:я PastPass_нн_stem ;

LEXICON св_5b_я́ть_R
+V+Perf+IV:я́ Perf_Inf_stem_R ;
+V+Perf+IV: Perf_Fut_2_end_R ;

LEXICON св_5b_я́ть_R_повел._затрудн.
+V+Perf+IV:я́ Perf_Inf_stem_R ;
+V+Perf+IV: Perf_Fut_2_end_R_ImpPrb ;

LEXICON св_нп_5b_я́ть
+V+Perf+IV:я́ Perf_Inf_V_stem ;
+V+Perf+IV: Perf_Fut_2_end ;

LEXICON св_нп_5b_я́ть_повел._затрудн.
+V+Perf+IV:я́ Perf_Inf_V_stem ;
+V+Perf+IV: Perf_Fut_2_end_ImpPrb ;

LEXICON св_5b?_я́ть
св_нп_5b_я́ть ;
+V+Perf+TV:я́ Perf_Inf_V_stem ;
+V+Perf+TV: Perf_Fut_2_end ;

LEXICON св_5b?_я́ть_повел._затрудн.
св_нп_5b_я́ть_повел._затрудн. ;
+V+Perf+TV:я́ Perf_Inf_V_stem ;
+V+Perf+TV: Perf_Fut_2_end_ImpPrb ;

LEXICON св-нсв_[но_в_прош._и_инф._преимущ._св]_нп_5b_е́ть
+V+Perf+IV:е́ Perf_Inf_V_stem ;
+V+Perf+IV: Perf_Fut_2_end ;
+V+Impf+IV:е́ Impf_Inf_V_stem_Fac ;
+V+Impf+IV: Impf_Pres_2_end ;

LEXICON нсв_5b/c''_а́ть_R_безл.
+V+Impf+IV:а́ Impf_Inf_shift''_R_безл. ;
+V+Impf+IV: Impf_Pres_2_end_R_безл. ;

LEXICON св_5b/c_а́ть
+V+Perf+TV:а́ Perf_Inf_V_shift ;
+V+Perf+TV: Perf_Fut_2_end ;
+V+Perf+TV:а PastPass_нн_stem ;

LEXICON св_нп_5b/c_а́ть
+V+Perf+IV:а́ Perf_Inf_V_shift ;
+V+Perf+IV: Perf_Fut_2_end ;

LEXICON св_5b/c''_а́ть_R
+V+Perf+IV:а́ Perf_Inf_shift''_R ;
+V+Perf+IV: Perf_Fut_2_end_R ;

LEXICON нсв_5c_а́ть
нсв_нп_5c_а́ть ;
+V+Impf+TV:а́ Impf_Inf_V_stem_w/Pass ;
+V+Impf+TV: Impf_Pres_2_shift_w/Pass ;
+V+Impf+TV:и́ PresPass_Ant ;

LEXICON нсв_5c?_а́ть
нсв_нп_5c_а́ть ;
+V+Impf+TV:а́ Impf_Inf_V_stem_w/Pass ;
+V+Impf+TV: Impf_Pres_2_shift_w/Pass ;
+V+Impf+TV:и́ PresPass_Ant ;

LEXICON нсв_5c_а́ть_R
+V+Impf+IV:а́ Impf_Inf_stem_R ;
+V+Impf+IV: Impf_Pres_2_shift_R ;

LEXICON нсв_5c_а́ть_R_безл.
+V+Impf+IV:а́ Impf_Inf_stem_R_безл. ;
+V+Impf+IV: Impf_Pres_2_shift_R_безл. ;

LEXICON нсв_нп_5c_а́ть
+V+Impf+IV:а́ Impf_Inf_V_stem ;
+V+Impf+IV: Impf_Pres_2_shift ;

LEXICON нсв_нп_5c4_а́ть
+V+Impf+IV:а́ Impf_Inf_V_stem ;
+V+Impf+IV: Impf_Pres_2_shift4 ;

LEXICON нсв_5c_е́ть
нсв_нп_5c_е́ть ;
+V+Impf+TV:е́ Impf_Inf_V_stem_w/Pass ;
+V+Impf+TV: Impf_Pres_2_shift_w/Pass ;
+V+Impf+TV:и́ PresPass_Ant ;

LEXICON нсв_5c4?_е́ть
нсв_нп_5c_е́ть ;
+V+Impf+TV:е́ Impf_Inf_V_stem_w/Pass ;
+V+Impf+TV: Impf_Pres_2_shift4_w/Pass ;
+V+Impf+TV:и́ PresPass_Ant ;

LEXICON нсв_5c'?_е́ть_наст._2_ед._хо/чешь,_3_ед._хо/чет
+V+Impf+TV:е́ Impf_Inf_V_stem_w/Pass ;
+V+Impf+TV+Prs+Sg1:%^M%<у́ # ;
+V+Impf+TV+Prs+Sg2:%^M%<ешь # ;
+V+Impf+TV+Prs+Sg3:%^M%<ет # ;
+V+Impf+TV+Prs+Pl1:%<и́м # ;
+V+Impf+TV+Prs+Pl2:%<и́те # ;
+V+Impf+TV+Prs+Pl3:%<я́т # ;
+V+Impf+TV:%<я́ PresAct ;
+V+Impf+TV+Prs+Sg1+Pass+Fac:%^M%<у́сь # ;
+V+Impf+TV+Prs+Sg2+Pass+Fac:%^M%<ешься # ;
+V+Impf+TV+Prs+Sg3+Pass:%^M%<ется # ;
+V+Impf+TV+Prs+Pl1+Pass+Fac:%<и́мся # ;
+V+Impf+TV+Prs+Pl2+Pass+Fac:%<и́тесь # ;
+V+Impf+TV+Prs+Pl3+Pass:%<я́тся # ;
+V+Impf+TV:%<я́ PresAct_Pass ;

LEXICON св_5c'?_е́ть_буд._2_ед._хо/ч|ешь,_3_ед._-ет
св_нп_5c_-хотеть ;
+V+Perf+TV:е́ Perf_Inf_V_stem ;
+V+Perf+TV+Fut+Sg1:%^M%<у́ # ;
+V+Perf+TV+Fut+Sg2:%^M%<ешь # ;
+V+Perf+TV+Fut+Sg3:%^M%<ет # ;
+V+Perf+TV+Fut+Pl1:%<и́м # ;
+V+Perf+TV+Fut+Pl2:%<и́те # ;
+V+Perf+TV+Fut+Pl3:%<я́т # ;
+V+Perf+TV: Imper_stressed ;
+V+Perf+TV+Imp+Pl1:%<и́м # ;

LEXICON св_нп_5c_-хотеть
+V+Perf+IV:е́ Perf_Inf_V_stem ;
+V+Perf+IV+Fut+Sg1:%^M%<у́ # ;
+V+Perf+IV+Fut+Sg2:%^M%<ешь # ;
+V+Perf+IV+Fut+Sg3:%^M%<ет # ;
+V+Perf+IV+Fut+Pl1:%<и́м # ;
+V+Perf+IV+Fut+Pl2:%<и́те # ;
+V+Perf+IV+Fut+Pl3:%<я́т # ;
+V+Perf+IV: Imper_stressed ;
+V+Perf+IV+Imp+Pl1:%<и́м # ;

LEXICON св_5c'_е́ть_R_безл._-хотеться
+V+Perf+IV:е́ Perf_Inf_stem_R_безл. ;
+V+Perf+IV: Perf_Fut_1_mut_shift_R_безл. ;

LEXICON нсв_5c_е́ть_R
+V+Impf+IV:е́ Impf_Inf_stem_R ;
+V+Impf+IV: Impf_Pres_2_shift_R ;

LEXICON нсв_5c_е́ть_R_безл.
+V+Impf+IV:е́ Impf_Inf_stem_R_безл. ;
+V+Impf+IV: Impf_Pres_2_shift_R_безл. ;

LEXICON нсв_5c_е́ть_R_безл._хотеться
+V+Impf+IV:е́ Impf_Inf_stem_R_безл. ;
+V+Impf+IV: Impf_Pres_1_mut_shift_R_безл. ;

LEXICON нсв_нп_5c_е́ть
+V+Impf+IV:е́ Impf_Inf_V_stem ;
+V+Impf+IV: Impf_Pres_2_shift ;

LEXICON св_5c_а́ть
св_5c?_а́ть ;
+V+Perf+TV:а PastPass_нн_stem ;

LEXICON св_5c_а́ть_R
+V+Perf+IV:а́ Perf_Inf_stem_R ;
+V+Perf+IV: Perf_Fut_2_shift_R ;

LEXICON св_нп_5c_а́ть
+V+Perf+IV:а́ Perf_Inf_V_stem ;
+V+Perf+IV: Perf_Fut_2_shift ;

LEXICON св_5c?_а́ть
св_нп_5b_а́ть ;
+V+Perf+TV:а́ Perf_Inf_V_stem ;
+V+Perf+TV: Perf_Fut_2_shift ;

LEXICON св_5c_е́ть
св_5c?_е́ть ;
+V+Perf+TV:%^Mе PastPass_нн_stem ;

LEXICON св_5cs_е́ть
св_5c?_е́ть ;
+V+Perf+TV:%^Mе PastPass_нн_stem_Prb ;

LEXICON св_5c_е́ть_R
+V+Perf+IV:е́ Perf_Inf_stem_R ;
+V+Perf+IV: Perf_Fut_2_shift_R ;

LEXICON св_нп_5c_е́ть
+V+Perf+IV:е́ Perf_Inf_V_stem ;
+V+Perf+IV: Perf_Fut_2_shift ;

LEXICON св_5c?_е́ть
св_нп_5b_е́ть ;
+V+Perf+TV:е́ Perf_Inf_V_stem ;
+V+Perf+TV: Perf_Fut_2_shift ;

LEXICON нсв_5c/cs_гнать
+V+Impf+IV:на́ Impf_Inf_V_shift ;
+V+Impf+IV:о́н Impf_Pres_2_shift ;
+V+Impf+TV:на́ Impf_Inf_V_shift ;
+V+Impf+TV:о́н Impf_Pres_2_shift ;
+V+Impf+TV:на́ PastPass_нн_stem ;

LEXICON нсв_5c/c''_гнаться
+V+Impf+IV:на́ Impf_Inf_shift_R ;
+V+Impf+IV:о́н Impf_Pres_2_shift_R ;

LEXICON св_5c/c_-гнать
+V+Perf+IV:на́ Perf_Inf_V_stem ;
+V+Perf+IV:о́н Perf_Fut_2_shift ;
+V+Perf+TV:на́ Perf_Inf_V_stem ;
+V+Perf+TV:о́н Perf_Fut_2_shift ;
+V+Perf+TV:на PastPass_нн_stem ;

LEXICON св_5c/c''_-гнаться
+V+Perf+IV:на́ Perf_Inf_stem_R ;
+V+Perf+IV:о́н Perf_Fut_2_shift_R ;


!====================================== Stem type 6 ======================================
!                                   сказать, писать, etc.
! Some 6a-ать and 6** verbs have present passive ppl
! 6a-ять has present passive ppl

LEXICON нсв_6a_ать
нсв_нп_6a_ать ;
+V+Impf+TV:а Impf_Inf_V_stem_w/Pass ;
+V+Impf+TV: Impf_Pres_1_mut_stem_w/Pass ;

LEXICON нсв_6a_ать_сыпать
+V+Impf+IV:а Impf_Inf_V_stem ;
+V+Impf+IV+Prs: PresFut_1_mut_stem ;
+V+Impf+IV: Imper_unstressed ;
+V+Impf+IV:%^M%<у PresAct ;
+V+Impf+IV: PresVrbAdv_mut_stem ;
+V+Impf+TV:а Impf_Inf_V_stem_w/Pass ;
+V+Impf+TV+Prs: PresFut_1_mut_stem ;
+V+Impf+TV: Imper_unstressed ;
+V+Impf+TV:%^M%<у PresAct ;
+V+Impf+TV: PresVrbAdv_mut_stem ;
+V+Impf+TV+Prs: PresFut_1_mut_stem_Pass ;
+V+Impf+TV:%<у PresAct_Pass ;
+V+Impf+IV+Prs: PresFut_сыпать_Fac ;
+V+Impf+TV+Prs: PresFut_сыпать_Fac ;

LEXICON нсв_6a_ать_R_сыпаться
+V+Impf+IV:а Impf_Inf_stem_R ;
+V+Impf+IV+Prs: PresFut_1_mut_stem_R ;
+V+Impf+IV: Imper_unstressed_R ;
+V+Impf+IV:%^M%<у PresAct_R ;
+V+Impf+IV: PresVrbAdv_mut_stem_R ;
+V+Impf+IV+Prs: PresFut_сыпаться_Fac ;

LEXICON нсв_6a/1a_13
нсв_6a_ать ;
:а нсв_1a_13 ;

LEXICON нсв_нп_6a/1a_13
нсв_нп_6a_ать ;
:а нсв_нп_1a_13 ;

LEXICON нсв_6a/1a_13_R
нсв_6a_ать_R ;
:а нсв_1a_13_R ;

LEXICON нсв_6a_ать_R
+V+Impf+IV:а Impf_Inf_stem_R ;
+V+Impf+IV: Impf_Pres_1_mut_stem_R ;

LEXICON нсв_нп_6a_ать
+V+Impf+IV:а Impf_Inf_V_stem ;
+V+Impf+IV: Impf_Pres_1_mut_stem ;

LEXICON нсв_6a_а́ть
нсв_нп_6a_а́ть ;
+V+Impf+TV:а́ Impf_Inf_V_stem_w/Pass ;
+V+Impf+TV: Impf_Pres_1_mut_stem_w/Pass ;

LEXICON нсв_6a?_а́ть_имеется_прич._страд._наст.
нсв_6a?_а́ть ;
+V+Impf+TV:%^Mе PresPass ;

LEXICON нсв_6a?_а́ть
нсв_нп_6a_а́ть ;
+V+Impf+TV:а́ Impf_Inf_V_stem_w/Pass ;
+V+Impf+TV: Impf_Pres_1_mut_stem_w/Pass ;

LEXICON нсв_6a_а́ть_R
+V+Impf+IV:а́ Impf_Inf_stem_R ;
+V+Impf+IV: Impf_Pres_1_mut_stem_R ;

LEXICON нсв_нп_6a_а́ть
+V+Impf+IV:а́ Impf_Inf_V_stem ;
+V+Impf+IV: Impf_Pres_1_mut_stem ;

LEXICON нсв_6a_ять
нсв_нп_6a_ять ;
+V+Impf+TV:я Impf_Inf_V_stem_w/Pass ;
+V+Impf+TV: Impf_Pres_1_stem_w/Pass ;

LEXICON нсв_6a_ять_R
+V+Impf+IV:я Impf_Inf_stem_R ;
+V+Impf+IV: Impf_Pres_1_stem_R ;

LEXICON нсв_нп_6a_ять
+V+Impf+IV:я Impf_Inf_V_stem ;
+V+Impf+IV: Impf_Pres_1_stem ;

LEXICON св_6a_ать
св_6a?_ать ;
+V+Perf+TV:а PastPass_нн_stem ;

LEXICON св_6a_ать_Impи
св_6a?_ать_Impи ;
+V+Perf+TV:а PastPass_нн_stem ;

LEXICON св_6a_ать_выслать
+V+Perf+IV:сла Perf_Inf_V_stem ;
+V+Perf+IV:шл Perf_Fut_1_stem ;
+V+Perf+TV:сла Perf_Inf_V_stem ;
+V+Perf+TV:шл Perf_Fut_1_stem ;
+V+Perf+TV:сла PastPass_нн_stem ;

LEXICON св_6a_ать_R_-ехаться
+V+Perf+IV:ха Perf_Inf_stem_R ;
+V+Perf+IV:д Perf_Fut_1_stem_R_noImp ;

LEXICON св_1a_13_ать_R
+V+Perf+IV:а Perf_Fut_1_stem_13_R ;

LEXICON св_1a_13_ать
св_нп_1a_13_ать ;
+V+Perf+TV:а Perf_Fut_1_stem_13 ;

LEXICON св_нп_1a_13_ать
+V+Perf+IV:а Perf_Fut_1_stem_13 ;

LEXICON св_6a/1a_13
св_6a_ать ;
св_1a_13_ать ;

LEXICON св_6a/1a_13_R
св_6a_ать_R ;
св_1a_13_ать_R ;

LEXICON св_нп_6a/1a_13
св_нп_6a_ать ;
св_нп_1a_13_ать ;

LEXICON св_6a/1a_13_Impи
св_6a_ать_Impи ;
св_1a_13_ать ;

LEXICON св_6a/1a_13_R_Impи
св_6a_ать_R_Impи ;
св_1a_13_ать_R ;

LEXICON св_1a_13_R_Impи
+V+Perf+IV: Perf_Fut_1_mut_stem_R_Impи ;

LEXICON св_6a_ать_R
+V+Perf+IV:а Perf_Inf_stem_R ;
+V+Perf+IV: Perf_Fut_1_mut_stem_R ;

LEXICON св_6a_ать_R_Impи
+V+Perf+IV:а Perf_Inf_stem_R ;
+V+Perf+IV: Perf_Fut_1_mut_stem_R_Impи ;

LEXICON св_нп_6a_ать
+V+Perf+IV:а Perf_Inf_V_stem ;
+V+Perf+IV: Perf_Fut_1_mut_stem ;

LEXICON св_нп_6a_ать_Impи
+V+Perf+IV:а Perf_Inf_V_stem ;
+V+Perf+IV: Perf_Fut_1_mut_stem_Impи ;

LEXICON св_6a?_ать
св_нп_6a_ать ;
+V+Perf+TV:а Perf_Inf_V_stem ;
+V+Perf+TV: Perf_Fut_1_mut_stem ;

LEXICON св_6a?_ать_Impи
св_нп_6a_ать_Impи ;
+V+Perf+TV:а Perf_Inf_V_stem ;
+V+Perf+TV: Perf_Fut_1_mut_stem_Impи ;

LEXICON св_6a_ать_сыпать
+V+Perf+IV:а Perf_Inf_V_stem ;
+V+Perf+IV+Fut: PresFut_1_mut_stem ;
+V+Perf+IV: Imper_unstressed ;
+V+Perf+IV+Imp+Pl1:%^M%<ем # ;
+V+Perf+IV+Fut: PresFut_сыпать_Fac ;
+V+Perf+TV:а Perf_Inf_V_stem ;
+V+Perf+TV+Fut: PresFut_1_mut_stem ;
+V+Perf+TV: Imper_unstressed ;
+V+Perf+TV+Imp+Pl1:%^M%<ем # ;
+V+Perf+TV+Fut: PresFut_сыпать_Fac ;
+V+Perf+TV:а PastPass_нн_stem ;

LEXICON св_6a_ать_R_сыпаться
+V+Perf+IV:а Perf_Inf_stem_R ;
+V+Perf+IV+Fut: PresFut_1_mut_stem_R ;
+V+Perf+IV: Imper_unstressed_R ;
+V+Perf+IV+Imp+Pl1:%^M%<емся # ;
+V+Perf+IV+Fut: PresFut_сыпаться_Fac ;

LEXICON св_6a_а́ть
св_6a?_а́ть ;
+V+Perf+TV:а́ PastPass_нн_stem ;

LEXICON св_6a_а́ть_R
+V+Perf+IV:а́ Perf_Inf_stem_R ;
+V+Perf+IV: Perf_Fut_1_mut_stem_R ;

LEXICON св_нп_6a_а́ть
+V+Perf+IV:а́ Perf_Inf_V_stem ;
+V+Perf+IV: Perf_Fut_1_mut_stem ;

LEXICON св_6a?_а́ть
св_нп_6a_а́ть ;
+V+Perf+TV:а́ Perf_Inf_V_stem ;
+V+Perf+TV: Perf_Fut_1_mut_stem ;

LEXICON св_6a_ять
св_6a?_ять ;
+V+Perf+TV:я PastPass_нн_stem ;

LEXICON св_6a_ять_R
+V+Perf+IV:я Perf_Inf_stem_R ;
+V+Perf+IV: Perf_Fut_1_stem_R ;

LEXICON св_нп_6a_ять
+V+Perf+IV:я Perf_Inf_V_stem ;
+V+Perf+IV: Perf_Fut_1_stem ;

LEXICON св_6a?_ять
св_нп_6a_ять ;
+V+Perf+TV:я Perf_Inf_V_stem ;
+V+Perf+TV: Perf_Fut_1_stem ;

LEXICON нсв_нп_6°a_ать_деепр._ая
+V+Impf+IV:а Impf_Inf_V_stem ;
+V+Impf+IV: Impf_Pres_1_stem_noVA ;
+V+Impf+IV:а PresVrbAdv_stem ;

LEXICON св_6°a_ать
св_нп_6°a_ать ;
+V+Perf+TV:а Perf_Inf_V_stem ;
+V+Perf+TV: Perf_Fut_1_stem ;
+V+Perf+TV:а PastPass_нн_stem ;

LEXICON св_нп_6°a_ать
+V+Perf+IV:а Perf_Inf_V_stem ;
+V+Perf+IV: Perf_Fut_1_stem ;

LEXICON св_6°a_ать_R
+V+Perf+IV:а Perf_Inf_stem_R ;
+V+Perf+IV: Perf_Fut_1_stem_R ;

LEXICON св_6°a_ать_буд._вы/зову,_ет_повел._и
+V+Perf+IV:ва Perf_Inf_V_stem ;
+V+Perf+IV:ов Perf_Fut_1_stem ;
+V+Perf+TV:ва Perf_Inf_V_stem ;
+V+Perf+TV:ов Perf_Fut_1_stem ;
+V+Perf+TV:ва PastPass_нн_stem ;

LEXICON св_6°a_ать_R_буд._вы/зов|усь,_ется
+V+Perf+IV:ва Perf_Inf_stem_R ;
+V+Perf+IV:ов Perf_Fut_1_stem_R ;

LEXICON св_6°a_ать_(е)рать
+V+Perf+IV:ра Perf_Inf_V_stem ;
+V+Perf+IV:ер Perf_Fut_1_stem ;
+V+Perf+TV:ра Perf_Inf_V_stem ;
+V+Perf+TV:ер Perf_Fut_1_stem ;
+V+Perf+TV:ра PastPass_нн_stem ;

LEXICON св_6°a_ать_R_(е)раться
+V+Perf+IV:ра Perf_Inf_stem_R ;
+V+Perf+IV:ер Perf_Fut_1_stem_R ;

LEXICON нсв_6°b_а́ть
нсв_нп_6°b_а́ть ;
+V+Impf+TV:а́ Impf_Inf_V_stem_w/Pass ;
+V+Impf+TV: Impf_Pres_1_end_w/Pass ;

LEXICON нсв_нп_6°b_а́ть_деепр._затрудн.
+V+Impf+IV:а́ Impf_Inf_V_stem_w/Pass ;
+V+Impf+IV: Impf_Pres_1_end_VAPrb ;

LEXICON нсв_6°bs_сла́ть ! деепр._затрудн.
нсв_нп_6°b_сла́ть ; ! деепр._затрудн.
+V+Impf+TV:сла́ Impf_Inf_V_stem_w/Pass ;
+V+Impf+TV:шл Impf_Pres_1_end_VAPrb ;
!+V+Impf+TV:сла́ PastPass ; ! TODO problematic past pass ppl

LEXICON нсв_нп_6°b_сла́ть ! деепр._затрудн.
+V+Impf+IV:сла́ Impf_Inf_V_stem_w/Pass ;
+V+Impf+IV:шл Impf_Pres_1_end_VAPrb ;

LEXICON нсв_6°b_а́ть_R
+V+Impf+IV:а́ Impf_Inf_stem_R ;
+V+Impf+IV: Impf_Pres_1_end_R ;

LEXICON нсв_нп_6°b_а́ть
+V+Impf+IV:а́ Impf_Inf_V_stem ;
+V+Impf+IV: Impf_Pres_1_end ;

LEXICON нсв_6°b_я́ть_R
+V+Impf+IV:я́ Impf_Inf_stem_R ;
+V+Impf+IV: Impf_Pres_1_end_R ;

LEXICON св_6°b_я́ть
+V+Perf+IV:я́ Perf_Inf_V_stem ;
+V+Perf+IV: Perf_Fut_1_end ;
+V+Perf+TV:я́ Perf_Inf_V_stem ;
+V+Perf+TV: Perf_Fut_1_end ;
+V+Perf+TV:я PastPass_нн_stem ;

LEXICON св_6°b_я́ть_R
+V+Perf+IV:я́ Perf_Inf_stem_R ;
+V+Perf+IV: Perf_Fut_1_end_R ;

LEXICON св_6°b_а́ть
св_6°b?_а́ть ;
+V+Perf+TV:а PastPass_нн_stem ;

LEXICON св_6°b_а́ть_R
+V+Perf+IV:а́ Perf_Inf_stem_R ;
+V+Perf+IV: Perf_Fut_1_end_R ;

LEXICON св_нп_6°b_а́ть
+V+Perf+IV:а́ Perf_Inf_V_stem ;
+V+Perf+IV: Perf_Fut_1_end ;

LEXICON св_6°b?_а́ть
св_нп_6°b_а́ть ;
+V+Perf+TV:а́ Perf_Inf_V_stem ;
+V+Perf+TV: Perf_Fut_1_end ;

LEXICON св_6°b_а́ть_(о)вать
+V+Perf+IV:ва́ Perf_Inf_V_stem ;
+V+Perf+IV:ов Perf_Fut_1_end ;
+V+Perf+TV:ва́ Perf_Inf_V_stem ;
+V+Perf+TV:ов Perf_Fut_1_end ;
+V+Perf+TV:ва PastPass_нн_stem ;

LEXICON св_6°b_а́ть_слать
+V+Perf+IV:сла́ Perf_Inf_V_stem ;
+V+Perf+IV:шл Perf_Fut_1_end ;
+V+Perf+TV:сла́ Perf_Inf_V_stem ;
+V+Perf+TV:шл Perf_Fut_1_end ;
+V+Perf+TV:сла PastPass_нн_stem ;

LEXICON нсв_6°b/cs_а́ть_деепр._затрудн.
нсв_нп_6°b/cs_а́ть_деепр._затрудн. ;
+V+Impf+TV:а́ Impf_Inf_V_shift_w/Pass ;
+V+Impf+TV: Impf_Pres_1_end_w/Pass_VAPrb ;

LEXICON нсв_нп_6°b/cs_а́ть_деепр._затрудн.
+V+Impf+IV:а́ Impf_Inf_V_shift ;
+V+Impf+IV: Impf_Pres_1_end_VAPrb ;

LEXICON нсв_6°b/c''_а́ть_R_деепр._затрудн.
+V+Impf+IV:а́ Impf_Inf_shift''_R ;
+V+Impf+IV: Impf_Pres_1_end_R_VAPrb ;

LEXICON нсв_6°b/c''_а́ть_R_(е)раться
+V+Impf+IV:ра́ Impf_Inf_shift''_R ;
+V+Impf+IV:ер Impf_Pres_1_end_R ;

LEXICON нсв_6°b/c_а́ть_(о)вать
+V+Impf+TV:ва́ Impf_Inf_V_shift_w/Pass ;
+V+Impf+TV:ов Impf_Pres_1_end_w/Pass ;
+V+Impf+IV:ва́ Impf_Inf_V_shift ;
+V+Impf+IV:ов Impf_Pres_1_end ;

LEXICON нсв_6°b/c''_а́ть_R_(о)ваться
+V+Impf+IV:ва́ Impf_Inf_shift''_R ;
+V+Impf+IV:ов Impf_Pres_1_end_R ;

LEXICON св_6°b/c_а́ть
св_6°b/c?_а́ть ;
+V+Perf+TV:а PastPass_нн_stem ;

LEXICON св_6°b/cs_а́ть
св_6°b/c?_а́ть ;
+V+Perf+TV:а PastPass_нн_stem_Prb ;

LEXICON св_6°b/c_а́ть_(о)вать ! назвать, etc.
+V+Perf+IV:ва́ Perf_Inf_V_shift ;
+V+Perf+IV:ов Perf_Fut_1_end ;
+V+Perf+TV:ва́ Perf_Inf_V_shift ;
+V+Perf+TV:ов Perf_Fut_1_end ;
+V+Perf+TV:ва PastPass_нн_stem ;

LEXICON св_6°b/c''_а́ть_R_(о)ваться
+V+Perf+IV:ва́ Perf_Inf_shift''_R ;
+V+Perf+IV:ов Perf_Fut_1_end_R ;

LEXICON нсв_6°b/cs_а́ть_(е)рать
+V+Impf+IV:ра́ Impf_Inf_V_shift ;
+V+Impf+IV:ер Impf_Pres_1_end ;
+V+Impf+TV:ра́ Impf_Inf_V_shift ;
+V+Impf+TV:ер Impf_Pres_1_end ;

LEXICON св_6°b/c_а́ть_(е)рать
св_нп_6°b/c_а́ть_(е)рать ;
+V+Perf+TV:ра́ Perf_Inf_V_shift ;
+V+Perf+TV:ер Perf_Fut_1_end ;
+V+Perf+TV:ра PastPass_нн_stem ;

LEXICON св_нп_6°b/c_а́ть_(е)рать
+V+Perf+IV:ра́ Perf_Inf_V_shift ;
+V+Perf+IV:ер Perf_Fut_1_end ;

LEXICON св_6°b/c''_а́ть_R_(е)раться
+V+Perf+IV:ра́ Perf_Inf_shift''_R ;
+V+Perf+IV:ер Perf_Fut_1_end_R ;

LEXICON св_6°b/c'_а́ть_R
+V+Perf+IV:а́ Perf_Inf_shift'_R ;
+V+Perf+IV: Perf_Fut_1_end_R ;

LEXICON св_6°b/c''_а́ть_R
+V+Perf+IV:а́ Perf_Inf_shift''_R ;
+V+Perf+IV: Perf_Fut_1_end_R ;

LEXICON св_нп_6°b/c_а́ть
+V+Perf+IV:а́ Perf_Inf_V_shift ;
+V+Perf+IV: Perf_Fut_1_end ;

LEXICON св_6°b/c?_а́ть
св_нп_6°b/c_а́ть ;
+V+Perf+TV:а́ Perf_Inf_V_shift ;
+V+Perf+TV: Perf_Fut_1_end ;

LEXICON нсв_нп_6°c_стонать
+V+Impf+IV:а́ Impf_Inf_V_stem ;
+V+Impf+IV: Impf_Pres_1_shift_noVA ;
+V+Impf+IV:а́ PresVrbAdv_stem ;

LEXICON св_нп_6°c_а́ть
+V+Perf+IV:а́ Perf_Inf_V_stem ;
+V+Perf+IV: Perf_Fut_1_shift ;

LEXICON нсв_6c_а́ть
нсв_нп_6c_а́ть ;
+V+Impf+TV:а́ Impf_Inf_V_stem_w/Pass ;
+V+Impf+TV: Impf_Pres_1_mut_shift_w/Pass ;

LEXICON нсв_6c_а́ть_VAPrb
нсв_нп_6c_а́ть_VAPrb ;
+V+Impf+TV:а́ Impf_Inf_V_stem_w/Pass ;
+V+Impf+TV: Impf_Pres_1_mut_shift_w/Pass_VAPrb ;

LEXICON нсв_нп_6c_а́ть_VAPrb
+V+Impf+IV:а́ Impf_Inf_V_stem ;
+V+Impf+IV: Impf_Pres_1_mut_shift_VAPrb ;

LEXICON нсв_6c?_а́ть
нсв_нп_6c_а́ть ;
+V+Impf+TV:а́ Impf_Inf_V_stem_w/Pass ;
+V+Impf+TV: Impf_Pres_1_mut_shift_w/Pass ;

LEXICON нсв_6c/1a_13_а́ть
нсв_6c_а́ть ;
:а́ нсв_1a_13 ;

LEXICON нсв_1a_13
нсв_нп_1a_13 ;
+V+Impf+TV: Impf_Pres_1_stem_13 ;

LEXICON нсв_6cVAPrb/1a_13_а́ть ! глодать
нсв_6c_а́ть_VAPrb ;
:а́ нсв_1a_13 ;

LEXICON нсв_нп_6c/1a_13
нсв_нп_6c_а́ть ;
:а́ нсв_нп_1a_13 ;

LEXICON нсв_нп_1a_13
+V+Impf+IV: Impf_Pres_1_stem_13 ;

LEXICON нсв_6c/1a_13_а́ть_R
нсв_6c_а́ть_R ;
:а́ нсв_1a_13_R ;

LEXICON нсв_1a_13_R
+V+Impf+IV: Impf_Pres_1_stem_13_R ;

LEXICON нсв_6cs_а́ть
нсв_нп_6c_а́ть ;
+V+Impf+TV:а́ Impf_Inf_V_stem_w/Pass ;
+V+Impf+TV: Impf_Pres_1_mut_shift_w/Pass ;
+V+Impf+TV:а PastPass_нн_stem_Prb ;

LEXICON нсв_6c_а́ть_деепр._затрудн.
нсв_нп_6c_а́ть_деепр._затрудн. ;
+V+Impf+TV:а́ Impf_Inf_V_stem_w/Pass ;
+V+Impf+TV: Impf_Pres_1_mut_shift_w/Pass_VAPrb ;

LEXICON нсв_6c_а́ть_R
+V+Impf+IV:а́ Impf_Inf_stem_R ;
+V+Impf+IV: Impf_Pres_1_mut_shift_R ;

LEXICON нсв_6c_а́ть_R_трепаться
+V+Impf+IV:а́ Impf_Inf_stem_R ;
+V+Impf+IV: Impf_Pres_1_mut_shift_R ;
+V+Impf+IV: PresFut_сыпаться_Fac ;

LEXICON нсв_6c_а́ть_R_деепр._затрудн.
+V+Impf+IV:а́ Impf_Inf_stem_R ;
+V+Impf+IV: Impf_Pres_1_mut_shift_R_VAPrb ;

LEXICON нсв_нп_6c_а́ть
+V+Impf+IV:а́ Impf_Inf_V_stem ;
+V+Impf+IV: Impf_Pres_1_mut_shift ;

LEXICON нсв_нп_6c_(-щ-)_а́ть
+V+Impf+IV:та́ Impf_Inf_V_stem ;
+V+Impf+IV:щ Impf_Pres_1_mut_shift ;

LEXICON нсв_6c_(-щ-)_а́ть_R
+V+Impf+IV:та́ Impf_Inf_stem_R ;
+V+Impf+IV:щ Impf_Pres_1_mut_shift_R ;

LEXICON нсв_нп_6c_блиста́ть
+V+Impf+IV:иста́ Impf_Inf_V_stem ;
+V+Impf+IV:е́ст Impf_Pres_1_mut_shift ;

LEXICON нсв_нп_6c_а́ть_деепр._затрудн.
+V+Impf+IV:а́ Impf_Inf_V_stem ;
+V+Impf+IV: Impf_Pres_1_mut_shift_VAPrb ;

LEXICON нсв_6c_ё_трепа́ть
+V+Impf+IV:епа́ Impf_Inf_V_stem ;
+V+Impf+IV:е́п Impf_Pres_1_mut_shift ;
+V+Impf+IV:е́п PresFut_сыпать_Fac ;
+V+Impf+TV:епа́ Impf_Inf_V_stem ;
+V+Impf+TV:е́п Impf_Pres_1_mut_shift ;
+V+Impf+TV:е́п PresFut_сыпать_Fac ;
+V+Impf+TV:ёпа PastPass_нн_stem ;

LEXICON нсв_6c_щипа́ть
+V+Impf+IV:а́ Impf_Inf_V_stem ;
+V+Impf+IV: Impf_Pres_1_mut_shift ;
+V+Impf+IV: PresFut_сыпать_Fac ;
+V+Impf+TV:а́ Impf_Inf_V_stem ;
+V+Impf+TV: Impf_Pres_1_mut_shift ;
+V+Impf+TV: PresFut_сыпать_Fac ;
+V+Impf+TV:а PastPass_нн_stem ;

LEXICON нсв_6c_ё_епта́ть
+V+Impf+IV:епта́ Impf_Inf_V_stem ;
+V+Impf+IV:е́пт Impf_Pres_1_mut_shift ;
+V+Impf+TV:епта́ Impf_Inf_V_stem ;
+V+Impf+TV:е́пт Impf_Pres_1_mut_shift ;
+V+Impf+TV:ёпта PastPass_нн_stem ;

LEXICON нсв_6c_ё_еса́ть_деепр._затрудн.
+V+Impf+IV:еса́ Impf_Inf_V_stem ;
+V+Impf+IV:е́с Impf_Pres_1_mut_shift_VAPrb ;
+V+Impf+TV:еса́ Impf_Inf_V_stem ;
+V+Impf+TV:е́с Impf_Pres_1_mut_shift_VAPrb ;
+V+Impf+TV:ёса PastPass_нн_stem ;

LEXICON нсв_6c_ё_еста́ть
+V+Impf+IV:еста́ Impf_Inf_V_stem ;
+V+Impf+IV:е́ст Impf_Pres_1_mut_shift ;
+V+Impf+TV:еста́ Impf_Inf_V_stem ;
+V+Impf+TV:е́ст Impf_Pres_1_mut_shift ;
+V+Impf+TV:ёста PastPass_нн_stem ;

LEXICON нсв_6c_ё_ета́ть
+V+Impf+IV:ета́ Impf_Inf_V_stem ;
+V+Impf+IV:е́т Impf_Pres_1_mut_shift ;
+V+Impf+TV:ета́ Impf_Inf_V_stem ;
+V+Impf+TV:е́т Impf_Pres_1_mut_shift ;
+V+Impf+TV:ёта PastPass_нн_stem ;

LEXICON св_6c_ать
св_6c?_ать ;
+V+Perf+TV:а PastPass_нн_stem ;

LEXICON св_6c_ать_R
+V+Perf+IV:а Perf_Inf_stem_R ;
+V+Perf+IV: Perf_Fut_1_mut_shift_R ;

LEXICON св_нп_6c_ать
+V+Perf+IV:а Perf_Inf_V_stem ;
+V+Perf+IV: Perf_Fut_1_mut_shift ;

LEXICON св_6c?_ать
св_нп_6c_ать ;
+V+Perf+TV:а Perf_Inf_V_stem ;
+V+Perf+TV: Perf_Fut_1_mut_shift ;

LEXICON св_6c_а́ть
св_6c?_а́ть ;
+V+Perf+TV:а PastPass_нн_stem ;

LEXICON св_6c_а́ть_R
+V+Perf+IV:а́ Perf_Inf_stem_R ;
+V+Perf+IV: Perf_Fut_1_mut_shift_R ;

LEXICON св_6c_а́ть_R_трепаться
+V+Perf+IV:а́ Perf_Inf_stem_R ;
+V+Perf+IV: Perf_Fut_1_mut_shift_R ;
+V+Perf+IV: PresFut_сыпаться_Fac ;

LEXICON св_6c_(-щ-)_а́ть
св_нп_6c_(-щ-)_а́ть ;
+V+Perf+TV:та́ Perf_Inf_V_stem ;
+V+Perf+TV:щ Perf_Fut_1_mut_shift ;
+V+Perf+TV:та PastPass_нн_stem ;

LEXICON св_нп_6c_(-щ-)_а́ть
+V+Perf+IV:та́ Perf_Inf_V_stem ;
+V+Perf+IV:щ Perf_Fut_1_mut_shift ;

LEXICON св_6c_(-щ-)_а́ть_R
+V+Perf+IV:та́ Perf_Inf_stem_R ;
+V+Perf+IV:щ Perf_Fut_1_mut_shift_R ;

LEXICON св_нп_6c_а́ть
+V+Perf+IV:а́ Perf_Inf_V_stem ;
+V+Perf+IV: Perf_Fut_1_mut_shift ;

LEXICON св_нп_6c_блиста́ть
+V+Perf+IV:блиста́ Perf_Inf_V_stem ;
+V+Perf+IV:бле́ст Perf_Fut_1_mut_shift ;

LEXICON св_6c?_а́ть
св_нп_6c_а́ть ;
+V+Perf+TV:а́ Perf_Inf_V_stem ;
+V+Perf+TV: Perf_Fut_1_mut_shift ;

LEXICON св_6cs_а́ть
св_6c?_а́ть ;
+V+Perf+TV:а PastPass_нн_stem_Prb ;

LEXICON св_1a_13_а́ть_R
+V+Perf+IV:а́ Perf_Fut_1_stem_13_R ;

LEXICON св_1a_13_а́ть
св_нп_1a_13_а́ть ;
+V+Perf+TV:а́ Perf_Fut_1_stem_13 ;

LEXICON св_нп_1a_13_а́ть
+V+Perf+IV:а́ Perf_Fut_1_stem_13 ;

LEXICON св_нп_6c/1a_13_а́ть
св_нп_6c_а́ть ;
св_нп_1a_13_а́ть ;

LEXICON св_6c/1a_13_а́ть
св_6c_а́ть ;
св_1a_13_а́ть ;

LEXICON св_6c/1a_13_а́ть_R
св_6c_а́ть_R ;
св_1a_13_а́ть_R ;

LEXICON св_6c_ё_ема́ть
+V+Perf+IV:ема́ Perf_Inf_V_stem ;
+V+Perf+IV:е́м Perf_Fut_1_mut_shift ;
+V+Perf+TV:ема́ Perf_Inf_V_stem ;
+V+Perf+TV:е́м Perf_Fut_1_mut_shift ;
+V+Perf+TV:ёма PastPass_нн_stem ; 

LEXICON св_6c_ё_епа́ть
+V+Perf+IV:епа́ Perf_Inf_V_stem ;
+V+Perf+IV:е́п Perf_Fut_1_mut_shift ;
+V+Perf+TV:епа́ Perf_Inf_V_stem ;
+V+Perf+TV:е́п Perf_Fut_1_mut_shift ;
+V+Perf+TV:ёпа PastPass_нн_stem ; 

LEXICON св_6c_ё_трепа́ть
+V+Perf+IV:епа́ Perf_Inf_V_stem ;
+V+Perf+IV:е́п Perf_Fut_1_mut_shift ;
+V+Perf+IV:е́п PresFut_сыпать_Fac ;
+V+Perf+TV:епа́ Perf_Inf_V_stem ;
+V+Perf+TV:е́п Perf_Fut_1_mut_shift ;
+V+Perf+TV:е́п PresFut_сыпать_Fac ;
+V+Perf+TV:ёпа PastPass_нн_stem ; 

LEXICON св_6c_ё_еса́ть
+V+Perf+IV:еса́ Perf_Inf_V_stem ;
+V+Perf+IV:е́с Perf_Fut_1_mut_shift ;
+V+Perf+TV:еса́ Perf_Inf_V_stem ;
+V+Perf+TV:е́с Perf_Fut_1_mut_shift ;
+V+Perf+TV:ёса PastPass_нн_stem ; 

LEXICON св_6c_ё_ета́ть
+V+Perf+IV:ета́ Perf_Inf_V_stem ;
+V+Perf+IV:е́т Perf_Fut_1_mut_shift ;
+V+Perf+TV:ета́ Perf_Inf_V_stem ;
+V+Perf+TV:е́т Perf_Fut_1_mut_shift ;
+V+Perf+TV:ёта PastPass_нн_stem ; 

LEXICON св_6c_ё_епта́ть
+V+Perf+IV:епта́ Perf_Inf_V_stem ;
+V+Perf+IV:е́пт Perf_Fut_1_mut_shift ;
+V+Perf+TV:епта́ Perf_Inf_V_stem ;
+V+Perf+TV:е́пт Perf_Fut_1_mut_shift ;
+V+Perf+TV:ёпта PastPass_нн_stem ; 

LEXICON св_6c_ё_еста́ть
+V+Perf+IV:еста́ Perf_Inf_V_stem ;
+V+Perf+IV:е́ст Perf_Fut_1_mut_shift ;
+V+Perf+TV:еста́ Perf_Inf_V_stem ;
+V+Perf+TV:е́ст Perf_Fut_1_mut_shift ;
+V+Perf+TV:ёста PastPass_нн_stem ; 

LEXICON св_6c_ё_еха́ть
+V+Perf+IV:еха́ Perf_Inf_V_stem ;
+V+Perf+IV:е́х Perf_Fut_1_mut_shift ;
+V+Perf+TV:еха́ Perf_Inf_V_stem ;
+V+Perf+TV:е́х Perf_Fut_1_mut_shift ;
+V+Perf+TV:ёха PastPass_нн_stem ; 

!====================================== Stem type 7 ======================================
!                                    зти, зть, сти, сть
! Some 7 verbs have present passive ppl

LEXICON нсв_нп_7a
+V+Impf+IV: Impf_Inf_C_stem ;
+V+Impf+IV: Impf_Pres_1_stem ;

LEXICON св_нп_7a
+V+Perf+IV: Perf_Inf_V_stem ;
+V+Perf+IV: Perf_Fut_1_stem ;

LEXICON св_нп_7a3_ти
+V+Perf+IV: Perf_Infи_V_stem ;
+V+Perf+IV: Perf_Fut_1_stem3 ;

LEXICON св_нп_7a[3]
+V+Perf+IV: Perf_Inf_V_stem ;
+V+Perf+IV: Perf_Fut_1_stem[3] ;

LEXICON св_7a
+V+Perf+IV: Perf_Inf_C_stem ;
+V+Perf+IV: Perf_Fut_1_stem ;
+V+Perf+TV: Perf_Inf_C_stem ;
+V+Perf+TV: Perf_Fut_1_stem ;

LEXICON св_7a_(-д-)
+V+Perf+IV: Perf_Inf_V_stem ;
+V+Perf+IV: Perf_Fut_1_stem ;
+V+Perf+TV: Perf_Inf_V_stem ;
+V+Perf+TV: Perf_Fut_1_stem ;

LEXICON св_7a_(-д-)_R
+V+Perf+IV: Perf_Inf_stem_R ;
+V+Perf+IV: Perf_Fut_1_stem_R ;

LEXICON св_7a_(-д-)9_ти
+V+Perf+IV: Perf_Infи_V_stem9 ;
+V+Perf+IV: Perf_Fut_1_stem ;
+V+Perf+TV: Perf_Infи_V_stem9 ;
+V+Perf+TV: Perf_Fut_1_stem ;

LEXICON св_7a9_ти
+V+Perf+IV: Perf_Infи_C_stem9 ;
+V+Perf+IV: Perf_Fut_1_stem ;
+V+Perf+TV: Perf_Infи_C_stem9 ;
+V+Perf+TV: Perf_Fut_1_stem ;

LEXICON св_7a_(-д-)9_ти_R
+V+Perf+IV: Perf_Infи_stem9_R ;
+V+Perf+IV: Perf_Fut_1_stem_R ;

LEXICON св_нп_7a_(-д-)
+V+Perf+IV: Perf_Inf_V_stem ;
+V+Perf+IV: Perf_Fut_1_stem_Impи ;

LEXICON св_нп_7a_(-д-)_сесть
+V+Perf+IV:е́д Perf_Inf_V_stem ;
+V+Perf+IV:я́д Perf_Fut_1_stem ;

LEXICON св_нп_7a_(-д-)_R_сесть
+V+Perf+IV:е́д Perf_Inf_stem_R ;
+V+Perf+IV:я́д Perf_Fut_1_stem_R ;

LEXICON св_7a_(-с-)9_ти
+V+Perf+IV: Perf_Infи_C_stem9 ;
+V+Perf+IV: Perf_Fut_1_stem ;
+V+Perf+TV: Perf_Infи_C_stem9 ;
+V+Perf+TV: Perf_Fut_1_stem ;
+V+Perf+TV:е PastPass_нн_stem ;

LEXICON св_7a_(-с-)9_ти_R
+V+Perf+IV: Perf_Infи_stem9_R ;
+V+Perf+IV: Perf_Fut_1_stem_R ;

LEXICON св_нп_7a_(-ст-)_прош._вы/рос,_-ла,_-ший
+V+Perf+IV+Inf:асти́ # ;
+V+Perf+IV:ос Past_stem ;
+V+Perf+IV:ос Perf_PastVrbAdv_C ;
+V+Perf+IV:ос PastAct ;
+V+Perf+IV:аст Perf_Fut_1_stem ;

LEXICON нсв_7b
+V+Impf+IV: Impf_Inf_C_stem ;
+V+Impf+IV: Impf_Pres_1_end ;
+V+Impf+TV: Impf_Inf_C_stem ;
+V+Impf+TV: Impf_Pres_1_end ;

LEXICON нсв_7b_R
+V+Impf+IV: Impf_Inf_stem_R ;
+V+Impf+IV: Impf_Pres_1_end_R ;

LEXICON нсв_7b_(-д-)
нсв_7b_(-д-)? ;

LEXICON нсв_7b_(-д-)?
+V+Impf+IV: Impf_Inf_V_stem ;
+V+Impf+IV: Impf_Pres_1_end ;
+V+Impf+TV: Impf_Inf_V_stem ;
+V+Impf+TV: Impf_Pres_1_end ;

LEXICON нсв_7b_(-д-)_R
+V+Impf+IV: Impf_Inf_stem_R ;
+V+Impf+IV: Impf_Pres_1_end_R ;

LEXICON нсв_7b_(-д-)8
нсв_7b_(-д-)? ;
+V+Impf+TV:е PastPass_нн_stem ;

LEXICON св_7b !-зти verbs, with twolc, should be treated same as д
св_7b_(-д-) ;

LEXICON св_7b_R
св_7b_(-д-)_R ;

LEXICON св_7b_(-д-)
св_нп_7b_(-д-) ;
+V+Perf+TV: Perf_Inf_V_stem ;
+V+Perf+TV: Perf_Fut_1_end ;
+V+Perf+TV:е PastPass_нн_end ;

LEXICON св_7b_(-д-)_R
+V+Perf+IV: Perf_Inf_stem_R ;
+V+Perf+IV: Perf_Fut_1_end_R ;

LEXICON св_нп_7b_(-д-)
+V+Perf+IV: Perf_Inf_V_stem ;
+V+Perf+IV: Perf_Fut_1_end ;

LEXICON нсв_нп_7b/b
+V+Impf+IV: Impf_Infи_C_end ;
+V+Impf+IV: Impf_Pres_1_end ;

LEXICON нсв_7b/b_(-б-)_ё
+V+Impf+IV: Impf_Infи_C_end ;
+V+Impf+IV: Impf_Pres_1_end ;
+V+Impf+TV: Impf_Infи_C_end ;
+V+Impf+TV: Impf_Pres_1_end ;

LEXICON нсв_7b/b_(-б-)_ё_R
+V+Impf+IV: Impf_Infи_end_R ;
+V+Impf+IV: Impf_Pres_1_end_R ;

LEXICON нсв_7b/b_ё
+V+Impf+IV: Impf_Infи_C_end ;
+V+Impf+IV: Impf_Pres_1_end ;

LEXICON нсв_7b/b_(-д-)
+V+Impf+IV: Impf_Infи_C_end ;
+V+Impf+IV: Impf_Pres_1_end ;

LEXICON нсв_7b/b_(-с-)
+V+Impf+IV: Impf_Infи_C_end ;
+V+Impf+IV: Impf_Pres_1_end ;

LEXICON нсв_7b/b_(-с-)_R
+V+Impf+IV: Impf_Infи_end_R ;
+V+Impf+IV: Impf_Pres_1_end_R ;

LEXICON нсв_7b/b_(-с-)_ё
+V+Impf+IV:ёс Impf_Infи_C_end ;
+V+Impf+IV:ес Impf_Pres_1_end ;

LEXICON нсв_7b/b_(-с-)_ё_R
+V+Impf+IV:ёс Impf_Infи_end_R ;
+V+Impf+IV:ес Impf_Pres_1_end_R ;

LEXICON нсв_7b/b_(-д-)_ё_вести
+V+Impf+IV+Inf:ести́ # ;
+V+Impf+IV:ёд Past_end ;
+V+Impf+IV+Prs:ед PresFut_1_end ;
+V+Impf+IV:ед Imper_stressed ; 
+V+Impf+IV:ед PresVrbAdv_end ; 
+V+Impf+IV:ед%<у́ PresAct ;
+V+Impf+IV:е́%^d Impf_PastVrbAdv_C ;
+V+Impf+IV:е́%^d PastAct ;
+V+Impf+TV+Inf:ести́ # ;
+V+Impf+TV:ёд Past_end ;
+V+Impf+TV+Prs:ед PresFut_1_end ;
+V+Impf+TV:ед Imper_stressed ; 
+V+Impf+TV:ед PresVrbAdv_end ; 
+V+Impf+TV:ед%<у́ PresAct ;
+V+Impf+TV:е́%^d Impf_PastVrbAdv_C ;
+V+Impf+TV:е́%^d PastAct ;
+V+Impf+TV+Inf+Pass:ести́сь # ;
+V+Impf+TV:ёд Past_end_Pass ;
+V+Impf+TV+Prs:ед PresFut_1_end_Pass ;
+V+Impf+TV:ед%<у́ PresAct_Pass ;
+V+Impf+TV:е́%^d PastAct_Pass ;

LEXICON нсв_7b/b_(-д-)_R_безл.
+V+Impf+IV+Inf:ести́сь # ;
+V+Impf+IV:ё%^d Past_end_R_безл. ;
+V+Impf+IV+Prs:ед PresFut_1_end_R_безл. ;

LEXICON нсв_7b/b_(-т-)_ё
+V+Impf+IV: Impf_Infи_C_end ;
+V+Impf+IV: Impf_Pres_1_end ;
+V+Impf+TV: Impf_Infи_C_end_w/Pass ;
+V+Impf+TV: Impf_Pres_1_end_w/Pass ;

LEXICON нсв_7b/b_(-т-)9_ё
+V+Impf+IV: Impf_Infи_C_end9 ;
+V+Impf+IV: Impf_Pres_1_end ;
+V+Impf+TV: Impf_Infи_C_end9 ;
+V+Impf+TV: Impf_Pres_1_end ;

LEXICON нсв_7b/b_(-т-)_ё_R
+V+Impf+IV: Impf_Infи_end_R ;
+V+Impf+IV: Impf_Pres_1_end_R ;

LEXICON нсв_нп_7b/b_безл.
+V+Impf+IV+Inf:езти́ # ;
+V+Impf+IV:ёз Past_end_безл. ;
+V+Impf+IV+Prs:ез PresFut_1_end_безл. ;

LEXICON нсв_нп_7b/b_(-ст-)_прош._рос,_росла/,_ро/сший
+V+Impf+IV+Inf:асти́ # ;
+V+Impf+IV:о́с Past_end ;
+V+Impf+IV:о́с Impf_PastVrbAdv_C ;
+V+Impf+IV:о́с PastAct ;
+V+Impf+IV:аст Impf_Pres_1_end ;

LEXICON нсв_нп_7b/b_(-д-)_ё_(но_прич._прош._е/дший)
+V+Impf+IV+Inf:ед%<ти́ # ;
+V+Impf+IV:ёд Past_end ;
+V+Impf+IV:е́%^d Impf_PastVrbAdv_C ;
+V+Impf+IV:е́%^d PastAct ;
+V+Impf+IV:ёд Impf_Pres_1_end ;

LEXICON нсв_нп_7b/b_(-т-)_ё_(но_прич._прош._е/тший)
+V+Impf+IV+Inf:ет%<ти́ # ;
+V+Impf+IV:ёт Past_end ;
+V+Impf+IV:е́т Impf_PastVrbAdv_C ;
+V+Impf+IV:е́%^t PastAct ;
+V+Impf+IV:ёт Impf_Pres_1_end ;

LEXICON св_нп_7b/b
+V+Perf+IV: Perf_Infи_C_end ;
+V+Perf+IV: Perf_Fut_1_end ;

LEXICON св_нп_7b/b_(-т-)_безл.
+V+Perf+IV: Perf_Infи_C_end_безл. ;
+V+Perf+IV: Perf_Fut_1_end_безл. ;

LEXICON св_нп_7b/b_безл.
+V+Perf+IV: Perf_Infи_C_end_безл. ;
+V+Perf+IV: Perf_Fut_1_end_безл. ;

LEXICON св_нп_7b/b_(-ст-)_прош._ро/с,_-ла/,_-ший
+V+Perf+IV+Inf:асти́ # ;
+V+Perf+IV:о́с Past_end ;
+V+Perf+IV:о́с Perf_PastVrbAdv_C ;
+V+Perf+IV:о́с PastAct ;
+V+Perf+IV:аст Perf_Fut_1_end ;

LEXICON св_7b/b_(-ст-)_R_прош._ро/сся,_росла/сь,_ро/сшийся
+V+Perf+IV+Inf:асти́сь # ;
+V+Perf+IV:о́с Past_end_R ;
+V+Perf+IV:о́с Perf_PastVrbAdv_R ;
+V+Perf+IV:о́с PastAct_R ;
+V+Perf+IV:аст Perf_Fut_1_end_R ;

LEXICON св_7b/b_(-б-)_ё
св_нп_7b/b_(-б-)_ё ;
+V+Perf+TV:ёб Perf_Infи_C_end ;
+V+Perf+TV:еб Perf_Fut_1_end ;
+V+Perf+TV:ебё PastPass_нн_end ;

LEXICON св_нп_7b/b_(-б-)_ё
+V+Perf+IV:ёб Perf_Infи_C_end ;
+V+Perf+IV:еб Perf_Fut_1_end ;

LEXICON св_7b/b_(-д-)9
св_нп_7b/b_(-д-)9 ;
+V+Perf+TV: Perf_Infи_C_end9 ;
+V+Perf+TV: Perf_Fut_1_end ;
+V+Perf+TV:ё PastPass_нн_end ;

LEXICON св_нп_7b/b_(-д-)9
+V+Perf+IV: Perf_Infи_C_end9 ;
+V+Perf+IV: Perf_Fut_1_end ;

LEXICON св_7b/b_(-б-)_ё_R
+V+Perf+IV:ёб Perf_Infи_end_R ;
+V+Perf+IV:еб Perf_Fut_1_end_R ;

LEXICON св_7b/b_(-д-)9_ё_(но_прич._прош._е/дший) ! завести, etc.
св_нп_7b/b_(-д-)9_ё_(но_прич._прош._е/дший) ;
+V+Perf+TV+Inf:ести́ # ;
+V+Perf+TV:ёд Past_end ;
+V+Perf+TV:ёд PastVrbAdv_9_end ;
+V+Perf+TV+Fut:ед PresFut_1_end ;
+V+Perf+TV+Imp+Pl1:едём # ;
+V+Perf+TV:ед Imper_stressed ; 
+V+Perf+TV:е́%^d PastAct ;
+V+Perf+TV:едё PastPass_нн_end ;

LEXICON св_нп_7b/b_(-д-)9_ё_(но_прич._прош._е/дший)
+V+Perf+IV+Inf:ести́ # ;
+V+Perf+IV:ёд Past_end ;
+V+Perf+IV:ёд PastVrbAdv_9_end ;
+V+Perf+IV+Fut:ед PresFut_1_end ;
+V+Perf+IV+Imp+Pl1:едём # ;
+V+Perf+IV:ед Imper_stressed ; 
+V+Perf+IV:е́%^d PastAct ;

LEXICON св_7b/b_(-д-)9_ё_R_(но_прич._прош._е/дшийся)_прош._м_вёл ! завестись, etc.
+V+Perf+IV+Inf:ести́сь # ;
+V+Perf+IV:ёд Past_end_R ;
+V+Perf+IV:ёд PastVrbAdv_9_end_R ;
+V+Perf+IV+Fut:ед PresFut_1_end_R ;
+V+Perf+IV+Imp+Pl1:едёмся # ;
+V+Perf+IV:ед Imper_stressed_R ; 
+V+Perf+IV:е́%^d PastAct_R ;

LEXICON св_7b/b_(-д-)_R_безл.
+V+Perf+IV+Inf:ести́сь # ;
+V+Perf+IV:ё%^d Past_end_R_безл. ;
+V+Perf+IV+Fut:ед PresFut_1_end_R_безл. ;
+V+Perf+IV:ед Imper_stressed_R ; 

LEXICON св_7b/b_(-с-)
св_нп_7b/b_(-с-) ;
+V+Perf+TV: Perf_Infи_C_end ;
+V+Perf+TV: Perf_Fut_1_end ;
+V+Perf+TV:ё PastPass_нн_end ;

LEXICON св_нп_7b/b_(-с-)
+V+Perf+IV: Perf_Infи_C_end ;
+V+Perf+IV: Perf_Fut_1_end ;

LEXICON св_7b/b_(-с-)_R
+V+Perf+IV: Perf_Infи_end_R ;
+V+Perf+IV: Perf_Fut_1_end_R ;

LEXICON св_7b/b_R
+V+Perf+IV: Perf_Infи_end_R ;
+V+Perf+IV: Perf_Fut_1_end_R ;

LEXICON св_7b/b_(-д-)_R
св_7b/b_R ;

LEXICON св_7b/bs
св_нп_7b/b ;
+V+Perf+TV: Perf_Infи_C_end ;
+V+Perf+TV: Perf_Fut_1_end ;
+V+Perf+TV:ё PastPass_нн_end_Prb ;

LEXICON св_7b/b_(-с-)_ё
св_нп_7b/b_(-с-)_ё ;
+V+Perf+TV:ёс Perf_Infи_C_end ;
+V+Perf+TV:ес Perf_Fut_1_end ;
+V+Perf+TV:есё PastPass_нн_end ;

LEXICON св_нп_7b/b_(-с-)_ё
+V+Perf+IV:ёс Perf_Infи_C_end ;
+V+Perf+IV:ес Perf_Fut_1_end ;

LEXICON св_7b/b9_ё
св_нп_7b/b9_ё ;
+V+Perf+TV: Perf_Infи_C_end9 ;
+V+Perf+TV: Perf_Fut_1_end ;
+V+Perf+TV:ё PastPass_нн_end ;

LEXICON св_нп_7b/b9_ё
+V+Perf+IV: Perf_Infи_C_end9 ;
+V+Perf+IV: Perf_Fut_1_end ;

LEXICON св_7b/b_(-с-)9_ё
св_нп_7b/b_(-с-)9_ё ;
+V+Perf+TV:ёс Perf_Infи_C_end9 ;
+V+Perf+TV:ес Perf_Fut_1_end ;
+V+Perf+TV:есё PastPass_нн_end ;

LEXICON св_нп_7b/b_(-с-)9_ё
+V+Perf+IV:ёс Perf_Infи_C_end9 ;
+V+Perf+IV:ес Perf_Fut_1_end ;

LEXICON св_7b/b_(-с-)9_ё_R
+V+Perf+IV:ёс Perf_Infи_end9_R ;
+V+Perf+IV:ес Perf_Fut_1_end_R ;

LEXICON св_7b/b_(-т-)9_ё
св_нп_7b/b_(-т-)9_ё ;
+V+Perf+TV:ё%^t Perf_Infи_C_end9 ;
+V+Perf+TV:ет Perf_Fut_1_end ;
+V+Perf+TV:етё PastPass_нн_end ;

LEXICON св_7b/b_(-т-)9_-честь
+V+Perf+IV: Perf_Infёт-е́сть_C_end9 ;
+V+Perf+IV:т Perf_Fut_1_end ;
+V+Perf+TV: Perf_Infёт-е́сть_C_end9 ;
+V+Perf+TV:т Perf_Fut_1_end ;
+V+Perf+TV:тё PastPass_нн_end ;

LEXICON св_нп_7b/b_(-т-)9_ё
+V+Perf+IV:ё%^t Perf_Infи_C_end9 ;
+V+Perf+IV:ет Perf_Fut_1_end ;

LEXICON св_7b/b_(-т-)9_ё_(но_прич._прош._е/тший)
+V+Perf+TV+Inf:ести́ # ;
+V+Perf+TV:ёт Past_end ;
+V+Perf+TV:ёт PastVrbAdv_9_end ;
+V+Perf+TV+Fut:ет PresFut_1_end ;
+V+Perf+TV+Imp+Pl1:етём # ;
+V+Perf+TV:ет Imper_stressed ; 
+V+Perf+TV:е́%^t PastAct ;
+V+Perf+IV+Inf:ести́ # ;
+V+Perf+IV:ёт Past_end ;
+V+Perf+IV:ёт PastVrbAdv_9_end ;
+V+Perf+IV+Fut:ет PresFut_1_end ;
+V+Perf+IV+Imp+Pl1:етём # ;
+V+Perf+IV:ет Imper_stressed ; 
+V+Perf+IV:е́%^t PastAct ;
+V+Perf+TV:етё PastPass_нн_end ;

LEXICON св_7b/c_(-д-)
+V+Perf+IV: Perf_Inf_V_shift ;
+V+Perf+IV: Perf_Fut_1_end ;
+V+Perf+TV: Perf_Inf_V_shift ;
+V+Perf+TV: Perf_Fut_1_end ;
+V+Perf+TV:ё PastPass_нн_end ;

!====================================== Stem type 8 ======================================
!                                           чь
! No present verbal adverb

LEXICON св_8a
+V+Perf+IV: Perf_Inf_C_stem ;
+V+Perf+IV: Perf_Fut_1_stem ;
+V+Perf+TV: Perf_Inf_C_stem ;
+V+Perf+TV: Perf_Fut_1_stem ;

LEXICON св_8a_R
+V+Perf+IV: Perf_Inf_stem_R ;
+V+Perf+IV: Perf_Fut_1_stem ;

LEXICON св_8a/b?_лечь
св_нп_8a/b_лечь ;
+V+Perf+TV:ёг Perf_Inf_C_end ;
+V+Perf+TV:я́г Perf_Fut_1_stem ;

LEXICON св_нп_8a/b_лечь
+V+Perf+IV:ёг Perf_Inf_C_end ;
+V+Perf+IV:я́г Perf_Fut_1_stem ;

LEXICON св_8a/b_R_-лечься
+V+Perf+IV:ёг Perf_Inf_end_R ;
+V+Perf+IV:я́г Perf_Fut_1_stem_R ;

LEXICON нсв_8b
+V+Impf+IV: Impf_Inf_C_stem ;
+V+Impf+IV: Impf_Pres_1_end ;
+V+Impf+TV: Impf_Inf_C_stem ;
+V+Impf+TV: Impf_Pres_1_end ;

LEXICON св_8b
+V+Perf+IV: Perf_Inf_C_stem ;
+V+Perf+IV: Perf_Fut_1_end ;
+V+Perf+TV: Perf_Inf_C_stem ;
+V+Perf+TV: Perf_Fut_1_end ;

LEXICON св_8b_R
+V+Perf+IV: Perf_Inf_stem_R ;
+V+Perf+IV: Perf_Fut_1_end_R ;

LEXICON нсв_8b/b
нсв_нп_8b/b ;
+V+Impf+TV: Impf_Inf_C_end ;
+V+Impf+TV: Impf_Pres_1_end ;

LEXICON нсв_нп_8b/b
+V+Impf+IV: Impf_Inf_C_end ;
+V+Impf+IV: Impf_Pres_1_end ;

LEXICON нсв_8b/b_R
+V+Impf+IV: Impf_Inf_end_R ;
+V+Impf+IV: Impf_Pres_1_end_R ;

LEXICON нсв_8b/b_жечь
+V+Impf+IV:%^Fёг Impf_Inf_C_end ;
+V+Impf+IV:г Impf_Pres_1_end ;
+V+Impf+TV:%^Fёг Impf_Inf_C_end ;
+V+Impf+TV:г Impf_Pres_1_end ;

LEXICON нсв_8b/b_R_жечься
+V+Impf+IV:%^Fёг Impf_Inf_end_R ;
+V+Impf+IV:г Impf_Pres_1_end_R ;

LEXICON нсв_8b/b_толочь
+V+Impf+IV:%^Fо́к Impf_Inf_C_end ;
+V+Impf+IV:к Impf_Pres_1_end ;
+V+Impf+TV:%^Fо́к Impf_Inf_C_end ;
+V+Impf+TV:к Impf_Pres_1_end ;

LEXICON нсв_8b/b_R_толочься
+V+Impf+IV:%^Fо́к Impf_Inf_end_R ;
+V+Impf+IV:к Impf_Pres_1_end_R ;

LEXICON св_8b/b
св_8b/b? ;
+V+Perf+TV:%^Mё PastPass_нн_end ;

LEXICON св_8b/b?
св_нп_8b/b ;
+V+Perf+TV: Perf_Inf_C_end ;
+V+Perf+TV: Perf_Fut_1_end ;

LEXICON св_8b/b_жечь
св_нп_8b/b_жечь ;
+V+Perf+TV:%^Fёг Perf_Inf_C_end ;
+V+Perf+TV:г Perf_Fut_1_end ;
+V+Perf+TV:жё PastPass_нн_end ;

LEXICON св_8b/b_-толочь
св_нп_8b/b_-толочь ;
+V+Perf+TV:%^Fо́к Perf_Inf_C_end ;
+V+Perf+TV:к Perf_Fut_1_end ;
+V+Perf+TV:чё PastPass_нн_end ;

LEXICON св_8b/b_R
+V+Perf+IV: Perf_Inf_end_R ;
+V+Perf+IV: Perf_Fut_1_end_R ;

LEXICON св_8b/b_R_жечься
+V+Perf+IV:%^Fёг Perf_Inf_end_R ;
+V+Perf+IV:г Perf_Fut_1_end_R ;

LEXICON св_нп_8b/b
+V+Perf+IV: Perf_Inf_C_end ;
+V+Perf+IV: Perf_Fut_1_end ;

LEXICON св_нп_8b/b_ё_(е/гший)
+V+Perf+IV+Inf:%^Fёг%<ть # ;
+V+Perf+IV:%^Fёг Past_end ;
+V+Perf+IV:%^Fе́г Perf_PastVrbAdv_C ;
+V+Perf+IV:%^Fе́г PastAct ;
+V+Perf+IV:%^Fёг Perf_Fut_1_end ;

LEXICON св_нп_8b/b_ё_(е/кший)
+V+Perf+IV+Inf:%^Fёк%<ть # ;
+V+Perf+IV:%^Fёк Past_end ;
+V+Perf+IV:%^Fе́к Perf_PastVrbAdv_C ;
+V+Perf+IV:%^Fе́к PastAct ;
+V+Perf+IV:%^Fёк Perf_Fut_1_end ;

LEXICON св_нп_8b/b_жечь
+V+Perf+IV:%^Fёг Perf_Inf_C_end ;
+V+Perf+IV:г Perf_Fut_1_end ;

LEXICON св_нп_8b/b_-толочь
+V+Perf+IV:%^Fо́к Perf_Inf_C_end ;
+V+Perf+IV:к Perf_Fut_1_end ;

LEXICON нсв_8b/b_ё_(е/кший)
+V+Impf+IV+Inf:е́чь # ;
+V+Impf+IV:ёк Past_end ;
+V+Impf+IV:ёк Impf_PastVrbAdv_C ;
+V+Impf+IV:е́к PastAct ;
+V+Impf+IV:ек Impf_Pres_1_end ;
+V+Impf+TV+Inf:е́чь # ;
+V+Impf+TV:ёк Past_end ;
+V+Impf+TV:ёк Impf_PastVrbAdv_C ;
+V+Impf+TV:е́к PastAct ;
+V+Impf+TV:ек Impf_Pres_1_end ;

LEXICON нсв_8b/b_ё_R_(е/кшийся)
+V+Impf+IV+Inf:е́чься # ;
+V+Impf+IV:ёк Past_end_R ;
+V+Impf+IV:ёк Impf_PastVrbAdv_R ;
+V+Impf+IV:е́к PastAct_R ;
+V+Impf+IV:ек Impf_Pres_1_end_R ;

LEXICON св_8b/b_ё_(е/кший)
+V+Perf+IV+Inf:е́чь # ;
+V+Perf+IV:ёк Past_end ;
+V+Perf+IV:ёк Perf_PastVrbAdv_C ;
+V+Perf+IV:е́к PastAct ;
+V+Perf+TV+Inf:е́чь # ;
+V+Perf+TV:ёк Past_end ;
+V+Perf+TV:ёк Perf_PastVrbAdv_C ;
+V+Perf+TV:е́к PastAct ;
+V+Perf+IV:ек Perf_Fut_1_end ;
+V+Perf+TV:ек Perf_Fut_1_end ;
+V+Perf+TV:ечё PastPass_нн_end ;

LEXICON нсв_нп_8c/b
+V+Impf+IV: Impf_Inf_C_end ;
+V+Impf+IV: Impf_Pres_1_shift ;

LEXICON нсв_8c/b_R_безл.
+V+Impf+IV: Impf_Inf_end_R_безл. ;
+V+Impf+IV: Impf_Pres_1_shift_R_безл. ;

LEXICON св_8c/b?
св_нп_8c/b ;
+V+Perf+TV: Perf_Inf_C_end ;
+V+Perf+TV: Perf_Fut_1_shift ;

LEXICON св_нп_8c/b
+V+Perf+IV: Perf_Inf_C_end ;
+V+Perf+IV: Perf_Fut_1_shift ;

LEXICON св_8c/b_R
+V+Perf+IV: Perf_Inf_end_R ;
+V+Perf+IV: Perf_Fut_1_shift_R ;


!====================================== Stem type 9 ======================================
!                                           ереть
! No present verbal adverb

LEXICON св_9a
+V+Perf+TV+Inf:ереть # ;
+V+Perf+TV:ер Past_stem ;
+V+Perf+TV:ер Perf_PastVrbAdv_C ;
+V+Perf+TV:ере Perf_PastVrbAdv_V ;
+V+Perf+TV:ер PastAct ;
+V+Perf+TV:ере PastAct ;
+V+Perf+TV+Fut:р PresFut_1_stem ;
+V+Perf+TV:р Imper_и_stem ; 
+V+Perf+TV+Imp+Pl1:рем # ;
+V+Perf+TV:ерт PastPass_stem ;

LEXICON св_9a_R
+V+Perf+IV+Inf:ереться # ;
+V+Perf+IV:ер Past_stem_R ;
+V+Perf+IV:ер Perf_PastVrbAdv_R ;
+V+Perf+IV:ере Perf_PastVrbAdv_R ;
+V+Perf+IV:ер PastAct_R ;
+V+Perf+IV:ере PastAct_R ;
+V+Perf+IV+Fut:р PresFut_1_stem_R ;
+V+Perf+IV:р Imper_и_stem_R ; 
+V+Perf+IV+Imp+Pl1:ремся # ;

LEXICON нсв_9b_ё
нсв_нп_9b_ё ;
+V+Impf+TV+Inf:ере́%<ть # ;
+V+Impf+TV:ёр Past_stem ;
+V+Impf+TV:ёр Impf_PastVrbAdv_C ;
+V+Impf+TV:ере́ Impf_PastVrbAdv_V ;
+V+Impf+TV:ёр PastAct ;
+V+Impf+TV:ере́ PastAct ;
+V+Impf+TV:р Impf_Pres_1_end ;

LEXICON нсв_нп_9b_ё
+V+Impf+IV+Inf:ере́%<ть # ;
+V+Impf+IV:ёр Past_stem ;
+V+Impf+IV:ёр Impf_PastVrbAdv_C ;
+V+Impf+IV:ере́ Impf_PastVrbAdv_V ;
+V+Impf+IV:ёр PastAct ;
+V+Impf+IV:ере́ PastAct ;
+V+Impf+IV:р Impf_Pres_1_end ;

LEXICON нсв_9b_ё_R
+V+Impf+IV+Inf:ере́%<ться # ;
+V+Impf+IV:ёр Past_stem_R ;
+V+Impf+IV:ёр Impf_PastVrbAdv_R ;
+V+Impf+IV:ере́ Impf_PastVrbAdv_R ;
+V+Impf+IV:ёр PastAct_R ;
+V+Impf+IV:ере́ PastAct_R ;
+V+Impf+IV:р Impf_Pres_1_end_R ;

LEXICON св_9b_ё
св_нп_9b_ё ;
+V+Perf+TV+Inf:ере́%<ть # ;
+V+Perf+TV:ёр Past_stem ;
+V+Perf+TV:ёр Perf_PastVrbAdv_C ;
+V+Perf+TV:ере́ Perf_PastVrbAdv_V ;
+V+Perf+TV+Fut:р PresFut_1_end ;
+V+Perf+TV+Imp+Pl1:рём # ;
+V+Perf+TV:р Imper_stressed ; 
+V+Perf+TV:ёр PastAct ;
+V+Perf+TV:ере́ PastAct ;
+V+Perf+TV:ёр PastPass_stem ;

LEXICON св_9b(/c)_ё_опереть
+V+Perf+IV+Inf:опере́%<ть # ;
+V+Perf+IV:опёр Past_stem ;
+V+Perf+IV:опёр Past_shift ;
+V+Perf+IV:опёр Perf_PastVrbAdv_C ;
+V+Perf+IV:опере́ Perf_PastVrbAdv_V ;
+V+Perf+IV+Fut:обопр PresFut_1_end ;
+V+Perf+IV+Imp+Pl1:обопрём # ;
+V+Perf+IV:обопр Imper_stressed ; 
+V+Perf+IV:опёр PastAct ;
+V+Perf+IV:опере́ PastAct ;
+V+Perf+TV+Inf:опере́%<ть # ;
+V+Perf+TV:опёр Past_stem ;
+V+Perf+TV:опёр Past_shift ;
+V+Perf+TV:опёр Perf_PastVrbAdv_C ;
+V+Perf+TV:опере́ Perf_PastVrbAdv_V ;
+V+Perf+TV+Fut:обопр PresFut_1_end ;
+V+Perf+TV+Imp+Pl1:обопрём # ;
+V+Perf+TV:обопр Imper_stressed ; 
+V+Perf+TV:опёр PastAct ;
+V+Perf+TV:опере́ PastAct ;
+V+Perf+TV:опёр PastPass_stem ;

LEXICON св_9b(/c'')_ё_R_опереться
+V+Perf+IV+Inf:опере́%<ться # ;
+V+Perf+IV:опёр Past_stem_R ;
+V+Perf+IV:опёр Past_shift''_R_Fac ;
+V+Perf+IV:опёр Perf_PastVrbAdv_R_Fac ; ! TODO literal meaning ! TODO оперши́сь
+V+Perf+IV:опере́ Perf_PastVrbAdv_R ; ! TODO figurative meaning
+V+Perf+IV+Fut:обопр PresFut_1_end_R ;
+V+Perf+IV+Imp+Pl1:обопрёмся # ;
+V+Perf+IV:обопр Imper_stressed_R ; 
+V+Perf+IV:опёр PastAct_R ;
+V+Perf+IV:опере́ PastAct_R_Fac ; ! TODO native which PstAct is primary?

LEXICON св_9b(/c''1)_ё_R_запереться
+V+Perf+IV+Inf:запере́%<ться # ;
+V+Perf+IV:запёр Past_stem_R ;
+V+Perf+IV:за́пер Past_shift''_R_Fac ;
+V+Perf+IV:запёр Perf_PastVrbAdv_R_Fac ; ! TODO literal meaning ! TODO заперши́сь
+V+Perf+IV:запере́ Perf_PastVrbAdv_R ; ! TODO figurative meaning
+V+Perf+IV+Fut:запр PresFut_1_end_R ;
+V+Perf+IV+Imp+Pl1:запрёмся # ;
+V+Perf+IV:запр Imper_stressed_R ; 
+V+Perf+IV:за́пер PastAct_R ;
+V+Perf+IV:запере́ PastAct_R_Fac ; ! TODO native which PstAct is primary?

LEXICON св_9b(/b)_ё_R_отпереться
+V+Perf+IV+Inf:отпере́%<ться # ;
+V+Perf+IV:отпёр Past_stem_R ;
+V+Perf+IV:отпёр Past_end''_R_Fac ;
+V+Perf+IV:отпёр Perf_PastVrbAdv_R_Fac ; ! TODO literal meaning ! TODO отперши́сь
+V+Perf+IV:отпере́ Perf_PastVrbAdv_R ; ! TODO figurative meaning
+V+Perf+IV+Fut:отопр PresFut_1_end_R ;
+V+Perf+IV+Imp+Pl1:отопрёмся # ;
+V+Perf+IV:отопр Imper_stressed_R ; 
+V+Perf+IV:о́тпер PastAct_R ;
+V+Perf+IV:отпере́ PastAct_R_Fac ; ! TODO native which PstAct is primary?

LEXICON св_нп_9b_ё
+V+Perf+IV+Inf:ере́%<ть # ;
+V+Perf+IV:ёр Past_stem ;
+V+Perf+IV:ёр Perf_PastVrbAdv_C ;
+V+Perf+IV:ере́ Perf_PastVrbAdv_V ;
+V+Perf+IV+Fut:р PresFut_1_end ;
+V+Perf+IV+Imp+Pl1:рём # ;
+V+Perf+IV:р Imper_stressed ; 
+V+Perf+IV:ёр PastAct ;
+V+Perf+IV:ере́ PastAct ;

LEXICON св_9b_ё_R
+V+Perf+IV+Inf:ере́%<ться # ;
+V+Perf+IV:ёр Past_stem_R ;
+V+Perf+IV:ёр Perf_PastVrbAdv_R ;
+V+Perf+IV:ере́ Perf_PastVrbAdv_R ;
+V+Perf+IV:ёр PastAct_R ;
+V+Perf+IV:ере́ PastAct_R ;
+V+Perf+IV+Fut:р PresFut_1_end_R ;
+V+Perf+IV+Imp+Pl1:рёмся # ;
+V+Perf+IV:р Imper_stressed_R ; 

LEXICON св_9b/c1
св_нп_9b/c1 ;
+V+Perf+TV+Inf:ере́ть # ;
+V+Perf+TV:ер Past_shift ;
+V+Perf+TV:ер Perf_PastVrbAdv_C ;
+V+Perf+TV:ере́ Perf_PastVrbAdv_V ;
+V+Perf+TV:ер PastAct ;
+V+Perf+TV:р Perf_Fut_1_end ;
+V+Perf+TV:ёр PastPass_stem ;

LEXICON св_нп_9b/c1
+V+Perf+IV+Inf:ере́ть # ;
+V+Perf+IV:ер Past_shift ;
+V+Perf+IV:ер Perf_PastVrbAdv_C ;
+V+Perf+IV:ере́ Perf_PastVrbAdv_V ;
+V+Perf+IV:ер PastAct ;
+V+Perf+IV:р Perf_Fut_1_end ;

LEXICON св_нп_9b/c1_прич._прош._ме/рший
+V+Perf+IV+Inf:ере́ть # ;
+V+Perf+IV:ер Past_shift ;
+V+Perf+IV:ер Perf_PastVrbAdv_C ;
+V+Perf+IV:ере́ Perf_PastVrbAdv_V ;
+V+Perf+IV:е́р PastAct ;                ! CHECK THIS STRESS у́мерший или уме́рший
+V+Perf+IV:р Perf_Fut_1_end ;

LEXICON св_нп_9b/c1_прич._прош._V/ме/рший
св_нп_9b/c1_прич._прош._ме/рший ;
+V+Perf+IV:ер PastAct ;

!====================================== Stem type 10 =====================================
!                                           оть
! Make sure that the lexical stems are stressed.

LEXICON нсв_10c
нсв_нп_10c ;
+V+Impf+TV:о́ Impf_Inf_V_stem_w/Pass ;
+V+Impf+TV: Impf_Pres_1_shift_w/Pass ;

LEXICON нсв_10c_R
+V+Impf+IV:о́ Impf_Inf_stem_R ;
+V+Impf+IV: Impf_Pres_1_shift_R ;

LEXICON нсв_нп_10c
+V+Impf+IV:о́ Impf_Inf_V_stem ;
+V+Impf+IV: Impf_Pres_1_shift ;

LEXICON нсв_10c_ро́ть
нсв_нп_ро́ть_10c ;
+V+Impf+TV:ро́ Impf_Inf_V_stem_w/Pass ;
+V+Impf+TV+Prs:р PresFut_1_shift_роть ;
+V+Impf+TV:р Imper_stressed ;
+V+Impf+TV:р%<ю PresAct ;
+V+Impf+TV+Prs:р PresFut_1_shift_роть_Pass ;
+V+Impf+TV:р%<ю PresAct_Pass ;

LEXICON нсв_10c_ро́ть_R
+V+Impf+IV:ро́ Impf_Inf_stem_R ;
+V+Impf+IV+Prs:р PresFut_1_shift_роть_R ;
+V+Impf+IV:р Imper_stressed_R ;
+V+Impf+IV:р%<ю PresAct_R ;

LEXICON нсв_нп_ро́ть_10c
+V+Impf+IV:ро́ Impf_Inf_V_stem ;
+V+Impf+IV+Prs:р PresFut_1_shift_роть ;
+V+Impf+IV:р Imper_stressed ;
+V+Impf+IV:р%<ю PresAct ;

!LEXICON нсв_10c_МОЛОТЬ
!! Active Voice
!+V+Impf+Inf:оло́%<ть # ;
!+V+Impf:оло́ Past_stem ;
!+V+Impf+PstAct+Adv+Fac:оло́ Impf_PastVrbAdv_V ;
!+V+Impf+Prs:е́л PresFut_1_shift ;
!+V+Impf+Fut:оло́%<ть% бу́д PresFut_1_stem ;
!+V+Impf:ел Imper_stressed ;
!+V+Impf+PstAct:оло́ PastAct ;
!+V+Impf+PrsAct:е́л%<ю PresAct ;
!+V+Impf+PstPss:оло́ PastPass_stem ;
!! Passive Voice
!+V+Impf+Inf+Pass:оло́%<ться # ;
!+V+Impf:оло́ Past_stem_Pass ;
!+V+Impf+Prs+Pass:е́л PresFut_1_shift_R ;
!+V+Impf+Fut+Pass:оло́%<ться% бу́д PresFut_1_stem ;
!+V+Impf+PstAct+Pass:оло́ PastAct_R ;  ! Tags are problematic here...
!+V+Impf+PrsAct+Pass:е́л%<ю PresAct_R ; ! Tags are problematic here...

LEXICON св_10a
св_10a? ;
+V+Perf+TV:о PastPass_stem ;

LEXICON св_10a_R
+V+Perf+IV:о Perf_Inf_stem_R ;
+V+Perf+IV: Perf_Fut_1_stem_R ;

LEXICON св_нп_10a
+V+Perf+IV:о Perf_Inf_V_stem ;
+V+Perf+IV: Perf_Fut_1_stem ;

LEXICON св_10a?
св_нп_10a ;
+V+Perf+TV:о Perf_Inf_V_stem ;
+V+Perf+TV: Perf_Fut_1_stem ;

LEXICON св_10c
св_10c? ;
+V+Perf+TV:о́ PastPass_stem ;

LEXICON св_10c_R
+V+Perf+IV:о́ Perf_Inf_stem_R ;
+V+Perf+IV: Perf_Fut_1_shift_R ;

LEXICON св_10c_R_буд._мелю/сь,_ме/лется,_ме/лются
+V+Perf+IV:оло́ Perf_Inf_stem_R ;
+V+Perf+IV:е́л Perf_Fut_1_shift_R ;

LEXICON св_нп_10c
+V+Perf+IV:о́ Perf_Inf_V_stem ;
+V+Perf+IV: Perf_Fut_1_shift ;

LEXICON св_10c?
св_нп_10c ;
+V+Perf+TV:о́ Perf_Inf_V_stem ;
+V+Perf+TV: Perf_Fut_1_shift ;

LEXICON св_10c_ро́ть
+V+Perf+TV:ро́ Perf_Inf_V_stem ;
+V+Perf+IV:ро́ Perf_Inf_V_stem ;
+V+Perf+TV:ро́ PastPass_stem ;
+V+Perf+TV+Fut:р PresFut_1_shift_роть ;
+V+Perf+TV+Imp+Pl1:рем # ;
+V+Perf+TV:р Imper_stressed ;
+V+Perf+IV+Fut:р PresFut_1_shift_роть ;
+V+Perf+IV+Imp+Pl1:рем # ;
+V+Perf+IV:р Imper_stressed ;

LEXICON св_10c_ро́ть_R
+V+Perf+IV:ро́ Perf_Inf_stem_R ;
+V+Perf+IV+Fut:р PresFut_1_shift_роть_R ;
+V+Perf+IV+Imp+Pl1:ремся # ;
+V+Perf+IV:р Imper_stressed_R ;

!====================================== Stem type 11 =====================================
!                               бить, вить, лить, пить, шить
! No present verbal adverb

LEXICON св_11a
св_нп_11a ;
+V+Perf+TV:и Perf_Inf_V_stem ;
+V+Perf+TV:%^Fей Perf_Fut_1_stem ;
+V+Perf+TV:и PastPass_stem ;

LEXICON св_нп_11a
+V+Perf+IV:и Perf_Inf_V_stem ;
+V+Perf+IV:%^Fей Perf_Fut_1_stem ;

LEXICON нсв_11b
+V+Impf+TV:и́ Impf_Inf_V_stem_w/Pass ;
+V+Impf+TV:%^Fе́й Impf_Pres_1_end_w/Pass ;
+V+Impf+IV:и́ Impf_Inf_V_stem ;
+V+Impf+IV:%^Fе́й Impf_Pres_1_end ;

LEXICON нсв_11b_R
+V+Impf+IV:и́ Impf_Inf_stem_R ;
+V+Impf+IV:%^Fе́й Impf_Pres_1_end_R ;

LEXICON нсв_11b/c
+V+Impf+TV:и́ Impf_Inf_V_shift_w/Pass ;
+V+Impf+TV:%^Fе́й Impf_Pres_1_end_w/Pass ;
+V+Impf+IV:и́ Impf_Inf_V_shift ;
+V+Impf+IV:%^Fе́й Impf_Pres_1_end ;

LEXICON нсв_11b/c''_R
+V+Impf+IV:и́ Impf_Inf_shift''_R ;
+V+Impf+IV:%^Fе́й Impf_Pres_1_end_R ;

LEXICON нсв_11b/c''_R_безл.
+V+Impf+IV:и́ Impf_Inf_shift''_R_безл. ;
+V+Impf+IV:%^Fе́й Impf_Pres_1_end_R_безл. ;

LEXICON св_11b
св_11b? ;
+V+Perf+TV:и́ PastPass_stem ;

LEXICON св_11b_R
+V+Perf+IV:и́ Perf_Inf_stem_R ;
+V+Perf+IV:%^Fе́й Perf_Fut_1_end_R ;

LEXICON св_нп_11b
+V+Perf+IV:и́ Perf_Inf_V_stem ;
+V+Perf+IV:%^Fе́й Perf_Fut_1_end ;

LEXICON св_11b?
св_нп_11b ;
+V+Perf+TV:и́ Perf_Inf_V_stem ;
+V+Perf+TV:%^Fе́й Perf_Fut_1_end ;

LEXICON св_11b/c
св_11b/c? ;
+V+Perf+TV:и́ PastPass_stem ;

LEXICON св_11b/c_развить
св_11b/c? ;
+V+Perf+TV+PstPss:и́т LF_stem "weight: -0.626080481" ;
+V+Perf+TV+PstPss:ит LF_stem "weight: -0.626080481" ;
+V+Perf+TV+PstPss:и́т SF_c ;
+V+Perf+TV+PstPss:ит SF_c ;

LEXICON св_11b/c[1]
св_11b/c? ;
+V+Perf+TV:и́ PastPass_stem ;

LEXICON св_11b/c''_R
+V+Perf+IV:и́ Perf_Inf_shift''_R ;
+V+Perf+IV:%^Fе́й Perf_Fut_1_end_R ;

LEXICON св_нп_11b/c
+V+Perf+IV:и́ Perf_Inf_V_shift ;
+V+Perf+IV:%^Fе́й Perf_Fut_1_end ;

LEXICON св_нп_11b/c1
+V+Perf+IV: Perf_Inf_V_shift1_и́ть ;
+V+Perf+IV:%^Fе́й Perf_Fut_1_end ;

LEXICON св_11b/c?
св_нп_11b/c ;
+V+Perf+TV:и́ Perf_Inf_V_shift ;
+V+Perf+TV:%^Fе́й Perf_Fut_1_end ;

!====================================== Stem type 12 =====================================
!                                       ыть, уть, ить
! 12A has present passive ppl

LEXICON нсв_12a
нсв_нп_12a ;
+V+Impf+TV: Impf_Inf_V_stem_w/Pass ;
+V+Impf+TV: Impf_Pres_1_stem_w/Pass ;

LEXICON нсв_нп_12a
+V+Impf+IV: Impf_Inf_V_stem ;
+V+Impf+IV: Impf_Pres_1_stem ;

LEXICON нсв_12a_R
+V+Impf+IV: Impf_Inf_stem_R ;
+V+Impf+IV: Impf_Pres_1_stem_R ;

LEXICON нсв_12a_R_наст._бре/|юсь,_ется
+V+Impf+IV:и́ Impf_Inf_stem_R ;
+V+Impf+IV:е́ Impf_Pres_1_stem_R ;

LEXICON нсв_12a_ы́ть
нсв_нп_12a_ы́ть ;
+V+Impf+TV:ы́ Impf_Inf_V_stem_w/Pass ;
+V+Impf+TV:о́ Impf_Pres_1_stem_w/Pass ;

LEXICON нсв_нп_12a_ы́ть
+V+Impf+IV:ы́ Impf_Inf_V_stem ;
+V+Impf+IV:о́ Impf_Pres_1_stem ;

LEXICON нсв_12a_ы́ть_R
+V+Impf+IV:ы́ Impf_Inf_stem_R ;
+V+Impf+IV:о́ Impf_Pres_1_stem_R ;

LEXICON нсв_12b_наст._пою/,_поёт_прич._страд._наст._нет
+V+Impf+TV:е́ Impf_Inf_V_stem_w/Pass ;
+V+Impf+TV:о́ Impf_Pres_1_end_w/Pass ;
+V+Impf+IV:е́ Impf_Inf_V_stem ;
+V+Impf+IV:о́ Impf_Pres_1_end ;

LEXICON нсв_12b_R_безл._наст._поётся
+V+Impf+IV:е́ Impf_Inf_stem_R_безл. ;
+V+Impf+IV:о Impf_Pres_1_end_R_безл. ;

LEXICON нсв_нп_12b/c
+V+Impf+IV: Impf_Inf_V_shift ;
+V+Impf+IV: Impf_Pres_1_end ;

LEXICON св_12a ! not ыть
св_нп_12a ;
+V+Perf+TV: Perf_Inf_V_stem ;
+V+Perf+TV: Perf_Fut_1_stem ;
+V+Perf+TV: PastPass_stem ;

LEXICON св_нп_12a
+V+Perf+IV: Perf_Inf_V_stem ;
+V+Perf+IV: Perf_Fut_1_stem ;

LEXICON св_12a_выпеть
+V+Perf+IV:е Perf_Inf_V_stem ;
+V+Perf+IV:о Perf_Fut_1_stem ;
+V+Perf+TV:е Perf_Inf_V_stem ;
+V+Perf+TV:о Perf_Fut_1_stem ;
+V+Perf+TV:е PastPass_stem ;

LEXICON св_12a_R ! not ыть
+V+Perf+IV: Perf_Inf_stem_R ;
+V+Perf+IV: Perf_Fut_1_stem_R ;

LEXICON св_12a_R_-бриться
+V+Perf+IV:бри́ Perf_Inf_stem_R ;
+V+Perf+IV:бре́ Perf_Fut_1_stem_R ;

LEXICON св_12a_R_выбриться
+V+Perf+IV:бри Perf_Inf_stem_R ;
+V+Perf+IV:бре Perf_Fut_1_stem_R ;

LEXICON св_12a_ыть
+V+Perf+TV:ы Perf_Inf_V_stem ;
+V+Perf+IV:ы Perf_Inf_V_stem ;
+V+Perf+TV:о Perf_Fut_1_stem ;
+V+Perf+IV:о Perf_Fut_1_stem ;
+V+Perf+TV:ы PastPass_stem ;

LEXICON св_12a_ыть_R
+V+Perf+IV:ы Perf_Inf_stem_R ;
+V+Perf+IV:о Perf_Fut_1_stem_R ;

LEXICON св_12a_ы́ть
св_нп_12a_ы́ть ;
+V+Perf+TV:ы́ Perf_Inf_V_stem ;
+V+Perf+TV:о́ Perf_Fut_1_stem ;
+V+Perf+TV:ы́ PastPass_stem ;

LEXICON св_нп_12a_ы́ть
+V+Perf+IV:ы́ Perf_Inf_V_stem ;
+V+Perf+IV:о́ Perf_Fut_1_stem ;

LEXICON св_нп_12a_ы́ть_буд._и_повел._затрудн.
+V+Perf+IV:ы́ Perf_Inf_V_stem ;
+V+Perf+IV:о́ Perf_Fut_1_stem_Prb ;

LEXICON св_12a_ы́ть_R
+V+Perf+IV:ы́ Perf_Inf_stem_R ;
+V+Perf+IV:о́ Perf_Fut_1_stem_R ;

LEXICON св_12b_буд._пою/,_ёт
+V+Perf+TV:е́ Perf_Inf_V_stem ;
+V+Perf+IV:е́ Perf_Inf_V_stem ;
+V+Perf+TV:о́ Perf_Fut_1_end ;
+V+Perf+IV:о́ Perf_Fut_1_end ;
+V+Perf+TV:е́ PastPass_stem ;

LEXICON св_нп_12b/c
+V+Perf+IV: Perf_Inf_V_shift ;
+V+Perf+IV: Perf_Fut_1_end ;

!====================================== Stem type 13 =====================================
!                                           авать
! TODO 13 has present passive ppl (high/archaic register)

LEXICON нсв_13b
нсв_нп_13b ;
+V+Impf+TV:ва́ Impf_Inf_V_stem_w/Pass ;
+V+Impf+TV: Impf_Pres_1_end_w/Pass_авать ;
+V+Impf+TV:ва́ PresVrbAdv_stem ;
+V+Impf+TV:ва́е PresPass ;

LEXICON нсв_13b_R
+V+Impf+IV:ва́ Impf_Inf_stem_R ;
+V+Impf+IV: Impf_Pres_1_end_R_авать ;
+V+Impf+IV:ва́ PresVrbAdv_stem_R ;

LEXICON нсв_13b_R_безл.
+V+Impf+IV:ва́ Impf_Inf_stem_R_безл. ;
+V+Impf+IV: Impf_Pres_1_end_R_безл. ;

LEXICON нсв_нп_13b
+V+Impf+IV:ва́ Impf_Inf_V_stem ;
+V+Impf+IV: Impf_Pres_1_end_авать ;
+V+Impf+IV:ва́ PresVrbAdv_stem ;

LEXICON нсв_нп_13b_безл.
+V+Impf+IV:ва́ Impf_Inf_V_stem_безл. ;
+V+Impf+IV: Impf_Pres_1_end_безл. ;

LEXICON св_13b?
св_нп_13b ;
+V+Perf+TV:ва́ Perf_Inf_V_stem ;
+V+Perf+TV: Perf_Fut_1_end_авать ;

LEXICON св_нп_13b
+V+Perf+IV:ва́ Perf_Inf_V_stem ;
+V+Perf+IV: Perf_Fut_1_end_авать ;

!====================================== Stem type 14 =====================================
!                                   занять, взять, etc.
! No present verbal adverb

LEXICON нсв_14b_(-м-)_а́ть
+V+Impf+TV:а́ Impf_Inf_V_stem_w/Pass ;
+V+Impf+TV:м Impf_Pres_1_end_w/Pass ;
+V+Impf+IV:а́ Impf_Inf_V_stem ;
+V+Impf+IV:м Impf_Pres_1_end ;

LEXICON нсв_14b_(-м-)_а́ть_R
+V+Impf+IV:а́ Impf_Inf_stem_R ;
+V+Impf+IV:м Impf_Pres_1_end_R ;

LEXICON св_14a_(-м-)_ать
+V+Perf+TV:а Perf_Inf_V_stem ;
+V+Perf+TV:м Perf_Fut_1_stem ;
+V+Perf+IV:а Perf_Inf_V_stem ;
+V+Perf+IV:м Perf_Fut_1_stem ;

LEXICON св_14a_(-м-)_ать_R
+V+Perf+IV:а Perf_Inf_stem_R ;
+V+Perf+IV:м Perf_Fut_1_stem_R ;

LEXICON св_14a_(-н-)_ать
+V+Perf+TV:а Perf_Inf_V_stem ;
+V+Perf+TV:н Perf_Fut_1_stem ;
+V+Perf+IV:а Perf_Inf_V_stem ;
+V+Perf+IV:н Perf_Fut_1_stem ;

LEXICON св_14a_(-н-)_ять
+V+Perf+TV:я Perf_Inf_V_stem ;
+V+Perf+TV:н Perf_Fut_1_stem ;
+V+Perf+IV:я Perf_Inf_V_stem ;
+V+Perf+IV:н Perf_Fut_1_stem ;

LEXICON св_14b_(-м-)_а́ть
+V+Perf+TV:а́ Perf_Inf_V_stem ;
+V+Perf+TV:м Perf_Fut_1_end ;
+V+Perf+IV:а́ Perf_Inf_V_stem ;
+V+Perf+IV:м Perf_Fut_1_end ;

LEXICON св_14b_(-м-)_а́ть_R
+V+Perf+IV:а́ Perf_Inf_stem_R ;
+V+Perf+IV:м Perf_Fut_1_end_R ;

LEXICON нсв_14b_(-н-)_а́ть
+V+Impf+TV:а́ Impf_Inf_V_stem_w/Pass ;
+V+Impf+TV:н Impf_Pres_1_end_w/Pass ;
+V+Impf+IV:а́ Impf_Inf_V_stem ;
+V+Impf+IV:н Impf_Pres_1_end ;

LEXICON нсв_14b_(-н-)_я́ть
+V+Impf+TV:я́ Impf_Inf_V_stem_w/Pass ;
+V+Impf+TV:н Impf_Pres_1_end_w/Pass ;
+V+Impf+IV:я́ Impf_Inf_V_stem ;
+V+Impf+IV:н Impf_Pres_1_end ;

LEXICON нсв_14b_(-н-)_я́ть_R
+V+Impf+IV:я́ Impf_Inf_stem_R ;
+V+Impf+IV:н Impf_Pres_1_end_R ;

LEXICON св_14b_(-н-)_а́ть
+V+Perf+IV:а́ Perf_Inf_V_stem ;
+V+Perf+IV:н Perf_Fut_1_end ;
+V+Perf+TV:а́ Perf_Inf_V_stem ;
+V+Perf+TV:н Perf_Fut_1_end ;
! TODO Past passive?

LEXICON св_14b_(-н-)_а́ть_R
+V+Perf+IV:а́ Perf_Inf_stem_R ;
+V+Perf+IV:н Perf_Fut_1_end_R ;

LEXICON св_14b_(-н-)_я́ть
+V+Perf+IV:я́ Perf_Inf_V_stem ;
+V+Perf+IV:н Perf_Fut_1_end ;
+V+Perf+TV:я́ Perf_Inf_V_stem ;
+V+Perf+TV:н Perf_Fut_1_end ;
! TODO Past passive?

LEXICON св_14b_(-н-)_я́ть_R
+V+Perf+IV:я́ Perf_Inf_stem_R ;
+V+Perf+IV:н Perf_Fut_1_end_R ;

LEXICON св_14b/b_(-н-)_а́ть_R
+V+Perf+IV:а́ Perf_Inf_end_R ;
+V+Perf+IV:н Perf_Fut_1_end_R ;

LEXICON св_14b/b_(-н-)_а́ть_R_прош._м_начался/
+V+Perf+IV:а́ Perf_Inf_end''_R ;
+V+Perf+IV:н Perf_Fut_1_end_R ;

LEXICON св_14b/b_я́ть_R_(йм-)
+V+Perf+IV:ня́ Perf_Inf_end_R ;
+V+Perf+IV:йм Perf_Fut_1_end_R ;

LEXICON св_14b/b_я́ть_R_(йм-)_прош._м_ся///_ня/лся
+V+Perf+IV:ня́ Perf_Inf_end''_R ;
+V+Perf+IV:йм Perf_Fut_1_end_R ;

LEXICON св_14b/c_взять
+V+Perf+TV:зя́ Perf_Inf_V_shift ;
+V+Perf+TV:озьм Perf_Fut_1_end ; 
+V+Perf+TV:зя́ PastPass_stem ;

LEXICON св_14b/c''_я́ть_R_взяться
+V+Perf+TV:зя́ Perf_Inf_shift_R ;
+V+Perf+TV:озьм Perf_Fut_1_end_R ; 

LEXICON св_14b/c_(-н-)_а́ть
+V+Perf+TV:а́ Perf_Inf_V_shift ;
+V+Perf+TV:н Perf_Fut_1_end ;
+V+Perf+IV:а́ Perf_Inf_V_shift ;
+V+Perf+IV:н Perf_Fut_1_end ;
+V+Perf+TV:а́ PastPass_stem ;

LEXICON св_14b/c_(-н-)1
+V+Perf+TV: Perf_Inf_V_shift1_а́ть ;
+V+Perf+TV:н Perf_Fut_1_end ;
+V+Perf+IV: Perf_Inf_V_shift1_а́ть ;
+V+Perf+IV:н Perf_Fut_1_end ;
+V+Perf+TV:а PastPass_stem ;

LEXICON св_14b/c_(-н-)1_а́ть
+V+Perf+TV: Perf_Inf_V_shift1_а́ть ;
+V+Perf+TV:н Perf_Fut_1_end ;
+V+Perf+IV: Perf_Inf_V_shift1_а́ть ;
+V+Perf+IV:н Perf_Fut_1_end ;
+V+Perf+TV:а PastPass_stem ;

LEXICON св_14b/c_(-н-)[1]_а́ть
+V+Perf+TV: Perf_Inf_V_shift[1]_а́ть ;
+V+Perf+TV:н Perf_Fut_1_end ;
+V+Perf+IV: Perf_Inf_V_shift[1]_а́ть ;
+V+Perf+IV:н Perf_Fut_1_end ;
+V+Perf+TV:а́ PastPass_stem ;
+V+Perf+TV:а PastPass_stem_Fac ;

LEXICON св_14b/c_я́ть_(йм)
+V+Perf+TV:ня́ Perf_Inf_V_shift ;
+V+Perf+TV:йм Perf_Fut_1_end ;
+V+Perf+IV:ня́ Perf_Inf_V_shift ;
+V+Perf+IV:йм Perf_Fut_1_end ;
+V+Perf+TV:ня́ PastPass_stem ;

LEXICON св_14b/c_я́ть_R_(йм)
+V+Perf+IV:ня́ Perf_Inf_shift_R ;
+V+Perf+IV:йм Perf_Fut_1_end_R ;

LEXICON св_14b/c_я́ть_(йм-)_[1]_(но_прич._страд._только_а/нятый)
+V+Perf+TV:н Perf_Inf_V_shift[1]_я́ть ;
+V+Perf+TV:йм Perf_Fut_1_end ;
+V+Perf+IV:н Perf_Inf_V_shift[1]_я́ть ;
+V+Perf+IV:йм Perf_Fut_1_end ;
+V+Perf+TV:ня́ PastPass_stem ;
+V+Perf+TV:ня PastPass_stem_Fac ;

LEXICON св_14b/c_я́ть_(йм)_1
+V+Perf+TV:н Perf_Inf_V_shift1_я́ть ;
+V+Perf+TV:йм Perf_Fut_1_end ;
+V+Perf+IV:н Perf_Inf_V_shift1_я́ть ;
+V+Perf+IV:йм Perf_Fut_1_end ;
+V+Perf+TV:ня PastPass_stem ;

LEXICON св_14b/c_я́ть_(йм)_[1]
+V+Perf+TV:н Perf_Inf_V_shift[1]_я́ть ;
+V+Perf+TV:йм Perf_Fut_1_end ;
+V+Perf+IV:н Perf_Inf_V_shift[1]_я́ть ;
+V+Perf+IV:йм Perf_Fut_1_end ;
+V+Perf+TV:я́ PastPass_stem ;
+V+Perf+TV:я PastPass_stem_Fac ;

LEXICON св_14b/c_я́ть
+V+Perf+TV:зя́ Perf_Inf_V_shift ;
+V+Perf+TV:озьм Perf_Fut_1_end ;
+V+Perf+IV:зя́ Perf_Inf_V_shift ;
+V+Perf+IV:озьм Perf_Fut_1_end ;
+V+Perf+TV:зя́ PastPass_stem ;

LEXICON св_14c/b''_я́ть_R_(им)
+V+Perf+IV:ня́ Perf_Inf_end''_R ;
+V+Perf+IV:м Perf_Fut_1_shift_R ;

LEXICON св_14c_я́ть_(-ыму/) ! изъять
+V+Perf+TV:ъя́ Perf_Inf_V_shift ;
+V+Perf+TV:ы́м Perf_Fut_1_shift ;
+V+Perf+IV:ъя́ Perf_Inf_V_shift ;
+V+Perf+IV:ы́м Perf_Fut_1_shift ;
+V+Perf+TV:ъя́ PastPass_stem ;

LEXICON св_14c/c_я́ть_(-иму/)
+V+Perf+TV:я́ Perf_Inf_V_shift ;
+V+Perf+TV:и́м Perf_Fut_1_shift ;
+V+Perf+IV:я́ Perf_Inf_V_shift ;
+V+Perf+IV:и́м Perf_Fut_1_shift ;
+V+Perf+TV:я́ PastPass_stem ;

LEXICON св_14c/c_(прим-)_1
+V+Perf+TV:н Perf_Inf_V_shift1_я́ть ;
+V+Perf+TV:м Perf_Fut_1_shift ;
+V+Perf+IV:н Perf_Inf_V_shift1_я́ть ;
+V+Perf+IV:м Perf_Fut_1_shift ;
+V+Perf+TV:ня PastPass_stem ;

LEXICON св_14c/c_я́ть_(-иму/)_[1]_(но_прич._страд._только_V/нят
+V+Perf+TV: Perf_Inf_V_shift[1]_я́ть ;
+V+Perf+TV:и́м Perf_Fut_1_shift ;
+V+Perf+IV: Perf_Inf_V_shift[1]_я́ть ;
+V+Perf+IV:и́м Perf_Fut_1_shift ;
+V+Perf+TV:я́ PastPass_stem ;
+V+Perf+TV:я PastPass_stem_Fac ;

LEXICON св_14c/c_я́ть_(ним-//_ым-)_[1]
+V+Perf+TV:н Perf_Inf_V_shift[1]_я́ть ;
+V+Perf+TV:ни́м Perf_Fut_1_shift ;
+V+Perf+TV:ы́м Perf_Fut_1_shift ;
+V+Perf+IV:н Perf_Inf_V_shift[1]_я́ть ;
+V+Perf+IV:ни́м Perf_Fut_1_shift ;
+V+Perf+IV:ы́м Perf_Fut_1_shift ;
+V+Perf+TV:ня́ PastPass_stem ;
+V+Perf+TV:ня PastPass_stem_Fac ;

LEXICON св_14c/c''_я́ть_R_(-иму/)
+V+Perf+IV: Perf_Inf_shift''[1]_я́ть_R ;
+V+Perf+IV:и́м Perf_Fut_1_shift_R ;

LEXICON св_14c/c''_я́ть_R_(ним_//_ым)
:н св_14c/c''_я́ть_R_(-иму/) ;
+V+Perf+IV:ы́м Perf_Fut_1_shift_R ;

!====================================== Stem type 15 =====================================
!                                       стать, etc.
! No present verbal adverb

LEXICON нсв_нп_15a
+V+Impf+IV: Impf_Inf_V_stem ;
+V+Impf+IV:н Impf_Pres_1_stem ;

LEXICON св_15a
св_15a? ;
+V+Perf+TV: PastPass_stem ;

LEXICON св_15a?
св_нп_15a ;
+V+Perf+TV: Perf_Inf_V_stem ;
+V+Perf+TV:н Perf_Fut_1_stem ;

LEXICON св_нп_15a
+V+Perf+IV: Perf_Inf_V_stem ;
+V+Perf+IV:н Perf_Fut_1_stem ;

LEXICON св_нп_15a_безл.
+V+Perf+IV: Perf_Inf_V_stem_безл. ;
+V+Perf+IV:н Perf_Fut_1_stem_безл. ;

LEXICON св_15a_R
+V+Perf+IV: Perf_Inf_stem_R ;
+V+Perf+IV:н Perf_Fut_1_stem_R ;

!====================================== Stem type 16 =====================================
!                                        жить, etc.

LEXICON св_16a
св_нп_16a ;
+V+Perf+TV: Perf_Inf_V_stem ;
+V+Perf+TV:в Perf_Fut_1_stem ;

LEXICON св_нп_16a
+V+Perf+IV: Perf_Inf_V_stem ;
+V+Perf+IV:в Perf_Fut_1_stem ;

LEXICON нсв_нп_16b/c
+V+Impf+IV: Impf_Inf_V_shift ;
+V+Impf+IV:в Impf_Pres_1_end ;

LEXICON св_16b/c?
св_нп_16b/c ;
+V+Perf+TV: Perf_Inf_V_shift ;
+V+Perf+TV:в Perf_Fut_1_end ;

LEXICON св_16b/c
св_нп_16b/c ;
+V+Perf+TV: Perf_Inf_V_shift ;
+V+Perf+TV:в Perf_Fut_1_end ;
+V+Perf+TV: PastPass_stem ;

LEXICON св_нп_16b/c
+V+Perf+IV: Perf_Inf_V_shift ;
+V+Perf+IV:в Perf_Fut_1_end ;

LEXICON св_нп_16b/c1_и́ть
+V+Perf+IV: Perf_Inf_V_shift1_и́ть ;
+V+Perf+IV:ив Perf_Fut_1_end ;

LEXICON св_16b/c[1]_и́ть
св_нп_16b/c[1]_и́ть ;
+V+Perf+TV: Perf_Inf_V_shift[1]_и́ть ;
+V+Perf+TV:ив Perf_Fut_1_end ;

LEXICON св_нп_16b/c[1]_и́ть
+V+Perf+IV: Perf_Inf_V_shift[1]_и́ть ;
+V+Perf+IV:ив Perf_Fut_1_end ;

LEXICON св_16b/c''_R
+V+Perf+IV: Perf_Inf_shift''_R ;
+V+Perf+IV:в Perf_Fut_1_end_R ;

LEXICON нсв_16b/c''_R_(прош._с_обычно_жило/сь),_безл.
+V+Impf+IV: Impf_Inf_shift''_R_безл. ;
+V+Impf+IV:в Impf_Pres_1_end_R_безл. ;

!====================================== Miscellaneous stem types =====================================

LEXICON нсв_нп_b_бежать
+V+Impf+IV:жа́ Impf_Inf_V_stem ;
+V+Impf+IV+Prs+Sg1:гу́ # ;
+V+Impf+IV+Prs+Sg2:жи́шь # ;
+V+Impf+IV+Prs+Sg3:жи́т # ;
+V+Impf+IV+Prs+Pl1:жи́м # ;
+V+Impf+IV+Prs+Pl2:жи́те # ;
+V+Impf+IV+Prs+Pl3:гу́т # ;
+V+Impf+IV:г Imper_stressed ;
+V+Impf+IV:г%<у́ PresAct ;

LEXICON св_нп_a_выбежать
+V+Perf+IV:жа Perf_Inf_V_stem ;
+V+Perf+IV+Fut+Sg1:гу # ;
+V+Perf+IV+Fut+Sg2:жишь # ;
+V+Perf+IV+Fut+Sg3:жит # ;
+V+Perf+IV+Fut+Pl1:жим # ;
+V+Perf+IV+Fut+Pl2:жите # ;
+V+Perf+IV+Fut+Pl3:гут # ;
+V+Perf+IV:г Imper_unstressed ;
+V+Perf+IV+Imp+Pl1:жим # ;

LEXICON нсв_нп_a/c_быть
+V+Impf+IV:бы́ Impf_Inf_V_shift ;
+V+Impf+IV+Fut:бу́д PresFut_1_stem ;
+V+Impf+IV:бу́д Imper_unstressed ;
+V+Impf+IV+PrsAct+Adv:бу́дучи # ;
+V+Impf+IV+Prs:е́сть PresFut_0 ; 
+V+Impf+IV+Prs+Pl3+Use/Ant:су́ть # ;

LEXICON св_a_-быть
св_нп_a_-быть ;
+V+Perf+TV:бы́ Perf_Inf_V_stem ;
+V+Perf+TV:бу́д Perf_Fut_1_stem ;

LEXICON св_нп_a_-быть
+V+Perf+IV:бы́ Perf_Inf_V_stem ;
+V+Perf+IV:бу́д Perf_Fut_1_stem ;

LEXICON св_нп_a_выбыть
+V+Perf+IV:бы Perf_Inf_V_stem ;
+V+Perf+IV:буд Perf_Fut_1_stem ;

LEXICON св_a_R_-быться
+V+Perf+IV:бы́ Perf_Inf_stem_R ;
+V+Perf+IV:бу́д Perf_Fut_1_stem_R ;

LEXICON св_a/c_-быть
+V+Perf+TV:бы́ Perf_Inf_V_shift ;
+V+Perf+TV:бу́д Perf_Fut_1_stem ;

LEXICON св_a/c''_R_-быть
+V+Perf+IV:бы́ Perf_Inf_shift''_R ;
+V+Perf+IV:бу́д Perf_Fut_1_stem_R ;

LEXICON св_нп_a/c_-быть
+V+Perf+IV:бы́ Perf_Inf_V_shift ;
+V+Perf+IV:бу́д Perf_Fut_1_stem ;

LEXICON св_нп_a/c1_-быть
+V+Perf+IV:б Perf_Inf_V_shift1_ы́ть ;
+V+Perf+IV:бу́д Perf_Fut_1_stem ;

LEXICON св_a/c[1]_-быть
св_нп_a/c[1]_-быть ;
+V+Perf+TV:б Perf_Inf_V_shift[1]_ы́ть ;
+V+Perf+TV:бу́д Perf_Fut_1_stem ;

LEXICON св_нп_a/c[1]_-быть
+V+Perf+IV:б Perf_Inf_V_shift[1]_ы́ть ;
+V+Perf+IV:бу́д Perf_Fut_1_stem ;

LEXICON нсв_есть
+V+Impf+TV:е́д Impf_Inf_V_stem ;
+V+Impf+TV+Prs+Sg1:е́м # ;
+V+Impf+TV+Prs+Sg2:е́шь # ;
+V+Impf+TV+Prs+Sg3:е́ст # ;
+V+Impf+TV+Prs+Pl1:еди́м # ;
+V+Impf+TV+Prs+Pl2:еди́те # ;
+V+Impf+TV+Prs+Pl3:едя́т # ;
+V+Impf+TV:е́ш Imper_unstressed ;
+V+Impf+TV:ед%<я́ PresAct ;
+V+Impf+IV:е́д Impf_Inf_V_stem ;
+V+Impf+IV+Prs+Sg1:е́м # ;
+V+Impf+IV+Prs+Sg2:е́шь # ;
+V+Impf+IV+Prs+Sg3:е́ст # ;
+V+Impf+IV+Prs+Pl1:еди́м # ;
+V+Impf+IV+Prs+Pl2:еди́те # ;
+V+Impf+IV+Prs+Pl3:едя́т # ;
+V+Impf+IV:е́ш Imper_unstressed ;
+V+Impf+IV:ед%<я́ PresAct ;

LEXICON нсв_нп_a_ехать
+V+Impf+IV:ха Impf_Inf_V_stem ;
+V+Impf+IV+Prs:д PresFut_1_stem ; 
+V+Impf+IV:д%<у PresAct ;

LEXICON св_нп_a_поехать
св_нп_a_буд._-ду,_-дет_повел._нет ;
+V+Perf+IV:зжа́ Imper_unstressed ;

LEXICON св_нп_a_буд._-ду,_-дет_повел._нет
+V+Perf+IV:ха Perf_Inf_V_stem ;
+V+Perf+IV+Fut:д PresFut_1_stem ;
+V+Perf+IV+Imp+Pl1:дем # ;

LEXICON нсв_нп_b_реветь
+V+Impf+IV:е́ Impf_Inf_V_stem ;
+V+Impf+IV: Impf_Pres_1_end ;

LEXICON св_b?_-реветь
св_нп_b_-реветь ;
+V+Perf+TV:е́ Perf_Inf_V_stem ;
+V+Perf+TV: Perf_Fut_1_end ;

LEXICON св_нп_b_-реветь
+V+Perf+IV:е́ Perf_Inf_V_stem ;
+V+Perf+IV: Perf_Fut_1_end ;

LEXICON св_b_R_-реветься
+V+Perf+IV:е́ Perf_Inf_stem_R ;
+V+Perf+IV: Perf_Fut_1_end_R ;

LEXICON нсв_нп_b/b_идти
+V+Impf+IV+Inf:идти́ # ;
+V+Impf+IV:ш%^G%^Fё Past_end ;
+V+Impf+IV:ше́%^d PastAct ;
+V+Impf+IV:ше́%^d Impf_PastVrbAdv_C ;
+V+Impf+IV+Prs:ид PresFut_1_end ;
+V+Impf+IV:ид Imper_stressed ;
+V+Impf+IV:ид%<у́ PresAct ;
+V+Impf+IV:ид PresVrbAdv_end ;

LEXICON нсв_b/b_R_идтись
+V+Impf+IV+Inf:идти́сь # ;
+V+Impf+IV:ш%^G%^Fё Past_end_R_безл. ;
+V+Impf+IV+Prs:ид PresFut_1_end_R_безл. ;

LEXICON св_нп_a9_выйти
+V+Perf+IV+Inf:йти # ;
+V+Perf+IV:ш%^G%^Fё Past_stem ;
+V+Perf+IV:йд PastVrbAdv_9_stem ;
+V+Perf+IV:ше%^d PastAct ;
+V+Perf+IV:йд Perf_Fut_1_stem ;

LEXICON св_b_R_-шибиться
+V+Perf+IV+Inf:и́ться # ;
+V+Perf+IV: Past_stem_R ;
+V+Perf+IV:и́ Perf_PastVrbAdv_R ;
+V+Perf+IV:и́ PastAct_R ;
+V+Perf+IV: Perf_Fut_1_end_R ;

LEXICON св_a_-шибить
+V+Perf+IV+Inf:ить # ;
+V+Perf+IV: Past_stem ;
+V+Perf+IV:и Perf_PastVrbAdv_V ;
+V+Perf+IV:и PastAct ;
+V+Perf+IV: Perf_Fut_1_stem ;
+V+Perf+TV+Inf:и́ть # ;
+V+Perf+TV: Past_stem ;
+V+Perf+TV:и Perf_PastVrbAdv_V ;
+V+Perf+TV:и PastAct ;
+V+Perf+TV: Perf_Fut_1_stem ;
+V+Perf+TV:%^Mе PastPass_нн_stem ;

LEXICON св_b_-шибить
+V+Perf+IV+Inf:и́ть # ;
+V+Perf+IV: Past_stem ;
+V+Perf+IV:и́ Perf_PastVrbAdv_V ;
+V+Perf+IV:и́ PastAct ;
+V+Perf+IV: Perf_Fut_1_end ;
+V+Perf+TV+Inf:и́ть # ;
+V+Perf+TV: Past_stem ;
+V+Perf+TV:и́ Perf_PastVrbAdv_V ;
+V+Perf+TV:и́ PastAct ;
+V+Perf+TV: Perf_Fut_1_end ;
+V+Perf+TV:%^Mе PastPass_нн_end ;

LEXICON св_нп_b/b9_буд._йду/,_-ёт_прош._шёл,_шла/,_ше/дший
+V+Perf+IV+Inf:йти́ # ;
+V+Perf+IV:ш%^G%^Fё Past_end ;
+V+Perf+IV:йд PastVrbAdv_9_end ;
+V+Perf+IV:ше́%^d PastAct ;
+V+Perf+IV:йд Perf_Fut_1_end ;

LEXICON св_b/b9_буд._йду/,_-ёт_прош._шёл,_-шла/,_-ше/дший
св_нп_b/b9_буд._йду/,_-ёт_прош._шёл,_шла/,_ше/дший ;
+V+Perf+TV+Inf:йти́ # ;
+V+Perf+TV:ш%^G%^Fё Past_end ;
+V+Perf+TV:йд PastVrbAdv_9_end ;
+V+Perf+TV:ше́%^d PastAct ;
+V+Perf+TV:йд Perf_Fut_1_end ;
+V+Perf+TV:йдё PastPass_нн_stem ;

LEXICON св_b/b9_буд._йду/,_-ёт_прош._шёл,_-шла/,_-ше/дший_/Vйденный
св_нп_b/b9_буд._йду/,_-ёт_прош._шёл,_шла/,_ше/дший ;
+V+Perf+TV+Inf:йти́ # ;
+V+Perf+TV:ш%^G%^Fё Past_end ;
+V+Perf+TV:йд PastVrbAdv_9_end ;
+V+Perf+TV:ше́%^d PastAct ;
+V+Perf+TV:йд Perf_Fut_1_end ;
+V+Perf+TV:йде PastPass_нн_stem ;

LEXICON св_b/b9_R_буд._йд|у/сь,_-ётся_прош._шёлся,_-шла/сь
+V+Perf+IV+Inf:йти́сь # ;
+V+Perf+IV:ш%^G%^Fё Past_end_R ;
+V+Perf+IV:йд PastVrbAdv_9_end_R ;
+V+Perf+IV:ше́%^d PastAct_R ;
+V+Perf+IV:йд Perf_Fut_1_end_R ;

LEXICON св_нп_b/b9_буд._приду/,_-ёт,_18_прош._при|шёл,_-шл
+V+Perf+IV+Inf:йти́ # ;
+V+Perf+IV:ш%^G%^Fё Past_end ;
+V+Perf+IV:д PastVrbAdv_9_end ;
+V+Perf+IV:ше́%^d PastAct ;
+V+Perf+IV:д Perf_Fut_1_end ;

LEXICON св_b/b9_R_буд._прид|у/сь,_-ётся_прош._при|шёлся,_-
+V+Perf+IV+Inf:йти́сь # ;
+V+Perf+IV:ш%^G%^Fё Past_end_R ;
+V+Perf+IV:д PastVrbAdv_9_end_R ;
+V+Perf+IV:ше́%^d PastAct_R ;
+V+Perf+IV:д Perf_Fut_1_end_R ;

LEXICON св_a_дать ! выдать
+V+Perf+IV+Inf:дать # ;
+V+Perf+IV:да Past_shift ;
+V+Perf+IV:да Perf_PastVrbAdv_V ;
+V+Perf+IV:да PastAct ;
+V+Perf+IV+Fut+Sg1:дам # ;
+V+Perf+IV+Fut+Sg2:дашь # ;
+V+Perf+IV+Fut+Sg3:даст # ;
+V+Perf+IV+Fut+Pl1:дадим # ;
+V+Perf+IV+Fut+Pl2:дадите # ;
+V+Perf+IV+Fut+Pl3:дадут # ;
+V+Perf+IV+Imp+Pl1:дадим # ;
+V+Perf+IV:да Imper_unstressed ;
+V+Perf+TV+Inf:дать # ;
+V+Perf+TV:да Past_shift ;
+V+Perf+TV:да Perf_PastVrbAdv_V ;
+V+Perf+TV:да PastAct ;
+V+Perf+TV+Fut+Sg1:дам # ;
+V+Perf+TV+Fut+Sg2:дашь # ;
+V+Perf+TV+Fut+Sg3:даст # ;
+V+Perf+TV+Fut+Pl1:дадим # ;
+V+Perf+TV+Fut+Pl2:дадите # ;
+V+Perf+TV+Fut+Pl3:дадут # ;
+V+Perf+TV+Imp+Pl1:дадим # ;
+V+Perf+TV:да Imper_unstressed ;
+V+Perf+TV:да PastPass_нн_stem ;

LEXICON св_a_R_даться ! выдаться
+V+Perf+IV+Inf:даться # ;
+V+Perf+IV:да Past_shift_R ;
+V+Perf+IV:да Perf_PastVrbAdv_R ;
+V+Perf+IV:да PastAct_R ;
+V+Perf+IV+Fut+Sg1:дамся # ;
+V+Perf+IV+Fut+Sg2:дашься # ;
+V+Perf+IV+Fut+Sg3:дастся # ;
+V+Perf+IV+Fut+Pl1:дадимся # ;
+V+Perf+IV+Fut+Pl2:дадитесь # ;
+V+Perf+IV+Fut+Pl3:дадутся # ;
+V+Perf+IV+Imp+Pl1:дадимся # ;
+V+Perf+IV:да Imper_unstressed_R ;

LEXICON св_b/c_дать
+V+Perf+IV+Inf:да́ть # ;
+V+Perf+IV:да́ Past_shift ;
+V+Perf+IV:да́ Perf_PastVrbAdv_V ;
+V+Perf+IV:да́ PastAct ;
+V+Perf+IV+Fut+Sg1:да́м # ;
+V+Perf+IV+Fut+Sg2:да́шь # ;
+V+Perf+IV+Fut+Sg3:да́ст # ;
+V+Perf+IV+Fut+Pl1:дади́м # ;
+V+Perf+IV+Fut+Pl2:дади́те # ;
+V+Perf+IV+Fut+Pl3:даду́т # ;
+V+Perf+IV+Imp+Pl1:дади́м # ;
+V+Perf+IV:да́ Imper_stressed ;
+V+Perf+TV+Inf:да́ть # ;
+V+Perf+TV:да́ Past_shift ;
+V+Perf+TV:да́ Perf_PastVrbAdv_V ;
+V+Perf+TV:да́ PastAct ;
+V+Perf+TV+Fut+Sg1:да́м # ;
+V+Perf+TV+Fut+Sg2:да́шь # ;
+V+Perf+TV+Fut+Sg3:да́ст # ;
+V+Perf+TV+Fut+Pl1:дади́м # ;
+V+Perf+TV+Fut+Pl2:дади́те # ;
+V+Perf+TV+Fut+Pl3:даду́т # ;
+V+Perf+TV+Imp+Pl1:дади́м # ;
+V+Perf+TV:да́ Imper_stressed ;
+V+Perf+TV:да PastPass_нн_stem ;

LEXICON св_b/c'_дать ! simplex дать
+V+Perf+IV+Inf:да́ть # ;
+V+Perf+IV:да́ Past_shift' ;
+V+Perf+IV:да́ Perf_PastVrbAdv_V ;
+V+Perf+IV:да́ PastAct ;
+V+Perf+IV+Fut+Sg1:да́м # ;
+V+Perf+IV+Fut+Sg2:да́шь # ;
+V+Perf+IV+Fut+Sg3:да́ст # ;
+V+Perf+IV+Fut+Pl1:дади́м # ;
+V+Perf+IV+Fut+Pl2:дади́те # ;
+V+Perf+IV+Fut+Pl3:даду́т # ;
+V+Perf+IV+Imp+Pl1:дади́м # ;
+V+Perf+IV:да́ Imper_stressed ;
+V+Perf+TV+Inf:да́ть # ;
+V+Perf+TV:да́ Past_shift' ;
+V+Perf+TV:да́ Perf_PastVrbAdv_V ;
+V+Perf+TV:да́ PastAct ;
+V+Perf+TV+Fut+Sg1:да́м # ;
+V+Perf+TV+Fut+Sg2:да́шь # ;
+V+Perf+TV+Fut+Sg3:да́ст # ;
+V+Perf+TV+Fut+Pl1:дади́м # ;
+V+Perf+TV+Fut+Pl2:дади́те # ;
+V+Perf+TV+Fut+Pl3:даду́т # ;
+V+Perf+TV+Imp+Pl1:дади́м # ;
+V+Perf+TV:да́ Imper_stressed ;
+V+Perf+TV:да́ PastPass_нн_stem ;

LEXICON св_b/c[1]_дать
+V+Perf+IV+Inf:да́ть # ;
+V+Perf+IV:да́ Past_shift ;
+V+Perf+IV:да́ Perf_PastVrbAdv_V ;
+V+Perf+IV:да́ PastAct ;
+V+Perf+IV+Fut+Sg1:да́м # ;
+V+Perf+IV+Fut+Sg2:да́шь # ;
+V+Perf+IV+Fut+Sg3:да́ст # ;
+V+Perf+IV+Fut+Pl1:дади́м # ;
+V+Perf+IV+Fut+Pl2:дади́те # ;
+V+Perf+IV+Fut+Pl3:даду́т # ;
+V+Perf+IV+Imp+Pl1:дади́м # ;
+V+Perf+IV:да́ Imper_stressed ;
+V+Perf+TV+Inf:да́ть # ;
+V+Perf+TV:да́ Past_shift ;
+V+Perf+TV:да́ Perf_PastVrbAdv_V ;
+V+Perf+TV:да́ PastAct ;
+V+Perf+TV+Fut+Sg1:да́м # ;
+V+Perf+TV+Fut+Sg2:да́шь # ;
+V+Perf+TV+Fut+Sg3:да́ст # ;
+V+Perf+TV+Fut+Pl1:дади́м # ;
+V+Perf+TV+Fut+Pl2:дади́те # ;
+V+Perf+TV+Fut+Pl3:даду́т # ;
+V+Perf+TV+Imp+Pl1:дади́м # ;
+V+Perf+TV:да́ Imper_stressed ;
+V+Perf+TV:да PastPass_нн_stem ;

LEXICON св_b/c''_R_даться
+V+Perf+IV+Inf:да́ться # ;
+V+Perf+IV:да́ Past_shift''_R_Fac ;
+V+Perf+IV:да́ Past_end_R ;
+V+Perf+IV:да́ Perf_PastVrbAdv_R ;
+V+Perf+IV:да́ PastAct_R ;
+V+Perf+IV+Fut+Sg1:да́мся # ;
+V+Perf+IV+Fut+Sg2:да́шься # ;
+V+Perf+IV+Fut+Sg3:да́стся # ;
+V+Perf+IV+Fut+Pl1:дади́мся # ;
+V+Perf+IV+Fut+Pl2:дади́тесь # ;
+V+Perf+IV+Fut+Pl3:даду́тся # ;
+V+Perf+IV+Imp+Pl1:дади́мся # ;
+V+Perf+IV:да́ Imper_stressed_R ;

LEXICON св_a_есть
св_нп_a_есть ;
+V+Perf+TV:ед Perf_Inf_V_stem ;
+V+Perf+TV+Fut+Sg1:ем # ;
+V+Perf+TV+Fut+Sg2:ешь # ;
+V+Perf+TV+Fut+Sg3:ест # ;
+V+Perf+TV+Fut+Pl1:едим # ;
+V+Perf+TV+Fut+Pl2:едите # ;
+V+Perf+TV+Fut+Pl3:едят # ;
+V+Perf+TV:еш Imper_unstressed ;
+V+Perf+TV+Imp+Pl1:едим # ;

LEXICON св_нп_a_есть
+V+Perf+IV:ед Perf_Inf_V_stem ;
+V+Perf+IV+Fut+Sg1:ем # ;
+V+Perf+IV+Fut+Sg2:ешь # ;
+V+Perf+IV+Fut+Sg3:ест # ;
+V+Perf+IV+Fut+Pl1:едим # ;
+V+Perf+IV+Fut+Pl2:едите # ;
+V+Perf+IV+Fut+Pl3:едят # ;
+V+Perf+IV:еш Imper_unstressed ;
+V+Perf+IV+Imp+Pl1:едим # ;

LEXICON св_b_есть
св_нп_b_есть ;
+V+Perf+TV:е́д Perf_Inf_V_stem ;
+V+Perf+TV+Fut+Sg1:е́м # ;
+V+Perf+TV+Fut+Sg2:е́шь # ;
+V+Perf+TV+Fut+Sg3:е́ст # ;
+V+Perf+TV+Fut+Pl1:еди́м # ;
+V+Perf+TV+Fut+Pl2:еди́те # ;
+V+Perf+TV+Fut+Pl3:едя́т # ;
+V+Perf+TV:е́ш Imper_unstressed ;
+V+Perf+TV+Imp+Pl1:еди́м # ;

LEXICON св_нп_b_есть
+V+Perf+IV:е́д Perf_Inf_V_stem ;
+V+Perf+IV+Fut+Sg1:е́м # ;
+V+Perf+IV+Fut+Sg2:е́шь # ;
+V+Perf+IV+Fut+Sg3:е́ст # ;
+V+Perf+IV+Fut+Pl1:еди́м # ;
+V+Perf+IV+Fut+Pl2:еди́те # ;
+V+Perf+IV+Fut+Pl3:едя́т # ;
+V+Perf+IV:е́ш Imper_unstressed ;
+V+Perf+IV+Imp+Pl1:еди́м # ;

LEXICON нсв_a_R_зиждиться
+V+Impf+IV:и Impf_Inf_stem_R ;
+V+Impf+IV: Impf_Pres_1_stem_R ;

LEXICON нсв_a?_зыбить
+V+Impf+IV:и Impf_Inf_V_stem ;
+V+Impf+IV: Impf_Pres_1_mut_stem ;
+V+Impf+TV:и Impf_Inf_V_stem ;
+V+Impf+TV: Impf_Pres_1_mut_stem ;

LEXICON нсв_a_R_зыбиться
+V+Impf+IV:и Impf_Inf_stem_R ;
+V+Impf+IV: Impf_Pres_1_mut_stem_R ;

LEXICON нсв_b/c_клясть
+V+Impf+IV:н Impf_Pres_1_end ;
+V+Impf+TV:н Impf_Pres_1_end ;
+V+Impf+IV+Inf:%<сть # ;
+V+Impf+IV: Past_shift ;
+V+Impf+IV: Impf_PastVrbAdv_V ;
+V+Impf+IV: PastAct ;
+V+Impf+TV+Inf:%<сть # ;
+V+Impf+TV: Past_shift ;
+V+Impf+TV: Impf_PastVrbAdv_V ;
+V+Impf+TV: PastAct ;

LEXICON нсв_b/c''_R_клясться
+V+Impf+IV:н Impf_Pres_1_end_R ;
+V+Impf+IV+Inf:%<сться # ;
+V+Impf+IV: Past_shift_R ;
+V+Impf+IV: Impf_PastVrbAdv_R ;
+V+Impf+IV: PastAct_R ;

LEXICON св_b/c_-клясть
+V+Perf+IV:н Perf_Fut_1_end ;
+V+Perf+IV:д Perf_Inf_V_shift ;
+V+Perf+TV:н Perf_Fut_1_end ;
+V+Perf+TV:д Perf_Inf_V_shift ;
+V+Perf+TV: PastPass_stem ;

LEXICON св_b/c1_-клясть
+V+Perf+IV:я́н Perf_Fut_1_end ;
+V+Perf+IV: Perf_Inf_V_shift1_яд ;
+V+Perf+TV:я́н Perf_Fut_1_end ;
+V+Perf+TV: Perf_Inf_V_shift1_яд ;
+V+Perf+TV:я PastPass_stem ;

LEXICON св_b/c''_R_-клясться
+V+Perf+IV:н Perf_Fut_1_end_R ;
+V+Perf+IV:д Perf_Inf_shift''_R ;


!=========================================================================================
!=========================================================================================
!                                  Paradigm fragments below
!=========================================================================================
!=========================================================================================


LEXICON Impf_Inf_C_stem
+Inf:%<ть # ;
Past_stem ;
Impf_PastVrbAdv_C ;
PastAct ;

LEXICON Impf_Inf_C_stem_w/Pass
Impf_Inf_C_stem ;
+Inf+Pass:%<ться # ;
Past_stem_Pass ;
PastAct_Pass ;

LEXICON Impf_Inf_V_stem
+Inf:%<ть # ;
Past_stem ;
Impf_PastVrbAdv_V ;
PastAct ;

LEXICON Impf_Inf_V_stem_Fac
+Inf+Fac:%<ть # ;
Past_stem_Fac ;
Impf_PastVrbAdv_V_Fac ;
PastAct_Fac ;

LEXICON Impf_Inf_V_stem_безл.
+Inf:%<ть # ;
Past_stem_безл. ;

LEXICON Impf_Inf_V_stem_w/Pass
Impf_Inf_V_stem ;
+Inf+Pass:%<ться # ;
Past_stem_Pass ;
PastAct_Pass ;

LEXICON Impf_Inf_stem_R
+Inf:%<ться # ;
Past_stem_R ;
Impf_PastVrbAdv_R ;
PastAct_R ;

LEXICON Impf_Inf_stem_R_Fac
+Inf+Fac:%<ться # ;
Past_stem_R_Fac ;
Impf_PastVrbAdv_R ; ! already Fac
PastAct_R_Fac ;

LEXICON Impf_Inf_stem_R_безл.
+Inf:%<ться # ;
Past_stem_R_безл. ;

LEXICON Impf_Inf_C_end
+Inf:%<ть # ;
Past_end ;
Impf_PastVrbAdv_C ;
PastAct ;

LEXICON Impf_Infи_C_end
+Inf:%<ти́ # ;
Past_end ;
Impf_PastVrbAdv_C ;
PastAct ;

LEXICON Impf_Infи_C_end_w/Pass
+Inf:%<ти́ # ;
Past_end_Pass ;
Impf_PastVrbAdv_C ;
PastAct_Pass ;

LEXICON Impf_Infи_C_end9
+Inf:%<ти́ # ;
Past_end ;
Impf_PastVrbAdv_9_end ;
PastAct ;

LEXICON Impf_Inf_C_end_w/Pass
Impf_Inf_C_end ;
+Inf+Pass:%<ться # ;
Past_end_R ;      ! Should be Past_end_Pass (doesn't exist).
PastAct_Pass ;

LEXICON Impf_Inf_V_end
+Inf:%<ть # ;
Past_end ;
Impf_PastVrbAdv_V ;
PastAct ;

LEXICON Impf_Inf_V_end_w/Pass
Impf_Inf_V_end ;
+Inf+Pass:%<ться # ;
Past_end_R ;     ! Should be Past_end_Pass (doesn't exist).
PastAct_Pass ;

LEXICON Impf_Inf_end_R
+Inf:%<ться # ;
Past_end_R ;
Impf_PastVrbAdv_R ;
PastAct_R ;

LEXICON Impf_Inf_end_R_безл.
+Inf:%<ться # ;
Past_end_R_безл. ;

LEXICON Impf_Infи_end_R
+Inf:%<ти́сь # ;
Past_end_R ;
Impf_PastVrbAdv_R ;
PastAct_R ;

LEXICON Impf_Inf_C_shift
+Inf:%<ть # ;
Past_shift ;
Impf_PastVrbAdv_C ;
PastAct ;

LEXICON Impf_Inf_C_shift_w/Pass
Impf_Inf_C_shift ;
+Inf+Pass:%<ться # ;
Past_shift''_Pass ;
PastAct_Pass ;

LEXICON Impf_Inf_V_shift
+Inf:%<ть # ;
Past_shift ;
Impf_PastVrbAdv_V ;
PastAct ;

LEXICON Impf_Inf_V_shift_w/Pass
Impf_Inf_V_shift ;
+Inf+Pass:%<ться # ;
Past_shift''_Pass ;
PastAct_Pass ;

LEXICON Impf_Inf_shift_R
+Inf:%<ться # ;
Past_shift_R ;
Impf_PastVrbAdv_R ;
PastAct_R ;

LEXICON Impf_Inf_shift''_R
+Inf:%<ться # ;
Past_shift''_R ;
Impf_PastVrbAdv_R ;
PastAct_R ;

LEXICON Impf_Inf_shift''_R_безл.
+Inf:%<ться # ;
Past_shift''_R_безл. ;

LEXICON Perf_Inf_C_stem
+Inf:%<ть # ;
Past_stem ;
Perf_PastVrbAdv_C ;
PastAct ;

LEXICON Perf_Inf_C_stem_zero
+Inf:ну%<ть # ;
Past_stem_zero ;
Perf_PastVrbAdv_C ;
PastAct ;
:ну Perf_PastVrbAdv_V_Fac ;

LEXICON Perf_Inf_stem_zero_R
+Inf:ну%<ться # ;
Past_stem_zero_R ;
Perf_PastVrbAdv_R ;
PastAct_R ;

LEXICON Perf_Inf_C_stem_zero5
+Inf:ну%<ть # ;
Past_stem5 ;
Perf_PastVrbAdv_C ;
:ну Perf_PastVrbAdv_V_Fac ;
PastAct ;

LEXICON Perf_Inf_C_stem_zero[5]
+Inf:ну%<ть # ;
Past_stem[5] ;
Perf_PastVrbAdv_C ;
:ну Perf_PastVrbAdv_V_Fac ;
PastAct ;

LEXICON Perf_Inf_C_stem_zero56
+Inf:ну%<ть # ;
Past_stem5 ;
:ну Perf_PastVrbAdv_V ;
:ну PastAct ;

LEXICON Perf_Inf_C_stem_zero[56]
+Inf:ну%<ть # ;
Past_stem[5] ;
Perf_PastVrbAdv_C ;
PastAct ;
:ну Perf_PastVrbAdv_V_Fac ;
:ну PastAct_Fac ;

LEXICON Perf_Inf_C_stem_zero[56]_R
+Inf:ну%<ться # ;
Past_stem[5]_R ;
Perf_PastVrbAdv_R ;
PastAct_R ;
:ну Perf_PastVrbAdv_R_Fac ;
:ну PastAct_R_Fac ;

LEXICON Perf_Inf_C_stem_zero6
+Inf:ну%<ть # ;
Past_stem ;
:ну Perf_PastVrbAdv_V ;
:ну PastAct ;

LEXICON Perf_Inf_C_stem_zero[6]
+Inf:ну%<ть # ;
Past_stem ;
Perf_PastVrbAdv_C ;
PastAct ;
:ну Perf_PastVrbAdv_V_Fac ;
:ну PastAct_Fac ;

LEXICON Perf_Infи_C_stem9
+Inf:%<ти # ;
Past_end ;
PastVrbAdv_9_end ;
PastAct ;

LEXICON Perf_Infи_stem9_R
+Inf:%<тись # ;
Past_end_R ;
PastVrbAdv_9_end_R ;
PastAct_R ;

LEXICON Perf_Inf_V_stem
+Inf:%<ть # ;
Past_stem ;
Perf_PastVrbAdv_V ;
PastAct ;

LEXICON Perf_Inf_V_stem_безл.
+Inf:%<ть # ;
Past_stem_безл. ;

LEXICON Perf_Infи_V_stem
+Inf:%<ти # ;
Past_stem ;
Perf_PastVrbAdv_V ;
PastAct ;

LEXICON Perf_Infи_V_stem9
+Inf:%<ти # ;
Past_stem ;
PastVrbAdv_9_stem ;
PastAct ;


LEXICON Perf_Inf_stem_R
+Inf:%<ться # ;
Past_stem_R ;
Perf_PastVrbAdv_R ;
PastAct_R ;

LEXICON Perf_Inf_stem_R_безл.
+Inf:%<ться # ;
Past_stem_R_безл. ;

LEXICON Perf_Infи_stem_R
+Inf:%<тись # ;
Past_stem_R ;
Perf_PastVrbAdv_R ;
PastAct_R ;

LEXICON Perf_Inf_C_end
+Inf:%<ть # ;
Past_end ;
Perf_PastVrbAdv_C ;
PastAct ;

LEXICON Perf_Infи_C_end
+Inf:%<ти́ # ;
Past_end ;
Perf_PastVrbAdv_C ;
PastAct ;

LEXICON Perf_Infи_C_end_безл.
+Inf:%<ти́ # ;
Past_end_безл. ;

LEXICON Perf_Infи_C_end9
+Inf:%<ти́ # ;
Past_end ;
PastVrbAdv_9_end ;
PastAct ;

LEXICON Perf_Infёт-е́сть_C_end9
+Inf:е́с%<ть # ;
:%^Fё Past_end ;
:т PastVrbAdv_9_end ;
:ёт PastAct ;

LEXICON Perf_Infи_end9_R
+Inf:%<ти́сь # ;
Past_end_R ;
PastVrbAdv_9_end_R ;
PastAct_R ;

LEXICON Perf_Inf_V_end
+Inf:%<ть # ;
Past_end ;
Perf_PastVrbAdv_V ;
PastAct ;

LEXICON Perf_Inf_end_R
+Inf:%<ться # ;
Past_end_R ;
Perf_PastVrbAdv_R ;
PastAct_R ;

LEXICON Perf_Inf_end''_R
+Inf:%<ться # ;
Past_end''_R ;
Perf_PastVrbAdv_R ;
PastAct_R ;

LEXICON Perf_Infи_end_R
+Inf:%<ти́сь # ;
Past_end_R ;
Perf_PastVrbAdv_R ;
PastAct_R ;

LEXICON Perf_Inf_C_shift
+Inf:%<ть # ;
Past_shift ;
Perf_PastVrbAdv_C ;
PastAct ;

LEXICON Perf_Inf_V_shift
+Inf:%<ть # ;
Past_shift ;
Perf_PastVrbAdv_V ;
PastAct ;

LEXICON Perf_Inf_V_shift1_яд
+Inf:я́д%<ть # ;
:яд Past_shift ;
:я́д Perf_PastVrbAdv_V ;
:я́д PastAct ;

LEXICON Perf_Inf_V_shift1_а́ть
+Inf:%<я́ть # ;
:а Past_shift ;
:а́ Perf_PastVrbAdv_V ;
:а́ PastAct ;

LEXICON Perf_Inf_V_shift[1]_а́ть
+Inf:%<я́ть # ;
:а́ Past_shift ;
:а Past_shift_Fac ;
:а́ Perf_PastVrbAdv_V ;
:а́ PastAct ;

LEXICON Perf_Inf_V_shift1_и́ть
+Inf:%<и́ть # ;
:и Past_shift ;
:и́ Perf_PastVrbAdv_V ;
:и́ PastAct ;

LEXICON Perf_Inf_V_shift[1]_и́ть
+Inf:%<и́ть # ;
:и́ Past_shift ;
:и Past_shift_Fac ;
:и́ Perf_PastVrbAdv_V ;
:и́ PastAct ;

LEXICON Perf_Inf_V_shift1_ы́ть
+Inf:%<ы́ть # ;
:ы Past_shift ;
:ы́ Perf_PastVrbAdv_V ;
:ы́ PastAct ;

LEXICON Perf_Inf_V_shift[1]_ы́ть
+Inf:%<ы́ть # ;
:ы́ Past_shift ;
:ы Past_shift_Fac ;
:ы́ Perf_PastVrbAdv_V ;
:ы́ PastAct ;

LEXICON Perf_Inf_V_shift1_я́ть
+Inf:%<я́ть # ;
:я Past_shift ;
:я́ Perf_PastVrbAdv_V ;
:я́ PastAct ;

LEXICON Perf_Inf_V_shift[1]_я́ть
+Inf:%<я́ть # ;
:я́ Past_shift ;
:я Past_shift_Fac ;
:я́ Perf_PastVrbAdv_V ;
:я́ PastAct ;

LEXICON Perf_Inf_shift''[1]_я́ть_R
+Inf:%<я́ться # ;
:я́ Past_shift''_R ;
:я Past_shift''_R_Fac ;
:я́ Perf_PastVrbAdv_R ;
:я́ PastAct_R ;

LEXICON Perf_Inf_shift_R
+Inf:%<ться # ;
Past_shift_R ;
Perf_PastVrbAdv_R ;
PastAct_R ;

LEXICON Perf_Inf_shift'_R
+Inf:%<ться # ;
Past_shift'_R ;
Perf_PastVrbAdv_R ;
PastAct_R ;

LEXICON Perf_Inf_shift''_R
+Inf:%<ться # ;
Past_shift''_R ;
Perf_PastVrbAdv_R ;
PastAct_R ;

LEXICON Impf_Pres_1_stem
Impf_Pres_1_stem_noVA ;
PresVrbAdv_stem ;

LEXICON Impf_Pres_1_stem_noVA
+Prs: PresFut_1_stem ;
Imper_unstressed ;
:%<у PresAct ;

LEXICON Impf_Pres_1_stem_Fac
+Prs: PresFut_1_stem_Fac ;
Imper_unstressed_Fac ;
:%<у PresAct_Fac ;
PresVrbAdv_stem_Fac ;

LEXICON Impf_Pres_1_stem_Prb
+Prs: PresFut_1_stem_Prb ;
Imper_unstressed_Prb ;
:%<у PresAct_Prb ;
PresVrbAdv_stem_Prb ;

LEXICON Impf_Pres_1_stem_R
Impf_Pres_1_stem_R_noVA ;
PresVrbAdv_stem_R ;

LEXICON Impf_Pres_1_stem_R_Fac
Impf_Pres_1_stem_R_noVA_Fac ;
PresVrbAdv_stem_R_Fac ;

LEXICON Impf_Pres_1_stem_R_noVA
+Prs: PresFut_1_stem_R ;
Imper_unstressed_R ;
:%<у PresAct_R ;

LEXICON Impf_Pres_1_stem_R_noVA_Fac
+Prs: PresFut_1_stem_R_Fac ;
Imper_unstressed_R_Fac ;
:%<у PresAct_R_Fac ;

LEXICON Impf_Pres_1_stem_w/Pass
Impf_Pres_1_stem ;
+Prs: PresFut_1_stem_Pass ;
:%<у PresAct_Pass ;

LEXICON Impf_Pres_1_stem_w/Pass_Prb
Impf_Pres_1_stem_Prb ;
+Prs: PresFut_1_stem_Pass_Prb ;
:%<у PresAct_Pass_Prb ;

LEXICON Impf_Pres_1_stem_w/Pass_noVA
Impf_Pres_1_stem_noVA ;
+Prs: PresFut_1_stem_Pass ;
:%<у PresAct_Pass ;

LEXICON Impf_Pres_1_stem_13
+Prs: PresFut_1_stem_Sub ;
:%<у PresAct_Sub ;
Imper_unstressed_Fac ;
PresVrbAdv_stem_Fac ;

LEXICON Impf_Pres_1_stem_13_R
+Prs: PresFut_1_stem_R_Sub ;
:%<у PresAct_R_Sub ;
Imper_unstressed_R_Fac ;
PresVrbAdv_stem_R_Fac ;

LEXICON Impf_Pres_1_stem_безл.
+Prs: PresFut_1_stem_безл. ;

LEXICON Impf_Pres_1_stem_R_безл.
+Prs: PresFut_1_stem_R_безл. ;

LEXICON Impf_Pres_1_mut_stem
Impf_Pres_1_mut_stem_noVA ;
PresVrbAdv_mut_stem ;

LEXICON Impf_Pres_1_mut_stem_noVA
+Prs: PresFut_1_mut_stem ;
Imper_mut_unstressed ;
:%^M%<у PresAct ;

LEXICON Impf_Pres_1_mut_stem_R
Impf_Pres_1_mut_stem_R_noVA ;
PresVrbAdv_mut_stem_R ;

LEXICON Impf_Pres_1_mut_stem_R_noVA
+Prs: PresFut_1_mut_stem_R ;
Imper_mut_unstressed_R ;
:%^M%<у PresAct_R ;

LEXICON Impf_Pres_1_mut_stem_w/Pass
Impf_Pres_1_mut_stem ;
+Prs: PresFut_1_mut_stem_Pass ;
:%<у PresAct_Pass ;

LEXICON Impf_Pres_1_mut_stem_w/Pass_noVA
Impf_Pres_1_mut_stem_noVA ;
+Prs: PresFut_1_mut_stem_Pass ;
:%<у PresAct_Pass ;

LEXICON Impf_Pres_1_shift
Impf_Pres_1_shift_noVA ;
PresVrbAdv_end ;

LEXICON Impf_Pres_1_shift_VAPrb
Impf_Pres_1_shift_noVA ;
PresVrbAdv_end_Prb ;

LEXICON Impf_Pres_1_shift_безл.
+Prs: PresFut_1_shift_безл. ;

LEXICON Impf_Pres_1_shift_noVA
+Prs: PresFut_1_shift ;
Imper_stressed ;
:%<у PresAct ;

LEXICON Impf_Pres_1_shift_R
Impf_Pres_1_shift_R_noVA ;
PresVrbAdv_end_R ;

LEXICON Impf_Pres_1_shift_R_безл.
+Prs: PresFut_1_shift_R_безл. ;

LEXICON Impf_Pres_1_shift_R_noVA
+Prs: PresFut_1_shift_R ;
Imper_stressed_R ;
:%<у PresAct_R ;

LEXICON Impf_Pres_1_shift_w/Pass
Impf_Pres_1_shift ;
+Prs: PresFut_1_shift_Pass ;
:%<у PresAct_Pass ;

LEXICON Impf_Pres_1_shift_w/Pass_noVA
Impf_Pres_1_shift_noVA ;
+Prs: PresFut_1_shift_Pass ;
:%<у PresAct_Pass ;

LEXICON Impf_Pres_1_mut_shift
Impf_Pres_1_mut_shift_noVA ;
PresVrbAdv_mut_end ;

LEXICON Impf_Pres_1_mut_shift_noVA
+Prs: PresFut_1_mut_shift ;
Imper_mut_stressed ;
:%^M%<у PresAct ;

LEXICON Impf_Pres_1_mut_shift_VAPrb
Impf_Pres_1_mut_shift_noVA ;
PresVrbAdv_mut_end_Prb ;

LEXICON Impf_Pres_1_mut_shift_R
Impf_Pres_1_mut_shift_R_noVA ;
PresVrbAdv_mut_end_R ;

LEXICON Impf_Pres_1_mut_shift_R_безл.
+Prs: PresFut_1_mut_shift_R_безл. ;

LEXICON Impf_Pres_1_mut_shift_R_VAPrb
Impf_Pres_1_mut_shift_R_noVA ;
PresVrbAdv_mut_end_R_Prb ;

LEXICON Impf_Pres_1_mut_shift_R_noVA
+Prs: PresFut_1_mut_shift_R ;
Imper_mut_stressed_R ;
:%^M%<у PresAct_R ;

LEXICON Impf_Pres_1_mut_shift_w/Pass
Impf_Pres_1_mut_shift ;
+Prs: PresFut_1_mut_shift_Pass ;
:%^M%<у PresAct_Pass ;

LEXICON Impf_Pres_1_mut_shift_w/Pass_noVA
Impf_Pres_1_mut_shift_noVA ;
+Prs: PresFut_1_mut_shift_Pass ;
:%^M%<у PresAct_Pass ;

LEXICON Impf_Pres_1_mut_shift_w/Pass_VAPrb
Impf_Pres_1_mut_shift_VAPrb ;
+Prs: PresFut_1_mut_shift_Pass ;
:%^M%<у PresAct_Pass ;

LEXICON Impf_Pres_1_end
Impf_Pres_1_end_noVA ;
PresVrbAdv_end ;

LEXICON Impf_Pres_1_end_безл.
+Prs: PresFut_1_end_безл. ;

LEXICON Impf_Pres_1_end_noVA
+Prs: PresFut_1_end ;
Imper_stressed ;
:%<у́ PresAct ;

LEXICON Impf_Pres_1_end_авать
+Prs: PresFut_1_end ;
:ва́ Imper_stressed ;
:%<у́ PresAct ;
:ва́ PresVrbAdv_stem ;

LEXICON Impf_Pres_1_end_VAPrb
Impf_Pres_1_end_noVA ;
PresVrbAdv_end_Prb ;

LEXICON Impf_Pres_1_end_R
Impf_Pres_1_end_R_noVA ;
PresVrbAdv_end_R ;

LEXICON Impf_Pres_1_end_R_VAPrb
Impf_Pres_1_end_R_noVA ;
PresVrbAdv_end_R_Prb ;

LEXICON Impf_Pres_1_end_R_noVA
+Prs: PresFut_1_end_R ;
Imper_stressed_R ;
:%<у́ PresAct_R ;

LEXICON Impf_Pres_1_end_R_авать
+Prs: PresFut_1_end_R ;
:ва́ Imper_stressed_R ;
:%<у́ PresAct_R ;
:ва́ PresVrbAdv_stem_R ;

LEXICON Impf_Pres_1_end_R_безл.
+Prs: PresFut_1_end_R_безл. ;

LEXICON Impf_Pres_1_end_w/Pass
Impf_Pres_1_end ;
+Prs: PresFut_1_end_Pass ;
:%<у́ PresAct_Pass ;

LEXICON Impf_Pres_1_end_w/Pass_noVA
Impf_Pres_1_end_noVA ;
+Prs: PresFut_1_end_Pass ;
:%<у́ PresAct_Pass ;

LEXICON Impf_Pres_1_end_w/Pass_авать
Impf_Pres_1_end_авать ;
+Prs: PresFut_1_end_Pass ;
:%<у́ PresAct_Pass ;

LEXICON Impf_Pres_1_end_w/Pass_VAPrb
Impf_Pres_1_end_VAPrb ;
+Prs: PresFut_1_end_Pass ;
:%<у́ PresAct_Pass ;

LEXICON Impf_Pres_2_stem
+Prs: PresFut_2_stem ;
Imper_unstressed ;
:%<я PresAct ;
PresVrbAdv_stem ;

LEXICON Impf_Pres_2_stem_безл.
+Prs: PresFut_2_stem_безл. ;

LEXICON Impf_Pres_2_stem[2]
+Prs: PresFut_2_stem ;
Imper_[2] ;
:%<я PresAct ;
PresVrbAdv_stem ;

LEXICON Impf_Pres_2_stem3
+Prs: PresFut_2_stem ;
Imper_3 ;
:%<я PresAct ;
PresVrbAdv_stem ;

LEXICON Impf_Pres_2_stem[3]
+Prs: PresFut_2_stem ;
Imper_[3] ;
:%<я PresAct ;
PresVrbAdv_stem ;

LEXICON Impf_Pres_2_stem_ImpPrb
+Prs: PresFut_2_stem ;
Imper_unstressed_Prb ;
:%<я PresAct ;
PresVrbAdv_stem ;

LEXICON Impf_Pres_2_stem_w/Pass
Impf_Pres_2_stem ;
+Prs: PresFut_2_stem_Pass ;
:%<я PresAct_Pass ;

LEXICON Impf_Pres_2_stem_R
+Prs: PresFut_2_stem_R ;
Imper_unstressed_R ;
:%<я PresAct_R ;
PresVrbAdv_stem_R ;

LEXICON Impf_Pres_2_stem_R_1_ед._затрудн.
+Prs: PresFut_2_stem_R_1_ед._затрудн. ;
Imper_unstressed_R ;
:%<я PresAct_R ;
PresVrbAdv_stem_R ;

LEXICON Impf_Pres_2_stem_R_безл.
+Prs: PresFut_2_stem_R_безл. ;

LEXICON Impf_Pres_2_stem[2]_R
+Prs: PresFut_2_stem_R ;
Imper_[2]_R ;
:%<я PresAct_R ;
PresVrbAdv_stem_R ;

LEXICON Impf_Pres_2_stem3_R
+Prs: PresFut_2_stem_R ;
Imper_3_R ;
:%<я PresAct_R ;
PresVrbAdv_stem_R ;

LEXICON Impf_Pres_2_stem[3]_R
+Prs: PresFut_2_stem_R ;
Imper_[3]_R ;
:%<я PresAct_R ;
PresVrbAdv_stem_R ;

LEXICON Impf_Pres_2_stem_R_ImpPrb
+Prs: PresFut_2_stem_R ;
Imper_unstressed_R_Prb ;
:%<я PresAct_R ;
PresVrbAdv_stem_R ;

LEXICON Impf_Pres_2_end
+Prs: PresFut_2_end ;
Imper_stressed ;
:%<я́ PresAct ;
PresVrbAdv_end ;

LEXICON Impf_Pres_2_end_Impи
+Prs: PresFut_2_end ;
Imper_и_end ;
:%<я́ PresAct ;
PresVrbAdv_end ;

LEXICON Impf_Pres_2_end_1_ед._затрудн.
+Prs: PresFut_2_end_1_ед._затрудн. ;
Imper_stressed ;
:%<я́ PresAct ;
PresVrbAdv_end ;

LEXICON Impf_Pres_2_end_VAPrb
+Prs: PresFut_2_end ;
Imper_stressed ;
PresVrbAdv_end_Prb ;
:%<я́ PresAct ;

LEXICON Impf_Pres_2_end_VAunstressed
+Prs: PresFut_2_end ;
Imper_stressed ;
PresVrbAdv_stem ;
:%<я́ PresAct ;

LEXICON Impf_Pres_2_end_безл.
+Prs: PresFut_2_end_безл. ;

LEXICON Impf_Pres_2_end_w/Pass
Impf_Pres_2_end ;
+Prs: PresFut_2_end_Pass ;
:%<я́ PresAct_Pass ;

LEXICON Impf_Pres_2_end_w/Pass_Impи
Impf_Pres_2_end_Impи ;
+Prs: PresFut_2_end_Pass ;
:%<я́ PresAct_Pass ;

LEXICON Impf_Pres_2_end_R
+Prs: PresFut_2_end_R ;
Imper_stressed_R ;
:%<я́ PresAct_R ;
PresVrbAdv_end_R ;

LEXICON Impf_Pres_2_end_R_Impи
+Prs: PresFut_2_end_R ;
Imper_и_end_R ;
:%<я́ PresAct_R ;
PresVrbAdv_end_R ;

LEXICON Impf_Pres_2_end_R_безл.
+Prs: PresFut_2_end_R_безл. ;

LEXICON Impf_Pres_2_shift
+Prs: PresFut_2_shift ;
Imper_stressed ;
:%<я́ PresAct ;
PresVrbAdv_end ;

LEXICON Impf_Pres_2_shift_Impи
+Prs: PresFut_2_shift ;
Imper_и_end ;
:%<я́ PresAct ;
PresVrbAdv_end ;

LEXICON Impf_Pres_2_shift_w/Pass
Impf_Pres_2_shift ;
+Prs: PresFut_2_shift_Pass ;
:%<я́ PresAct_Pass ;

LEXICON Impf_Pres_2_shift_w/Pass_Impи
Impf_Pres_2_shift_Impи ;
+Prs: PresFut_2_shift_Pass ;
:%<я́ PresAct_Pass ;

LEXICON Impf_Pres_2_shift_R
+Prs: PresFut_2_shift_R ;
Imper_stressed_R ;
:%<я́ PresAct_R ;
PresVrbAdv_end_R ;

LEXICON Impf_Pres_2_shift_R_Impи
+Prs: PresFut_2_shift_R ;
Imper_и_end ;
:%<я́ PresAct_R ;
PresVrbAdv_end_R ;

LEXICON Impf_Pres_2_shift_R_безл.
+Prs: PresFut_2_shift_R_безл. ;

LEXICON Impf_Pres_2_shift4
+Prs: PresFut_2_shift ;
Imper_stressed ;
:%<я PresAct ;
PresVrbAdv_end ;

LEXICON Impf_Pres_2_shift4_R
+Prs: PresFut_2_shift_R ;
Imper_stressed_R ;
:%<я PresAct_R ;
PresVrbAdv_end_R ;

LEXICON Impf_Pres_2_shift4_w/Pass
Impf_Pres_2_shift4 ;
+Prs: PresFut_2_shift_Pass ;
:%<я PresAct_Pass ;

LEXICON Impf_Pres_2_shift[4]
+Prs: PresFut_2_shift ;
Imper_stressed ;
:%<я́ PresAct ;
:%<я PresAct_Fac ;
PresVrbAdv_end ;

LEXICON Impf_Pres_2_shift[4]_R
+Prs: PresFut_2_shift_R ;
Imper_stressed_R ;
:%<я́ PresAct_R ;
:%<я PresAct_R_Fac ;
PresVrbAdv_end_R ;

LEXICON Impf_Pres_2_shift[4]_w/Pass
Impf_Pres_2_shift[4] ;
+Prs: PresFut_2_shift_Pass ;
:%<я́ PresAct_Pass ;
:%<я PresAct_Pass_Fac ;

LEXICON Perf_Fut_1_stem
+Fut: PresFut_1_stem ;
Imper_unstressed ;
+Imp+Pl1:%<ем # ;

LEXICON Perf_Fut_1_stem_безл.
+Fut: PresFut_1_stem_безл. ;

LEXICON Perf_Fut_1_stem_Fac
+Fut: PresFut_1_stem_Fac ;
Imper_unstressed_Fac ;
+Imp+Pl1+Fac:%<ем # ;

LEXICON Perf_Fut_1_stem_Prb
+Fut: PresFut_1_stem_Prb ;
Imper_unstressed_Prb ;
+Imp+Pl1+Prb:%<ем # ;

LEXICON Perf_Fut_1_stem_Impи
+Fut: PresFut_1_stem ;
Imper_и_stem ;
+Imp+Pl1:%<ем # ;

LEXICON Perf_Fut_1_stem2
+Fut: PresFut_1_stem ;
Imper_2 ;
+Imp+Pl1:%<ем # ;

LEXICON Perf_Fut_1_stem3
+Fut: PresFut_1_stem ;
Imper_3 ;
+Imp+Pl1:%<ем # ;

LEXICON Perf_Fut_1_stem[3]
+Fut: PresFut_1_stem ;
Imper_[3] ;
+Imp+Pl1:%<ем # ;

LEXICON Perf_Fut_1_stem_13
+Fut: PresFut_1_stem_Sub ;
Imper_unstressed_Fac ;
+Imp+Pl1+Err/Orth:%<ем # ;

LEXICON Perf_Fut_1_stem_13_R
+Fut: PresFut_1_stem_R_Sub ;
Imper_unstressed_R_Fac ;
+Imp+Pl1+Err/Orth:%<емся # ;

LEXICON Perf_Fut_1_stem_R
Perf_Fut_1_stem_R_noImp ;
Imper_unstressed_R ;

LEXICON Perf_Fut_1_stem_R_Impи
Perf_Fut_1_stem_R_noImp ;
Imper_и_stem_R ;

LEXICON Perf_Fut_1_stem_R_noImp
+Fut: PresFut_1_stem_R ;
+Imp+Pl1:%<емся # ;

LEXICON Perf_Fut_1_stem_R_безл.
+Fut: PresFut_1_stem_R_безл. ;

LEXICON Perf_Fut_1_stem_R_Fac
+Fut: PresFut_1_stem_R_Fac ;
Imper_unstressed_R_Fac ;
+Imp+Pl1+Fac:%<емся # ;

LEXICON Perf_Fut_1_stem_R_Prb
+Fut: PresFut_1_stem_R_Prb ;
Imper_unstressed_R_Prb ;
+Imp+Pl1+Prb:%<емся # ;

LEXICON Perf_Fut_1_stem2_R
+Fut: PresFut_1_stem_R ;
Imper_2_R ;
+Imp+Pl1:%<емся # ;

LEXICON Perf_Fut_1_stem3_R
+Fut: PresFut_1_stem_R ;
Imper_3_R ;
+Imp+Pl1:%<емся # ;

LEXICON Perf_Fut_1_stem[3]_R
+Fut: PresFut_1_stem_R ;
Imper_[3]_R ;
+Imp+Pl1:%<емся # ;

LEXICON Perf_Fut_1_mut_stem
+Fut: PresFut_1_mut_stem ;
Imper_mut_unstressed ;
+Imp+Pl1:%^M%<ем # ;

LEXICON Perf_Fut_1_mut_stem_Impи
+Fut: PresFut_1_mut_stem ;
Imper_mut_и_stem ;
+Imp+Pl1:%^M%<ем # ;

LEXICON Perf_Fut_1_mut_stem_R
+Fut: PresFut_1_mut_stem_R ;
Imper_mut_unstressed_R ;
+Imp+Pl1:%^M%<емся # ;

LEXICON Perf_Fut_1_mut_stem_R_Impи
+Fut: PresFut_1_mut_stem_R ;
Imper_mut_и_stem_R ;
+Imp+Pl1:%^M%<емся # ;

LEXICON Perf_Fut_1_shift
+Fut: PresFut_1_shift ;
Imper_stressed ;
+Imp+Pl1:%<ем # ;

LEXICON Perf_Fut_1_shift_R
+Fut: PresFut_1_shift_R ;
Imper_stressed_R ;
+Imp+Pl1:%<емся # ;

LEXICON Perf_Fut_1_mut_shift
+Fut: PresFut_1_mut_shift ;
Imper_mut_stressed ;
+Imp+Pl1:%^M%<ем # ;

LEXICON Perf_Fut_1_mut_shift_R
+Fut: PresFut_1_mut_shift_R ;
Imper_mut_stressed_R ;
+Imp+Pl1:%^M%<емся # ;

LEXICON Perf_Fut_1_mut_shift_R_безл.
+Fut: PresFut_1_mut_shift_R_безл. ;

LEXICON Perf_Fut_1_end
+Fut: PresFut_1_end ;
Imper_stressed ;
+Imp+Pl1:%<ём # ;

LEXICON Perf_Fut_1_end_безл.
+Fut: PresFut_1_end_безл. ;

LEXICON Perf_Fut_1_end_FutFac
+Fut: PresFut_1_end_Fac ;
Imper_stressed ;
+Imp+Pl1+Fac:%<ём # ;

LEXICON Perf_Fut_1_end_авать
+Fut: PresFut_1_end ;
:ва́ Imper_stressed ;
+Imp+Pl1:%<ём # ;

LEXICON Perf_Fut_1_end_R
+Fut: PresFut_1_end_R ;
Imper_stressed_R ;
+Imp+Pl1:%<ёмся # ;

LEXICON Perf_Fut_1_end_R_безл.
+Fut: PresFut_1_end_R_безл. ;

LEXICON Perf_Fut_2_stem
+Fut: PresFut_2_stem ;
Imper_unstressed ;
+Imp+Pl1:%<им # ;

LEXICON Perf_Fut_2_stem_1_ед._затрудн.
+Fut: PresFut_2_stem_1_ед._затрудн. ;
Imper_unstressed ;
+Imp+Pl1:%<им # ;

LEXICON Perf_Fut_2_stem_Impи
+Fut: PresFut_2_stem ;
Imper_и_stem ;
+Imp+Pl1:%<им # ;

LEXICON Perf_Fut_2_stem_ImpPrb
+Fut: PresFut_2_stem ;
Imper_unstressed_Prb ;
+Imp+Pl1:%<им # ;

LEXICON Perf_Fut_2_stem_R
+Fut: PresFut_2_stem_R ;
Imper_unstressed_R ;
+Imp+Pl1:%<имся # ;

LEXICON Perf_Fut_2_stem_R_1_ед._затрудн.
+Fut: PresFut_2_stem_R_1_ед._затрудн. ;
Imper_unstressed_R ;
+Imp+Pl1:%<имся # ;

LEXICON Perf_Fut_2_stem_R_безл.
+Fut: PresFut_2_stem_R_безл. ;

LEXICON Perf_Fut_2_stem_R_Impи
+Fut: PresFut_2_stem_R ;
Imper_и_stem_R ;
+Imp+Pl1:%<имся # ;

LEXICON Perf_Fut_2_stem_R_ImpPrb
+Fut: PresFut_2_stem_R ;
Imper_unstressed_R_Prb ;
+Imp+Pl1:%<имся # ;

LEXICON Perf_Fut_2_stem2
+Fut: PresFut_2_stem ;
Imper_2 ;
+Imp+Pl1:%<им # ;

LEXICON Perf_Fut_2_stem2_R
+Fut: PresFut_2_stem_R ;
Imper_2_R ;
+Imp+Pl1:%<имся # ;

LEXICON Perf_Fut_2_stem[2]
+Fut: PresFut_2_stem ;
Imper_[2] ;
+Imp+Pl1:%<им # ;

LEXICON Perf_Fut_2_stem[2]_R
+Fut: PresFut_2_stem_R ;
Imper_[2]_R ;
+Imp+Pl1:%<имся # ;

LEXICON Perf_Fut_2_stem3
+Fut: PresFut_2_stem ;
Imper_3 ;
+Imp+Pl1:%<им # ;

LEXICON Perf_Fut_2_stem3_R
+Fut: PresFut_2_stem_R ;
Imper_3_R ;
+Imp+Pl1:%<имся # ;

LEXICON Perf_Fut_2_stem[3]
+Fut: PresFut_2_stem ;
Imper_[3] ;
+Imp+Pl1:%<им # ;

LEXICON Perf_Fut_2_stem[3]_R
+Fut: PresFut_2_stem_R ;
Imper_[3]_R ;
+Imp+Pl1:%<имся # ;

LEXICON Perf_Fut_2_end
+Fut: PresFut_2_end ;
Imper_stressed ;
+Imp+Pl1:%<и́м # ;

LEXICON Perf_Fut_2_end_Impи
+Fut: PresFut_2_end ;
Imper_и_end ;
+Imp+Pl1:%<и́м # ;

LEXICON Perf_Fut_2_end_ImpPrb
+Fut: PresFut_2_end ;
Imper_stressed_Prb ;
+Imp+Pl1:%<и́м # ;

LEXICON Perf_Fut_2_end_1_ед._затрудн.
+Fut: PresFut_2_end_1_ед._затрудн. ;
Imper_stressed ;
+Imp+Pl1:%<и́м # ;

LEXICON Perf_Fut_2_end_(-щ-)
+Fut: PresFut_2_end_(-щ-) ;
:т Imper_stressed ;
+Imp+Pl1:т%<и́м # ;

LEXICON Perf_Fut_2_end_(-щ-)_R
+Fut: PresFut_2_end_(-щ-)_R ;
:т Imper_stressed_R ;
+Imp+Pl1:т%<и́мся # ;

LEXICON Perf_Fut_2_end_R
+Fut: PresFut_2_end_R ;
Imper_stressed_R ;
+Imp+Pl1:%<и́мся # ;

LEXICON Perf_Fut_2_end_R_безл.
+Fut: PresFut_2_end_R_безл. ;

LEXICON Perf_Fut_2_end_R_Impи
+Fut: PresFut_2_end_R ;
Imper_и_end_R ;
+Imp+Pl1:%<и́мся # ;

LEXICON Perf_Fut_2_end_R_ImpPrb
+Fut: PresFut_2_end_R ;
Imper_stressed_R_Prb ;
+Imp+Pl1:%<и́мся # ;

LEXICON Perf_Fut_2_end_R_1_ед._затрудн.
+Fut: PresFut_2_end_R_1_ед._затрудн. ;
Imper_stressed_R ;
+Imp+Pl1:%<и́мся # ;

LEXICON Perf_Fut_2_shift
+Fut: PresFut_2_shift ;
Imper_stressed ;
+Imp+Pl1:%<им # ;

LEXICON Perf_Fut_2_shift_Impи
+Fut: PresFut_2_shift ;
Imper_и_end ;
+Imp+Pl1:%<им # ;

LEXICON Perf_Fut_2_shift_(-щ-)
+Fut: PresFut_2_shift_(-щ-) ;
:т Imper_stressed ;
+Imp+Pl1:т%<им # ;

LEXICON Perf_Fut_2_shift_R
+Fut: PresFut_2_shift_R ;
Imper_stressed_R ;
+Imp+Pl1:%<имся # ;

LEXICON Perf_Fut_2_shift_R_Impи
+Fut: PresFut_2_shift_R ;
Imper_и_end_R ;
+Imp+Pl1:%<имся # ;

LEXICON Perf_Fut_2_shift_(-щ-)_R
+Fut: PresFut_2_shift_(-щ-)_R ;
:т Imper_stressed_R ;
+Imp+Pl1:т%<имся # ;

LEXICON Perf_Fut_2_shift_R_1SgPrb
+Fut: PresFut_2_shift_R_1SgPrb ;
Imper_stressed_R ;
+Imp+Pl1:%<имся # ;

LEXICON Past_stem
+Pst+Msc+Sg:%<л # ; 
+Pst+Fem+Sg:%<ла # ;
+Pst+Neu+Sg:%<ло # ;
+Pst+MFN+Pl:%<ли # ;

LEXICON Past_stem_Fac
+Pst+Msc+Sg+Fac:%<л # ; 
+Pst+Fem+Sg+Fac:%<ла # ;
+Pst+Neu+Sg+Fac:%<ло # ;
+Pst+MFN+Pl+Fac:%<ли # ;

LEXICON Past_stem_безл.
+Pst+Neu+Sg:%<ло # ;

LEXICON Past_stem_zero
+Pst+Msc+Sg: # ; 
+Pst+Fem+Sg:%<ла # ;
+Pst+Neu+Sg:%<ло # ;
+Pst+MFN+Pl:%<ли # ;

LEXICON Past_stem_zero_R
+Pst+Msc+Sg:ся # ; 
+Pst+Fem+Sg:%<лась # ;
+Pst+Fem+Sg+Use/Ant:%<лася # ;
+Pst+Neu+Sg:%<лось # ;
+Pst+Neu+Sg+Use/Ant:%<лося # ;
+Pst+MFN+Pl:%<лись # ;
+Pst+MFN+Pl+Use/Ant:%<лися # ;

LEXICON Past_stem5
+Pst+Msc+Sg:%<нул # ; 
+Pst+Fem+Sg:%<ла # ;
+Pst+Neu+Sg:%<ло # ;
+Pst+MFN+Pl:%<ли # ;

LEXICON Past_stem[5]
+Pst+Msc+Sg: # ; 
+Pst+Msc+Sg+Fac:%<нул # ; 
+Pst+Fem+Sg:%<ла # ;
+Pst+Neu+Sg:%<ло # ;
+Pst+MFN+Pl:%<ли # ;

LEXICON Past_stem[5]_R
+Pst+Msc+Sg:ся # ; 
+Pst+Msc+Sg+Fac:%<нулся # ; 
+Pst+Fem+Sg:%<лась # ;
+Pst+Fem+Sg+Use/Ant:%<лася # ;
+Pst+Neu+Sg:%<лось # ;
+Pst+Neu+Sg+Use/Ant:%<лося # ;
+Pst+MFN+Pl:%<лись # ;
+Pst+MFN+Pl+Use/Ant:%<лися # ;

LEXICON Past_stem_R
+Pst+Msc+Sg:%<лся # ; 
+Pst+Fem+Sg:%<лась # ;
+Pst+Fem+Sg+Use/Ant:%<лася # ;
+Pst+Neu+Sg:%<лось # ;
+Pst+Neu+Sg+Use/Ant:%<лося # ;
+Pst+MFN+Pl:%<лись # ;
+Pst+MFN+Pl+Use/Ant:%<лися # ;

LEXICON Past_stem_R_Fac
+Pst+Msc+Sg+Fac:%<лся # ; 
+Pst+Fem+Sg+Fac:%<лась # ;
+Pst+Fem+Sg+Fac+Use/Ant:%<лася # ;
+Pst+Neu+Sg+Fac:%<лось # ;
+Pst+Neu+Sg+Fac+Use/Ant:%<лося # ;
+Pst+MFN+Pl+Fac:%<лись # ;
+Pst+MFN+Pl+Fac+Use/Ant:%<лися # ;

LEXICON Past_stem_R_безл.
+Pst+Neu+Sg:%<лось # ;
+Pst+Neu+Sg+Use/Ant:%<лося # ;

LEXICON Past_stem_Pass
+Pst+Msc+Sg+Pass:%<лся # ; 
+Pst+Fem+Sg+Pass:%<лась # ;
+Pst+Fem+Sg+Pass+Use/Ant:%<лася # ;
+Pst+Neu+Sg+Pass:%<лось # ;
+Pst+Neu+Sg+Pass+Use/Ant:%<лося # ;
+Pst+MFN+Pl+Pass:%<лись # ;
+Pst+MFN+Pl+Pass+Use/Ant:%<лися # ;

LEXICON Past_stem_(-д-)
+Pst+Msc+Sg:%<л # ; 
+Pst+Fem+Sg:д%<ла # ;
+Pst+Neu+Sg:д%<ло # ;
+Pst+MFN+Pl:д%<ли # ;

LEXICON Past_stem_(-т-)
+Pst+Msc+Sg:%<л # ; 
+Pst+Fem+Sg:т%<ла # ;
+Pst+Neu+Sg:т%<ло # ;
+Pst+MFN+Pl:т%<ли # ;

LEXICON Past_end
+Pst+Msc+Sg:%<л # ; 
+Pst+Fem+Sg:%<ла́ # ;
+Pst+Neu+Sg:%<ло́ # ;
+Pst+MFN+Pl:%<ли́ # ;

LEXICON Past_end_безл.
+Pst+Fem+Sg:%<ло́ # ;

LEXICON Past_end_R
+Pst+Msc+Sg:%<лся # ; 
+Pst+Fem+Sg:%<ла́сь # ;
+Pst+Fem+Sg+Use/Ant:%<ла́ся # ;
+Pst+Neu+Sg:%<ло́сь # ;
+Pst+Neu+Sg+Use/Ant:%<ло́ся # ;
+Pst+MFN+Pl:%<ли́сь # ;
+Pst+MFN+Pl+Use/Ant:%<ли́ся # ;

LEXICON Past_end_R_безл.
+Pst+Neu+Sg:%<ло́сь # ;
+Pst+Neu+Sg+Use/Ant:%<ло́ся # ;

LEXICON Past_end''_R
+Pst+Msc+Sg:%<лся́ # ; 
+Pst+Msc+Sg:%<лся # ; 
+Pst+Fem+Sg:%<ла́сь # ;
+Pst+Fem+Sg+Use/Ant:%<ла́ся # ;
+Pst+Neu+Sg:%<ло́сь # ;
+Pst+Neu+Sg+Use/Ant:%<ло́ся # ;
+Pst+MFN+Pl:%<ли́сь # ;
+Pst+MFN+Pl+Use/Ant:%<ли́ся # ;

LEXICON Past_end''_R_Fac
+Pst+Msc+Sg+Fac:%<лся́ # ; 
+Pst+Msc+Sg+Fac:%<лся # ; 
+Pst+Fem+Sg+Fac:%<ла́сь # ;
+Pst+Fem+Sg+Fac+Use/Ant:%<ла́ся # ;
+Pst+Neu+Sg+Fac:%<ло́сь # ;
+Pst+Neu+Sg+Fac+Use/Ant:%<ло́ся # ;
+Pst+MFN+Pl+Fac:%<ли́сь # ;
+Pst+MFN+Pl+Fac+Use/Ant:%<ли́ся # ;


LEXICON Past_end_Pass
+Pst+Msc+Sg+Pass:%<лся # ; 
+Pst+Fem+Sg+Pass:%<ла́сь # ;
+Pst+Fem+Sg+Pass+Use/Ant:%<ла́ся # ;
+Pst+Neu+Sg+Pass:%<ло́сь # ;
+Pst+Neu+Sg+Pass+Use/Ant:%<ло́ся # ;
+Pst+MFN+Pl+Pass:%<ли́сь # ;
+Pst+MFN+Pl+Pass+Use/Ant:%<ли́ся # ;

LEXICON Past_end_(-д-)
+Pst+Msc+Sg:%<л # ; 
+Pst+Fem+Sg:д%<ла́ # ;
+Pst+Neu+Sg:д%<ло́ # ;
+Pst+MFN+Pl:д%<ли́ # ;

LEXICON Past_end_(-д-)_R
+Pst+Msc+Sg:%<лся # ; 
+Pst+Fem+Sg:д%<ла́сь # ;
+Pst+Fem+Sg+Use/Ant:д%<ла́ся # ;
+Pst+Neu+Sg:д%<ло́сь # ;
+Pst+Neu+Sg+Use/Ant:д%<ло́ся # ;
+Pst+MFN+Pl:д%<ли́сь # ;
+Pst+MFN+Pl+Use/Ant:д%<ли́ся # ;

LEXICON Past_end_(-т-)
+Pst+Msc+Sg:%<л # ; 
+Pst+Fem+Sg:т%<ла́ # ;
+Pst+Neu+Sg:т%<ло́ # ;
+Pst+MFN+Pl:т%<ли́ # ;

LEXICON Past_end_(-т-)_R
+Pst+Msc+Sg:%<лся # ; 
+Pst+Fem+Sg:т%<ла́сь # ;
+Pst+Fem+Sg+Use/Ant:т%<ла́ся # ;
+Pst+Neu+Sg:т%<ло́сь # ;
+Pst+Neu+Sg+Use/Ant:т%<ло́ся # ;
+Pst+MFN+Pl:т%<ли́сь # ;
+Pst+MFN+Pl+Use/Ant:т%<ли́ся # ;

LEXICON Past_shift
+Pst+Msc+Sg:%<л # ; 
+Pst+Fem+Sg:%<ла́ # ;
+Pst+Neu+Sg:%<ло # ;
+Pst+MFN+Pl:%<ли # ;

LEXICON Past_shift_Fac
+Pst+Msc+Sg+Fac:%<л # ; 
+Pst+Fem+Sg+Fac:%<ла́ # ;
+Pst+Neu+Sg+Fac:%<ло # ;
+Pst+MFN+Pl+Fac:%<ли # ;

LEXICON Past_shift_R
+Pst+Msc+Sg:%<лся # ; 
+Pst+Fem+Sg:%<ла́сь # ;
+Pst+Fem+Sg+Use/Ant:%<ла́ся # ;
+Pst+Neu+Sg:%<лось # ;
+Pst+Neu+Sg+Use/Ant:%<лося # ;
+Pst+MFN+Pl:%<лись # ;
+Pst+MFN+Pl+Use/Ant:%<лися # ;

LEXICON Past_shift' ! Only дать and взять
+Pst+Msc+Sg:%<л # ; 
+Pst+Fem+Sg:%<ла́ # ;
+Pst+Neu+Sg:%<ло # ;
+Pst+Neu+Sg:%<ло́ # ;
+Pst+MFN+Pl:%<ли # ;

LEXICON Past_shift'_R
+Pst+Msc+Sg:%<лся # ; 
+Pst+Fem+Sg:%<ла́сь # ;
+Pst+Fem+Sg+Use/Ant:%<ла́ся # ;
+Pst+Neu+Sg:%<лось # ;
+Pst+Neu+Sg+Use/Ant:%<лося # ;
+Pst+Neu+Sg:%<ло́сь # ;
+Pst+Neu+Sg+Use/Ant:%<ло́ся # ;
+Pst+MFN+Pl:%<лись # ;
+Pst+MFN+Pl+Use/Ant:%<лися # ;

LEXICON Past_shift''_R
+Pst+Msc+Sg:%<лся # ; 
+Pst+Msc+Sg+Fac:%<лся́ # ; 
+Pst+Fem+Sg:%<ла́сь # ;
+Pst+Fem+Sg+Use/Ant:%<ла́ся # ;
+Pst+Neu+Sg:%<лось # ;
+Pst+Neu+Sg+Use/Ant:%<лося # ;
+Pst+MFN+Pl:%<лись # ;
+Pst+MFN+Pl+Use/Ant:%<лися # ;

LEXICON Past_shift''_R_безл.
+Pst+Neu+Sg:%<лось # ;
+Pst+Neu+Sg+Use/Ant:%<лося # ;

LEXICON Past_shift''_R_Fac
+Pst+Msc+Sg+Fac:%<лся # ; 
+Pst+Msc+Sg+Fac:%<лся́ # ; 
+Pst+Fem+Sg+Fac:%<ла́сь # ;
+Pst+Fem+Sg+Fac+Use/Ant:%<ла́ся # ;
+Pst+Neu+Sg+Fac:%<лось # ;
+Pst+Neu+Sg+Fac+Use/Ant:%<лося # ;
+Pst+MFN+Pl+Fac:%<лись # ;
+Pst+MFN+Pl+Fac+Use/Ant:%<лися # ;

LEXICON Past_shift''_Pass
+Pst+Msc+Sg+Pass:%<лся # ; 
+Pst+Msc+Sg+Pass+Fac:%<лся́ # ; 
+Pst+Fem+Sg+Pass:%<ла́сь # ;
+Pst+Fem+Sg+Pass+Use/Ant:%<ла́ся # ;
+Pst+Neu+Sg+Pass:%<лось # ;
+Pst+Neu+Sg+Pass+Use/Ant:%<лося # ;
+Pst+MFN+Pl+Pass:%<лись # ;
+Pst+MFN+Pl+Pass+Use/Ant:%<лися # ;

LEXICON ImpfFut
+Fut:%<ть% бу́д PresFut_1_stem ;

LEXICON ImpfFut_R
+Fut:%<ться% бу́д PresFut_1_stem ;

LEXICON ImpfFut_Pass
+Fut+Pass:%<ться% бу́д PresFut_1_stem ;

LEXICON PresFut_0
+Sg1: # ;
+Sg2: # ;
+Sg3: # ;
+Pl1: # ;
+Pl2: # ;
+Pl3: # ;

LEXICON PresFut_1_stem
+Sg1:%<у # ;
+Sg2:%<ешь # ;
+Sg3:%<ет # ;
+Pl1:%<ем # ;
+Pl2:%<ете # ;
+Pl3:%<ут # ;

LEXICON PresFut_1_stem_Prb
+Sg1+Prb:%<у # ;
+Sg2+Prb:%<ешь # ;
+Sg3+Prb:%<ет # ;
+Pl1+Prb:%<ем # ;
+Pl2+Prb:%<ете # ;
+Pl3+Prb:%<ут # ;

LEXICON PresFut_1_stem_Fac
+Sg1+Fac:%<у # ;
+Sg2+Fac:%<ешь # ;
+Sg3+Fac:%<ет # ;
+Pl1+Fac:%<ем # ;
+Pl2+Fac:%<ете # ;
+Pl3+Fac:%<ут # ;

LEXICON PresFut_1_stem_Sub
+Sg1+Err/Orth:%<у # ;
+Sg2+Err/Orth:%<ешь # ;
+Sg3+Err/Orth:%<ет # ;
+Pl1+Err/Orth:%<ем # ;
+Pl2+Err/Orth:%<ете # ;
+Pl3+Err/Orth:%<ут # ;

LEXICON PresFut_1_stem_R
+Sg1:%<усь # ;
+Sg2:%<ешься # ;
+Sg3:%<ется # ;
+Pl1:%<емся # ;
+Pl2:%<етесь # ;
+Pl3:%<утся # ;

LEXICON PresFut_1_stem_R_Prb
+Sg1+Prb:%<усь # ;
+Sg2+Prb:%<ешься # ;
+Sg3+Prb:%<ется # ;
+Pl1+Prb:%<емся # ;
+Pl2+Prb:%<етесь # ;
+Pl3+Prb:%<утся # ;

LEXICON PresFut_1_stem_R_Fac
+Sg1+Fac:%<усь # ;
+Sg2+Fac:%<ешься # ;
+Sg3+Fac:%<ется # ;
+Pl1+Fac:%<емся # ;
+Pl2+Fac:%<етесь # ;
+Pl3+Fac:%<утся # ;

LEXICON PresFut_1_stem_R_Sub
+Sg1+Err/Orth:%<усь # ;
+Sg2+Err/Orth:%<ешься # ;
+Sg3+Err/Orth:%<ется # ;
+Pl1+Err/Orth:%<емся # ;
+Pl2+Err/Orth:%<етесь # ;
+Pl3+Err/Orth:%<утся # ;

LEXICON PresFut_1_stem_Pass
+Sg1+Pass+Fac:%<усь # ;
+Sg2+Pass+Fac:%<ешься # ;
+Sg3+Pass:%<ется # ;
+Pl1+Pass+Fac:%<емся # ;
+Pl2+Pass+Fac:%<етесь # ;
+Pl3+Pass:%<утся # ;

LEXICON PresFut_1_stem_Pass_Prb
+Sg1+Pass+Prb+Fac:%<усь # ;
+Sg2+Pass+Prb+Fac:%<ешься # ;
+Sg3+Pass+Prb:%<ется # ;
+Pl1+Pass+Prb+Fac:%<емся # ;
+Pl2+Pass+Prb+Fac:%<етесь # ;
+Pl3+Pass+Prb:%<утся # ;

LEXICON PresFut_1_stem_безл.
+Sg3:%<ет # ;

LEXICON PresFut_1_stem_R_безл.
+Sg3:%<ется # ;

LEXICON PresFut_1_end
+Sg1:%<у́ # ;
+Sg2:%<ёшь # ;
+Sg3:%<ёт # ;
+Pl1:%<ём # ;
+Pl2:%<ёте # ;
+Pl3:%<у́т # ;

LEXICON PresFut_1_end_Fac
+Sg1+Fac:%<у́ # ;
+Sg2+Fac:%<ёшь # ;
+Sg3+Fac:%<ёт # ;
+Pl1+Fac:%<ём # ;
+Pl2+Fac:%<ёте # ;
+Pl3+Fac:%<у́т # ;

LEXICON PresFut_1_end_безл.
+Sg3:%<ёт # ;

LEXICON PresFut_1_end_R
+Sg1:%<у́сь # ;
+Sg2:%<ёшься # ;
+Sg3:%<ётся # ;
+Pl1:%<ёмся # ;
+Pl2:%<ётесь # ;
+Pl3:%<у́тся # ;

LEXICON PresFut_1_end_R_безл.
+Sg3:%<ётся # ;

LEXICON PresFut_1_end_Pass
+Sg1+Pass+Fac:%<у́сь # ;
+Sg2+Pass+Fac:%<ёшься # ;
+Sg3+Pass:%<ётся # ;
+Pl1+Pass+Fac:%<ёмся # ;
+Pl2+Pass+Fac:%<ётесь # ;
+Pl3+Pass:%<у́тся # ;

LEXICON PresFut_1_shift
+Sg1:%<у́ # ;
+Sg2:%<ешь # ;
+Sg3:%<ет # ;
+Pl1:%<ем # ;
+Pl2:%<ете # ;
+Pl3:%<ут # ;

LEXICON PresFut_1_shift_безл.
+Sg3:%<ет # ;

LEXICON PresFut_1_shift_R
+Sg1:%<у́сь # ;
+Sg2:%<ешься # ;
+Sg3:%<ется # ;
+Pl1:%<емся # ;
+Pl2:%<етесь # ;
+Pl3:%<утся # ;

LEXICON PresFut_1_shift_R_безл.
+Sg3:%<ется # ;

LEXICON PresFut_1_shift_Pass
+Sg1+Pass+Fac:%<у́сь # ;
+Sg2+Pass+Fac:%<ешься # ;
+Sg3+Pass:%<ется # ;
+Pl1+Pass+Fac:%<емся # ;
+Pl2+Pass+Fac:%<етесь # ;
+Pl3+Pass:%<утся # ;

LEXICON PresFut_1_shift_роть
+Sg1:ю́ # ;
+Sg2:%<ешь # ;
+Sg3:%<ет # ;
+Pl1:%<ем # ;
+Pl2:%<ете # ;
+Pl3:ют # ;

LEXICON PresFut_1_shift_роть_R
+Sg1:ю́сь # ;
+Sg2:%<ешься # ;
+Sg3:%<ется # ;
+Pl1:%<емся # ;
+Pl2:%<етесь # ;
+Pl3:ются # ;

LEXICON PresFut_1_shift_роть_Pass
+Sg1+Pass+Fac:ю́сь # ;
+Sg2+Pass+Fac:%<ешься # ;
+Sg3+Pass:%<ется # ;
+Pl1+Pass+Fac:%<емся # ;
+Pl2+Pass+Fac:%<етесь # ;
+Pl3+Pass:ются # ;

LEXICON PresFut_1_mut_stem
+Sg1:%^M%<у # ;
+Sg2:%^M%<ешь # ;
+Sg3:%^M%<ет # ;
+Pl1:%^M%<ем # ;
+Pl2:%^M%<ете # ;
+Pl3:%^M%<ут # ;

LEXICON PresFut_1_mut_stem_Fac
+Sg1+Fac:%^M%<у # ;
+Sg2+Fac:%^M%<ешь # ;
+Sg3+Fac:%^M%<ет # ;
+Pl1+Fac:%^M%<ем # ;
+Pl2+Fac:%^M%<ете # ;
+Pl3+Fac:%^M%<ут # ;

LEXICON PresFut_1_mut_stem_R
+Sg1:%^M%<усь # ;
+Sg2:%^M%<ешься # ;
+Sg3:%^M%<ется # ;
+Pl1:%^M%<емся # ;
+Pl2:%^M%<етесь # ;
+Pl3:%^M%<утся # ;

LEXICON PresFut_1_mut_stem_R_Fac
+Sg1+Fac:%^M%<усь # ;
+Sg2+Fac:%^M%<ешься # ;
+Sg3+Fac:%^M%<ется # ;
+Pl1+Fac:%^M%<емся # ;
+Pl2+Fac:%^M%<етесь # ;
+Pl3+Fac:%^M%<утся # ;

LEXICON PresFut_1_mut_stem_Pass
+Sg1+Pass+Fac:%^M%<усь # ;
+Sg2+Pass+Fac:%^M%<ешься # ;
+Sg3+Pass:%^M%<ется # ;
+Pl1+Pass+Fac:%^M%<емся # ;
+Pl2+Pass+Fac:%^M%<етесь # ;
+Pl3+Pass:%^M%<утся # ;

LEXICON PresFut_1_mut_shift
+Sg1:%^M%<у́ # ;
+Sg2:%^M%<ешь # ;
+Sg3:%^M%<ет # ;
+Pl1:%^M%<ем # ;
+Pl2:%^M%<ете # ;
+Pl3:%^M%<ут # ;

LEXICON PresFut_1_mut_shift_R
+Sg1:%^M%<у́сь # ;
+Sg2:%^M%<ешься # ;
+Sg3:%^M%<ется # ;
+Pl1:%^M%<емся # ;
+Pl2:%^M%<етесь # ;
+Pl3:%^M%<утся # ;

LEXICON PresFut_1_mut_shift_R_безл.
+Sg3:%^M%<ется # ;

LEXICON PresFut_1_mut_shift_Pass
+Sg1+Pass+Fac:%^M%<у́сь # ;
+Sg2+Pass+Fac:%^M%<ешься # ;
+Sg3+Pass:%^M%<ется # ;
+Pl1+Pass+Fac:%^M%<емся # ;
+Pl2+Pass+Fac:%^M%<етесь # ;
+Pl3+Pass:%^M%<утся # ;

LEXICON PresFut_2_stem
+Sg1:%^M%<ю # ;
+Sg2:%<ишь # ;
+Sg3:%<ит # ;
+Pl1:%<им # ;
+Pl2:%<ите # ;
+Pl3:%<ят # ;

LEXICON PresFut_2_stem_безл.
+Sg3:%<ит # ;

LEXICON PresFut_2_stem_1_ед._затрудн.
+Sg1+Prb:%^M%<ю # ;
+Sg2:%<ишь # ;
+Sg3:%<ит # ;
+Pl1:%<им # ;
+Pl2:%<ите # ;
+Pl3:%<ят # ;

LEXICON PresFut_2_stem_R
+Sg1:%^M%<юсь # ;
+Sg2:%<ишься # ;
+Sg3:%<ится # ;
+Pl1:%<имся # ;
+Pl2:%<итесь # ;
+Pl3:%<ятся # ;

LEXICON PresFut_2_stem_R_1_ед._затрудн.
+Sg1+Prb:%^M%<юсь # ;
+Sg2:%<ишься # ;
+Sg3:%<ится # ;
+Pl1:%<имся # ;
+Pl2:%<итесь # ;
+Pl3:%<ятся # ;

LEXICON PresFut_2_stem_R_безл.
+Sg3:%<ится # ;

LEXICON PresFut_2_stem_Pass
+Sg1+Pass+Fac:%^M%<юсь # ;
+Sg2+Pass+Fac:%<ишься # ;
+Sg3+Pass:%<ится # ;
+Pl1+Pass+Fac:%<имся # ;
+Pl2+Pass+Fac:%<итесь # ;
+Pl3+Pass:%<ятся # ;

LEXICON PresFut_2_end
+Sg1:%^M%<ю́ # ;
+Sg2:%<и́шь # ;
+Sg3:%<и́т # ;
+Pl1:%<и́м # ;
+Pl2:%<и́те # ;
+Pl3:%<я́т # ;

LEXICON PresFut_2_end_безл.
+Sg3:%<и́т # ;

LEXICON PresFut_2_end_(-щ-)
+Sg1:щ%<ю́ # ;
+Sg2:т%<и́шь # ;
+Sg3:т%<и́т # ;
+Pl1:т%<и́м # ;
+Pl2:т%<и́те # ;
+Pl3:т%<я́т # ;

LEXICON PresFut_2_end_1_ед._затрудн.
+Sg1+Prb:%^M%<ю́ # ;
+Sg2:%<и́шь # ;
+Sg3:%<и́т # ;
+Pl1:%<и́м # ;
+Pl2:%<и́те # ;
+Pl3:%<я́т # ;

LEXICON PresFut_2_end_R
+Sg1:%^M%<ю́сь # ;
+Sg2:%<и́шься # ;
+Sg3:%<и́тся # ;
+Pl1:%<и́мся # ;
+Pl2:%<и́тесь # ;
+Pl3:%<я́тся # ;

LEXICON PresFut_2_end_R_безл.
+Sg3:%<и́тся # ;

LEXICON PresFut_2_end_R_1_ед._затрудн.
+Sg1+Prb:%^M%<ю́сь # ;
+Sg2:%<и́шься # ;
+Sg3:%<и́тся # ;
+Pl1:%<и́мся # ;
+Pl2:%<и́тесь # ;
+Pl3:%<я́тся # ;

LEXICON PresFut_2_end_(-щ-)_R
+Sg1:щ%<ю́сь # ;
+Sg2:т%<и́шься # ;
+Sg3:т%<и́тся # ;
+Pl1:т%<и́мся # ;
+Pl2:т%<и́тесь # ;
+Pl3:т%<я́тся # ;

LEXICON PresFut_2_end_Pass
+Sg1+Pass+Fac:%^M%<ю́сь # ;
+Sg2+Pass+Fac:%<и́шься # ;
+Sg3+Pass:%<и́тся # ;
+Pl1+Pass+Fac:%<и́мся # ;
+Pl2+Pass+Fac:%<и́тесь # ;
+Pl3+Pass:%<я́тся # ;

LEXICON PresFut_2_shift
+Sg1:%^M%<ю́ # ;
+Sg2:%<ишь # ;
+Sg3:%<ит # ;
+Pl1:%<им # ;
+Pl2:%<ите # ;
+Pl3:%<ят # ;

LEXICON PresFut_2_shift_(-щ-)
+Sg1:щ%<ю́ # ;
+Sg2:т%<ишь # ;
+Sg3:т%<ит # ;
+Pl1:т%<им # ;
+Pl2:т%<ите # ;
+Pl3:т%<ят # ;

LEXICON PresFut_2_shift_R
+Sg1:%^M%<ю́сь # ;
+Sg2:%<ишься # ;
+Sg3:%<ится # ;
+Pl1:%<имся # ;
+Pl2:%<итесь # ;
+Pl3:%<ятся # ;

LEXICON PresFut_2_shift_(-щ-)_R
+Sg1:щ%<ю́сь # ;
+Sg2:т%<ишься # ;
+Sg3:т%<ится # ;
+Pl1:т%<имся # ;
+Pl2:т%<итесь # ;
+Pl3:т%<ятся # ;

LEXICON PresFut_2_shift_R_1SgPrb
+Sg1+Prb:%^M%<ю́сь # ;
+Sg2:%<ишься # ;
+Sg3:%<ится # ;
+Pl1:%<имся # ;
+Pl2:%<итесь # ;
+Pl3:%<ятся # ;

LEXICON PresFut_2_shift_R_безл.
+Sg3:%<ится # ;

LEXICON PresFut_2_shift_Pass
+Sg1+Pass+Fac:%^M%<ю́сь # ;
+Sg2+Pass+Fac:%<ишься # ;
+Sg3+Pass:%<ится # ;
+Pl1+Pass+Fac:%<имся # ;
+Pl2+Pass+Fac:%<итесь # ;
+Pl3+Pass:%<ятся # ;

LEXICON PresFut_сыпать_Fac
+Sg1+Fac:%^M%<ю # ;
+Sg2+Fac:%<ешь # ;
+Sg3+Fac:%<ет # ;
+Pl1+Fac:%<ем # ;
+Pl2+Fac:%<ете # ;
+Pl3+Fac:%<ят # ;

LEXICON PresFut_сыпаться_Fac
+Sg1+Fac:%^M%<юсь # ;
+Sg2+Fac:%<ешься # ;
+Sg3+Fac:%<ется # ;
+Pl1+Fac:%<емся # ;
+Pl2+Fac:%<етесь # ;
+Pl3+Fac:%<ятся # ;

LEXICON Imper_unstressed
+Imp+Sg2:%<%^U # ;
+Imp+Pl2:%<%^Uте # ;

LEXICON Imper_unstressed_Fac
+Imp+Sg2+Fac:%<%^U # ;
+Imp+Pl2+Fac:%<%^Uте # ;

LEXICON Imper_unstressed_Prb
+Imp+Sg2+Prb:%<%^U # ;
+Imp+Pl2+Prb:%<%^Uте # ;

LEXICON Imper_unstressed_R
+Imp+Sg2:%<%^Uся # ;
+Imp+Pl2:%<%^Uтесь # ;

LEXICON Imper_unstressed_R_Fac
+Imp+Sg2+Fac:%<%^Uся # ;
+Imp+Pl2+Fac:%<%^Uтесь # ;

LEXICON Imper_unstressed_R_Prb
+Imp+Sg2+Prb:%<%^Uся # ;
+Imp+Pl2+Prb:%<%^Uтесь # ;

LEXICON Imper_stressed
+Imp+Sg2:%<%^S # ;
+Imp+Pl2:%<%^Sте # ;

LEXICON Imper_stressed_Prb
+Imp+Sg2+Prb:%<%^S # ;
+Imp+Pl2+Prb:%<%^Sте # ;

LEXICON Imper_stressed_R
+Imp+Sg2:%<%^Sся # ;
+Imp+Pl2:%<%^Sтесь # ;

LEXICON Imper_stressed_R_Prb
+Imp+Sg2+Prb:%<%^Sся # ;
+Imp+Pl2+Prb:%<%^Sтесь # ;

LEXICON Imper_mut_unstressed
+Imp+Sg2:%^M%<%^U # ;
+Imp+Pl2:%^M%<%^Uте # ;

LEXICON Imper_mut_unstressed_R
+Imp+Sg2:%^M%<%^Uся # ;
+Imp+Pl2:%^M%<%^Uтесь # ;

LEXICON Imper_mut_stressed
+Imp+Sg2:%^M%<%^S # ;
+Imp+Pl2:%^M%<%^Sте # ;

LEXICON Imper_mut_stressed_R
+Imp+Sg2:%^M%<%^Sся # ;
+Imp+Pl2:%^M%<%^Sтесь # ;

LEXICON Imper_и_stem
+Imp+Sg2:%<и # ;
+Imp+Pl2:%<ите # ;

LEXICON Imper_и_stem_R
+Imp+Sg2:%<ись # ;
+Imp+Pl2:%<итесь # ;

LEXICON Imper_mut_и_stem
+Imp+Sg2:%^M%<и # ;
+Imp+Pl2:%^M%<ите # ;

LEXICON Imper_mut_и_stem_R
+Imp+Sg2:%^M%<ись # ;
+Imp+Pl2:%^M%<итесь # ;

LEXICON Imper_и_end
+Imp+Sg2:%<и́ # ;
+Imp+Pl2:%<и́те # ;

LEXICON Imper_и_end_R
+Imp+Sg2:%<и́сь # ;
+Imp+Pl2:%<и́тесь # ;

LEXICON Imper_2
+Imp+Sg2:%<й # ;
+Imp+Pl2:%<йте # ;

LEXICON Imper_2_R
+Imp+Sg2:%<йся # ;
+Imp+Pl2:%<йтесь # ;

LEXICON Imper_[2]
+Imp+Sg2:%<и # ;
+Imp+Sg2+Fac:%<й # ;
+Imp+Pl2:%<ите # ;
+Imp+Pl2+Fac:%<йте # ;

LEXICON Imper_[2]_R
+Imp+Sg2:%<ись # ;
+Imp+Sg2+Fac:%<йся # ;
+Imp+Pl2:%<итесь # ;
+Imp+Pl2+Fac:%<йтесь # ;

LEXICON Imper_3
+Imp+Sg2:%<и # ;
+Imp+Pl2:%<ьте # ;

LEXICON Imper_3_R
+Imp+Sg2:%<ись # ;
+Imp+Pl2:%<ьтесь # ;

LEXICON Imper_[3]
+Imp+Sg2:%<и # ;
+Imp+Sg2+Fac:%<ь # ;
+Imp+Pl2+Prb:%<ите # ;
+Imp+Pl2:%<ьте # ;

LEXICON Imper_[3]_R
+Imp+Sg2:%<ись # ;
+Imp+Sg2+Fac:%<ься # ;
+Imp+Pl2+Prb:%<итесь # ;
+Imp+Pl2:%<ьтесь # ;

LEXICON PresVrbAdv_stem
+PrsAct+Adv:%<я # ;

LEXICON PresVrbAdv_stem_Fac
+PrsAct+Adv+Fac:%<я # ;

LEXICON PresVrbAdv_stem_Prb
+PrsAct+Adv+Prb:%<я # ;

LEXICON PresVrbAdv_stem_R
+PrsAct+Adv:%<ясь # ;

LEXICON PresVrbAdv_stem_R_Fac
+PrsAct+Adv+Fac:%<ясь # ;

LEXICON PresVrbAdv_end
+PrsAct+Adv:%<я́ # ;

LEXICON PresVrbAdv_end_Prb
+PrsAct+Adv+Prb:%<я́ # ;

LEXICON PresVrbAdv_end_R
+PrsAct+Adv:%<я́сь # ;

LEXICON PresVrbAdv_end_R_Prb
+PrsAct+Adv+Prb:%<я́сь # ;

LEXICON PresVrbAdv_mut_stem
+PrsAct+Adv:%^M%<я # ;

LEXICON PresVrbAdv_mut_stem_R
+PrsAct+Adv:%^M%<ясь # ;

LEXICON PresVrbAdv_mut_end
+PrsAct+Adv:%^M%<я́ # ;

LEXICON PresVrbAdv_mut_end_Prb
+PrsAct+Adv+Prb:%^M%<я́ # ;

LEXICON PresVrbAdv_mut_end_R
+PrsAct+Adv:%^M%<я́сь # ;

LEXICON PresVrbAdv_mut_end_R_Prb
+PrsAct+Adv+Prb:%^M%<я́сь # ;

LEXICON PresVrbAdvOnly
+V+Impf+IV+PrsAct+Adv: # ;

LEXICON Impf_PastVrbAdv_V
+PstAct+Adv+Fac:%<в # ;
+PstAct+Adv+Fac+Use/Obs:%<вши # ;

LEXICON Impf_PastVrbAdv_V_Fac
+PstAct+Adv+Fac:%<в # ;
+PstAct+Adv+Fac+Use/Obs:%<вши # ;

LEXICON Impf_PastVrbAdv_C
+PstAct+Adv+Fac:%<ши # ;

LEXICON Impf_PastVrbAdv_R
+PstAct+Adv+Fac:%<вшись # ;

LEXICON Impf_PastVrbAdv_9_end
+PstAct+Adv+Fac:%<я́ # ;

LEXICON Perf_PastVrbAdv_V
+PstAct+Adv:%<в # ;
+PstAct+Adv+Use/Obs:%<вши # ;

LEXICON Perf_PastVrbAdv_V_Fac
+PstAct+Adv+Fac:%<в # ;
+PstAct+Adv+Fac+Use/Obs:%<вши # ;

LEXICON Perf_PastVrbAdv_C
+PstAct+Adv:%<ши # ;

LEXICON Perf_PastVrbAdv_C_Fac
+PstAct+Adv+Fac:%<ши # ;

LEXICON Perf_PastVrbAdv_R
+PstAct+Adv:%<вшись # ;

LEXICON Perf_PastVrbAdv_R_Fac
+PstAct+Adv+Fac:%<вшись # ;

LEXICON PastVrbAdv_9_stem      ! Code 9 only occurs with perfective verbs
+PstAct+Adv:%<я # ;

LEXICON PastVrbAdv_9_stem_R ! Code 9 only occurs with perfective verbs
+PstAct+Adv:%<ясь # ;

LEXICON PastVrbAdv_9_end        ! Code 9 only occurs with perfective verbs
+PstAct+Adv:%<я́ # ;

LEXICON PastVrbAdv_9_end_R   ! Code 9 only occurs with perfective verbs
+PstAct+Adv:%<я́сь # ;

LEXICON PresAct
+PrsAct:%<щ LF_stem "weight: -0.626080481" ;

LEXICON PresAct_Prb
+PrsAct:%<щ LF_stem_Prb "weight: -0.626080481" ;

LEXICON PresAct_Fac
+PrsAct:%<щ LF_stem_Fac "weight: -0.626080481" ;

LEXICON PresAct_Sub
+PrsAct:%<щ LF_stem_Sub "weight: -0.626080481" ;

LEXICON PresAct_R
+PrsAct:%<щ LF_stem_R "weight: -0.626080481" ;

LEXICON PresAct_R_Prb
+PrsAct:%<щ LF_stem_R_Prb "weight: -0.626080481" ;

LEXICON PresAct_R_Fac
+PrsAct:%<щ LF_stem_R_Fac "weight: -0.626080481" ;

LEXICON PresAct_R_Sub
+PrsAct:%<щ LF_stem_R_Sub "weight: -0.626080481" ;

LEXICON PresAct_Pass
+PrsAct+Pass:%<щ LF_stem_R "weight: -0.626080481" ;

LEXICON PresAct_Pass_Prb
+PrsAct+Pass:%<щ LF_stem_R_Prb "weight: -0.626080481" ;

LEXICON PresAct_Pass_Fac
+PrsAct+Pass:%<щ LF_stem_R_Fac "weight: -0.626080481" ;

LEXICON PresPass
+PrsPss:м LF_stem "weight: -0.626080481" ;
+PrsPss:м SF_a "weight: -0.626080481" ;

LEXICON PresPass_Prb
+PrsPss:м LF_stem_Prb "weight: -0.626080481" ;
+PrsPss:м SF_a_Prb "weight: -0.626080481" ;

LEXICON PresPass_Ant
+PrsPss:м LF_stem_Ant "weight: -0.626080481" ;
+PrsPss:м SF_a_Ant "weight: -0.626080481" ;

LEXICON PastAct
+PstAct:%<вш LF_stem "weight: -0.626080481" ;

LEXICON PastAct_R
+PstAct:%<вш LF_stem_R "weight: -0.626080481" ;

LEXICON PastAct_R_Fac
+PstAct:%<вш LF_stem_R_Fac "weight: -0.626080481" ;

LEXICON PastAct_Pass
+PstAct+Pass:%<вш LF_stem_R "weight: -0.626080481" ;

LEXICON PastAct_Fac
+PstAct:%<вш LF_stem_Fac "weight: -0.626080481" ;

LEXICON PastPass_stem
+PstPss:т LF_stem "weight: -0.626080481" ;
+PstPss:т SF_a "weight: -0.626080481" ;

LEXICON PastPass_stem_Prb
+PstPss:т LF_stem_Prb "weight: -0.626080481" ;
+PstPss:т SF_a_Prb "weight: -0.626080481" ;

LEXICON PastPass_stem_Fac
+PstPss:т LF_stem_Fac "weight: -0.626080481" ;
+PstPss:т SF_a_Fac "weight: -0.626080481" ;

LEXICON PastPass_нн_stem
+PstPss:нн LF_stem "weight: -0.626080481" ;
+PstPss:н SF_a "weight: -0.626080481" ;

LEXICON PastPass_нн_stem_Fac
+PstPss:нн LF_stem_Fac "weight: -0.626080481" ;
+PstPss:н SF_a_Fac "weight: -0.626080481" ;

LEXICON PastPass_нн_stem_Prb
+PstPss:нн LF_stem_Prb "weight: -0.626080481" ;
+PstPss:н SF_a_Prb "weight: -0.626080481" ;

LEXICON PastPass_нн_end
+PstPss:нн LF_stem "weight: -0.626080481" ;
+PstPss:н SF_b "weight: -0.626080481" ;

LEXICON PastPass_нн_end_Prb
+PstPss:нн LF_stem_Prb "weight: -0.626080481" ;
+PstPss:н SF_b_Prb "weight: -0.626080481" ;

LEXICON PastPass_нн_end_Fac
+PstPss:нн LF_stem_Fac "weight: -0.626080481" ;
+PstPss:н SF_b_Fac "weight: -0.626080481" ;

!! Derivation of lexicalized participial forms

LEXICON lxc
+Lxc: PresAct ;
+Lxc: PresAct_Prb ;
+Lxc: PresAct_Fac ;
+Lxc: PresAct_Sub ;
+Lxc: PresAct_R ;
+Lxc: PresAct_R ;
+Lxc: PresAct_R_Prb ;
+Lxc: PresAct_R_Fac ;
+Lxc: PresAct_R_Sub ;
+Lxc: PresAct_Pass ;
+Lxc: PresAct_Pass_Prb ;
+Lxc: PresAct_Pass_Fac ;
+Lxc: PresPass ;
+Lxc: PresPass_Prb ;
+Lxc: PresPass_Ant ;
+Lxc: PastAct ;
+Lxc: PastAct_R ;
+Lxc: PastAct_R_Fac ;
+Lxc: PastAct_Pass ;
+Lxc: PastAct_Fac ;
+Lxc: PastPass_stem ;
+Lxc: PastPass_stem_Prb ;
+Lxc: PastPass_stem_Fac ;
+Lxc: PastPass_нн_stem ;
+Lxc: PastPass_нн_stem_Fac ;
+Lxc: PastPass_нн_stem_Prb ;
+Lxc: PastPass_нн_end ;
+Lxc: PastPass_нн_end_Prb ;
+Lxc: PastPass_нн_end_Fac ;
